臺灣高等法院臺中分院刑事判決　　　　99年度上訴字第1782號
上　訴　人
即　被　告　林建名
　　　　　　王惠杰
　　　　　　林彩玉
上　一　人
選任辯護人　陳宏盈律師
上列上訴人等因違反商業會計法等案件，不服臺灣臺中地方法院
98年度重訴字第984號中華民國99年7月30日第一審判決（起訴案
號：臺灣臺中地方法院檢察署96年度偵字第17055、28465號、97
年度偵字第4020、9399、12020、13195、23857號、97年度緝字
第1696號；移送併辦案號：臺灣臺中地方法院檢察署97年度偵字
第27788號、臺灣桃園地方法院檢察署98年度偵字第17755號），
提起上訴，本院判決如下：
    主  文
上訴駁回。
    犯罪事實
一、林建名於民國（下同）91年間因違反稅捐稽徵法案件，經本
    院處有期徒刑5月確定，於93年1月16日易科罰金執行完畢；
    王惠杰於92年間因偽造文書等案件，經臺灣臺中地方法院判
    處有期徒刑9月確定，於94年8月12日縮刑期滿執行完畢。
二、林建名、王惠杰均明知公司或商號等營業人應依銷售貨物或
    勞務之實際情況，據實開立統一發票，並依實際進貨之事實
    取得統一發票，以記入帳冊，憑以申報營業稅。詎其2人共
    同或分別明知下列公司、商號並無實際銷貨、進貨事實，林
    建名自92年9月起至95年12月止，王惠杰則自94年9月起至96
    年2月止，均共同基於商業負責人以明知為不實之事項而填
    製會計憑證、幫助納稅義務人逃漏營業稅之集合犯意聯絡，
    而為下列犯行：
  (一)黃錦洲（其前因犯違反商業會計法等案件，業經判處罪刑確
    定，為既判力所及，另經臺灣臺中地方法院檢察署檢察官於
    98年2月4日以97年度偵字第9399號為不起訴處分）自92年9
    月3日起係址設臺南縣永康市○○街53號14樓之3寬展營造有
    限公司（以下稱寬展公司）之登記負責人，為商業會計法所
    規定之商業負責人，亦係從事業務之人，以製作會計憑證為
    其附隨業務，林建名則為寬展公司之實際負責人。林建名及
    黃錦洲均明知寬展公司自92年9月起至93年6月止，並無與如
    附表1編號1至97所示之業昌營造有限公司等有該表列所示之
    銷貨事實，竟共同基於上開商業負責人以明知為不實之事項
    ，而填製會計憑證及幫助納稅義務人逃漏營業稅之集合犯意
    聯絡，任由林建名先後虛開無實際交易之統一發票分別交付
    予如附表1編號1至97所示之業昌營造有限公司等營業人，充
    作進項憑證使用，並經如附表1編號1至97所示之業昌營造有
    限公司等營業人申報作為扣抵銷項稅額，合計已申報之銷售
    額為新臺幣（下同）66,235,990元，而幫助如附表1編號1至
    97所示之業昌營造有限公司等各該納稅義務人以不正當方法
    逃漏營業稅，合計為3,311,807元，足以生損害於稅捐稽徵
    機關對於稅捐稽徵及核課管理之正確性。復明知寬展公司於
    同時間，亦無與如附表1編號98至164所示之世永企業社等有
    附表1編號98至164所示之進貨事實，由林建名取得如附表1
    編號98至164所示之世永企業社等開立之統一發票，藉此規
    避稅捐機關之查緝其填製不實發票而幫助逃漏稅捐之行為。
  (二)許永興（其涉犯違反商業會計法等案件，業經臺灣高雄地方
    法院檢察署檢察官以97年度偵字第8120號提起公訴，經臺灣
    高雄地方法院以99年度訴字第66號判處有期徒刑8月，減為
    有期徒刑4月確定）自93年9月17日起係址設高雄縣鳳山市○
    ○○路160巷11號1樓亞高貿易有限公司（以下稱亞高公司）
    之負責人，為商業會計法所規定之商業負責人，亦係從事業
    務之人，以製作會計憑證為其附隨業務。許永興與林建名均
    明知亞高公司自93年9月起至94年12月止，並無與如附表2編
    號1至45所示之菲洛米娜有限公司等有附表2編號1至45所示
    之銷貨事實，竟共同基於上開商業負責人以明知為不實之事
    項，而填製會計憑證及幫助納稅義務人逃漏營業稅之集合犯
    意聯絡，任由林建名先後虛開無實際交易之統一發票分別交
    付予如附表2編號1至45所示之菲洛米娜有限公司等營業人，
    充作進項憑證使用，並經如附表2編號1至45所示之菲洛米娜
    有限公司等營業人申報作為扣抵銷項稅額，合計已申報之銷
    售額為162,337,207元，而幫助如附表2所示之菲洛米娜有限
    公司等各該納稅義務人以不正當方法逃漏營業稅，合計為
    3,037,556元（開立部分因宏元富企業有限公司、文茗企業
    有限公司、昱鑫國際企業有限公司、穎瑩國際事業有限公司
    、兆融國際實業有限公司、多利科技有限公司、久寶泰實業
    股份有限公司、迅中興業有限公司均為虛設行號，應無構成
    幫助該等公司逃漏營業稅之餘地，自應扣除該等公司之稅額
    依序為4,522,678元、17,200元、38,225元、27,054元、212
    ,580元、87,075元、14,620元、159,881元，故僅幫助其餘
    公司、商號逃漏營業稅為8,116,869元-5,079,313元=3,037,
    556元），足以生損害於稅捐稽徵機關對於稅捐稽徵及核課
    管理之正確性。而亞高公司於同時間，亦無與如附表2編號
    46至174所示之威爾森有限公司等有附表2編號46至174所示
    之進貨事實，由林建名取得附表2編號46至174所示之威爾森
    有限公司等開立之統一發票，藉此規避稅捐機關之查緝其填
    製不實發票而幫助逃漏稅捐之行為。
  (三)劉奕辰（其涉犯違反商業會計法等案件，業經臺灣高雄地方
    法院檢察署檢察官以97年度偵字第8120號提起公訴，經臺灣
    高雄地方法院以99年度訴字第66號以違反商業會計法部分判
    處有期徒刑6月，減為有期徒刑3月；偽造文書部分判處有期
    徒刑8月，減為有期徒刑4月；違反商業會計法部分判處有期
    徒刑10月，減為有期徒刑5月；另10月，減為有期徒刑5月，
    應執行有期徒刑1年2月確定）自93年12月27日起係址設高雄
    市三民區○○○路100號2樓新邦國際有限公司（以下稱新邦
    公司）之負責人，為商業會計法所規定之商業負責人，亦係
    從事業務之人，以製作會計憑證為其附隨業務。劉奕辰與林
    建名均明知新邦公司自94年1月起至94年12月止，並無與如
    附表3編號1至14所示之優光科技有限公司等有附表3編號1至
    14所示之銷貨事實，竟共同基於上開商業負責人以明知為不
    實之事項，而填製會計憑證及幫助納稅義務人逃漏營業稅之
    集合犯意聯絡，任由林建名先後虛開無實際交易之統一發票
    分別交付予如附表3編號1至14所示之優光科技有限公司等營
    業人，充作進項憑證使用，並經如附表3編號1至14所示之優
    光科技有限公司等營業人申報作為扣抵銷項稅額，合計已申
    報之銷售額為68,395,116元，而幫助如附表3所示之優光科
    技有限公司等各該納稅義務人以不正當方法逃漏營業稅，合
    計為1,118,093元（開立部分因宏元富企業有限公司、文茗
    企業有限公司、多利科技有限公司、迅中興業有限公司均為
    虛設行號，應無構成幫助該等公司逃漏營業稅之餘地，自應
    扣除該等公司之稅額依序為2,062,637元、28,245元、165,1
    04元、45,680元，故僅幫助上開其餘公司逃漏營業稅為3,41
    9,759元-2,301,666元=1,118,093元），足以生損害於稅捐
    稽徵機關對於稅捐稽徵及核課管理之正確性。復明知新邦公
    司於同時間，亦無與如附表3編號15至27所示之威爾森有限
    公司等有附表3編號15至27所示之進貨事實，由林建名先後
    取得如附表3編號15至27所示之威爾森有限公司等開立發票
    ，藉此規避稅捐機關之查緝其填製不實發票而幫助逃漏稅捐
    之行為。
  (四)林建名於94年9月初某日，向記帳業者林杏真（其涉犯違反
    商業會計法等案件，業經臺灣臺中地方法院於98年11月30日
    以97年度訴字第2808號判處有期徒刑3月在案）探詢有無現
    已辦理設立登記因無意繼續經營而有意出讓之公司，以供其
    另覓負責人接手經營，從而便於取得空白統一發票，並可任
    其恣意為虛偽不實之填載，遂行幫助其他納稅義務人逃漏營
    業稅之目的，林杏真得知後告以原由童永吉（其涉犯違反商
    業會計法等案件，業經臺灣臺中地方法院檢察署檢察官於98
    年2月4日以97年度偵字第4020號認罪嫌不足為不起訴處分）
    擔任負責人址設臺中市○區○○路68號1樓之亦聖有限公司
    （以下稱亦聖公司）已無意經營而願意讓售，經林建名出面
    覓得願意具名出任亦聖公司負責人之周智釧（其前因犯違反
    商業會計法等案件，業經判處罪刑確定，為既判力所及，另
    經臺灣臺中地方法院檢察署檢察官於98年2月4日以97年度偵
    字第4020號為不起訴處分）後，委由知情之林杏真於94年9
    月21日辦理變更周智釧為亦聖公司之登記負責人，而為商業
    會計法所規定之商業負責人，亦係從事業務之人，以製作會
    計憑證為其附隨業務，林建名則為亦聖公司之實際負責人，
    並委由林杏真領用亦聖公司之空白統一發票交予林建名於94
    年9月間所僱用之廖得時（自稱洪志全或莊銘通，其前因犯
    違反商業會計法等案件，業經判處罪刑確定，為既判力所及
    ，另經臺灣臺中地方法院檢察署檢察官於98年2月4日以97年
    度偵字第4020號為不起訴處分），再轉交予林建名統籌利用
    。詎林建名、周智釧、林杏真與廖得時、王惠杰均明知亦聖
    公司自94年9月起至95年2月止，並無與如附表4編號1至71所
    示之新邦國際有限公司等有附表4編號1至71所示之銷貨事實
    ，竟共同基於上開商業負責人以明知為不實之事項，而填製
    會計憑證及幫助納稅義務人逃漏營業稅之集合犯意聯絡，先
    由林建名與王惠杰商議聯繫後，再由林建名將載有如附表4
    編號1至71所示之新邦國際有限公司等虛列銷貨對象、金額
    及品項之資料交付予廖得時，而由廖得時先後虛開無實際交
    易之統一發票分別交付予如附表4編號1至71所示之新邦國際
    有限公司等營業人，充作進項憑證使用，並經如附表4編號1
    至71所示之新邦國際有限公司等營業人申報作為扣抵銷項稅
    額，合計已申報之銷售額為338,840,470元，而幫助如附表4
    所示之新邦國際有限公司該納稅義務人以不正當方法逃漏營
    業稅為240,300元（開立部分因亞高貿易有限公司、君琥工
    程行、鉛鑫實業有限公司、祥益貿易有限公司、名鴻有限公
    司、元傳電信有限公司、佳璋商行均為虛設行號，應無構成
    幫助該等公司、商號逃漏營業稅之餘地，自應扣除該等公司
    、商號之稅額合計為16,701,724元，故僅幫助新邦國際有限
    公司逃漏營業稅為16,942,024元-16,701,724元=240,300元
    ），足以生損害於稅捐稽徵機關對於稅捐稽徵及核課管理之
    正確性。復明知亦聖公司於同時間，亦無與如附表4編號72
    至92所示之大成加油站有限公司等有附表4編號72至92所示
    之進貨事實，任由林建名或王惠杰先後取得如附表4編號72
    至92所示之大成加油站有限公司等開立之統一發票，藉此規
    避稅捐機關之查緝其填製不實發票而幫助逃漏稅捐之行為。
  (五)吳銘章（其涉犯違反商業會計法等案件，業經臺灣臺中地方
    法院於97年12月30日以97年度訴字第4694號判處有期徒刑6月
    並確定）自94年8月17日起係址設臺中市○區○○路27之8號8
    樓之1名鴻有限公司（以下稱名鴻公司）之負責人，為商業會
    計法所規定之商業負責人，亦係從事業務之人，以製作會計
    憑證為其附隨業務。吳銘章與林建名、王惠杰、廖得時均明
    知名鴻公司自94年9月起至95年4月止，並無與如附表5編號1
    至32所示之月宏服飾店等有附表5編號1至32所示之銷貨事實
    ，竟共同基於上開商業負責人以明知為不實之事項，而填製
    會計憑證及幫助納稅義務人逃漏營業稅之集合犯意聯絡，先
    由林建名與王惠杰商議聯繫後，再由林建名將載有如附表5
    編號1至32所示之月宏服飾店等虛列銷貨對象、金額及品項
    之資料交付予廖得時，而由廖得時先後虛開無實際交易之統
    一發票分別交付予如附表5編號1至32所示之月宏服飾店等營
    業人，充作進項憑證使用，並經如附表5所示之月宏服飾店
    等營業人申報作為扣抵銷項稅額，合計已申報之銷售額為
    19,717,987元，而幫助如附表5所示之月宏服飾店該納稅義
    務人以不正當方法逃漏營業稅為4,800元（開立部分因宏元
    富企業有限公司為虛設行號，應無構成幫助該公司逃漏營業
    稅之餘地，自應扣除該公司之稅額為981,101元，故僅幫助
    月宏服飾店逃漏營業稅為985,901元-981,101元=4,800元）
    ，足以生損害於稅捐稽徵機關對於稅捐稽徵及核課管理之正
    確性。復明知名鴻公司於同時間，亦無與如附表5編號33至
    57所示之中訊科技有限公司等有附表5編號33至57所示之進
    貨事實，任由林建名或王惠杰取得如附表5編號33至57所示
    之中訊科技有限公司等開立之統一發票，藉此規避稅捐機關
    之查緝其填製不實發票而幫助逃漏稅捐之行為。
  (六)林國強（其涉犯違反商業會計法等案件，另經檢察官移送臺
    灣彰化地方法院併案審理，經判處有期徒刑1年6月，減為有
    期徒刑9月，經本院以98年度上訴字第2449號駁回上訴）自
    92年3月17日起係址設臺中市○區○○街79號1樓迅中興業有
    限公司（以下稱迅中興業公司）之登記負責人，為商業會計
    法所規定之商業負責人，亦係從事業務之人，以製作會計憑
    證為其附隨業務，王初成（已於96年1月23日死亡，其涉犯
    違反商業會計法等案件，業經臺灣臺中地方法院檢察署檢察
    官於98年2月4日以97年度偵字第12020號因死亡為不起訴處
    分）則為迅中興業公司之實際負責人，而王惠杰自94年8、9
    月間受僱於王初成。林國強、王初成與王惠杰均明知迅中興
    業公司自94年9月起至95年8月止，並無與如附表6編號1至12
    8所示之吉維納環保科技股份有限公司等有附表6編號1至128
    所示之銷貨事實，竟共同基於上開商業負責人以明知為不實
    之事項，而填製會計憑證及幫助納稅義務人逃漏營業稅之集
    合犯意聯絡，任由王惠杰依王初成指示先後虛開無實際交易
    之統一發票分別交付予如附表6編號1至128所示之吉維納環
    保科技股份有限公司等營業人，充作進項憑證使用，並經如
    附表6編號1至128所示之吉維納環保科技股份有限公司等營
    業人申報作為扣抵銷項稅額，合計已申報之銷售額為9,866,
    013元，而幫助如附表6編號1至128所示之吉維納環保科技股
    份有限公司等各該納稅義務人以不正當方法逃漏營業稅，合
    計為493,309元，足以生損害於稅捐稽徵機關對於稅捐稽徵
    及核課管理之正確性。復明知迅中興業公司於同時間，亦無
    與如附表6編號129至198所示之康特宏科技股份有限公司等
    有附表6編號129至198所示之進貨事實，由王初成或王惠杰
    取得如附表6編號129至198所示之康特宏科技股份有限公司
    開立之統一發票，藉此規避稅捐機關之查緝其填製不實發票
    而幫助逃漏稅捐之行為。
  (七)戈偉家（其涉犯違反商業會計法等案件，業經臺灣臺中地方
    法院於98年7月29日以98年度訴字第1239號判決無罪確定）
    自91年間起係址設臺中市南屯區○○○路○段412之3號康特
    宏科技股份有限公司（以下稱康特宏公司）之負責人，該公
    司於94年12月間因經營不善，經王惠杰得知後，依王初成之
    指示向戈偉家表示，該公司改由其經營，待增加業績有盈餘
    後以償還該公司積欠之稅款等，而徵得戈偉家同意，由王惠
    杰於94年12月19日與該公司負責人戈偉家簽訂合作意向書，
    並由戈偉家將該公司95年1、2月份空白統一發票及發票章等
    資料交付予王惠杰以經營該公司，王惠杰則自95年1月起為
    執行該公司業務之經理人，其為公司法所規定之公司負責人
    及商業會計法所規定之商業負責人，亦係從事業務之人，以
    製作會計憑證為其附隨業務。詎王惠杰與王初成均明知康特
    宏公司自95年1月起至95年2月止，並無與如附表7編號1至12
    所示之迪倫有限公司等有該附表7編號1至12所示之銷貨事實
    ，竟共同基於上開商業負責人以明知為不實之事項，而填製
    會計憑證及幫助納稅義務人逃漏營業稅之集合犯意聯絡，由
    王惠杰依王初成之指示先後虛開無實際交易之統一發票分別
    交付予如附表7所示之迪倫有限公司等營業人，充作進項憑
    證使用，並經如附表7編號1至12所示之迪倫有限公司等營業
    人申報作為扣抵銷項稅額，合計已申報之銷售額為1,506,32
    0元，而幫助如附表7所示之迪倫有限公司該納稅義務人以不
    正當方法逃漏營業稅為30,773元（開立部分因迅中興業公司
    為虛設行號，應無構成幫助該公司逃漏營業稅之餘地，自應
    扣除該公司之稅額為44,543元，故僅幫助迪倫有限公司逃漏
    營業稅為75,316元-44,543元=30,773元），足以生損害於稅
    捐稽徵機關對於稅捐稽徵及核課管理之正確性。復明知康特
    宏公司於同時間，亦無與如附表7編號13至23所示之文茗企
    業有限公司等有該附表7編號13至23所示之進貨事實，由王
    初成先後取得如附表7編號13至23所示之文茗企業有限公司
    等開立之統一發票，藉此規避稅捐機關之查緝其填製不實發
    票而幫助逃漏稅捐之行為。
  (八)林建名於94年12月間某日，向記帳業者林杏真探詢有無現已
    辦理設立登記因無意繼續經營而有意出讓之商號，以供其另
    覓負責人接手經營，從而便於取得空白統一發票，並可任其
    恣意為虛偽不實之填載，遂行幫助其他納稅義務人逃漏營業
    稅之目的，林杏真得知後告以原由張世賢（其涉犯違反商業
    會計法等案件，業經臺灣臺中地方法院檢察署檢察官於97年
    6月21日以96年度偵字第11802號認罪嫌不足為不起訴處分）
    擔任負責人址設臺中市○區○○街8巷32號1樓之佳璋商行已
    無意經營而願意讓售，經林建名委由知情之林千義（其前因
    犯違反商業會計法等案件，業經判處罪刑確定，為既判力所
    及，另經臺灣臺中地方法院檢察署檢察官於98年4月30日以
    97年度偵字第27788號為不起訴處分）以3000元代價徵得願
    意具名出任佳璋商行負責人之呂德輝（其涉犯違反商業會計
    法等案件，業經臺灣臺中地方法院於98年2月3日以97年度豐
    簡字第912號判處有期徒刑2月確定）後，委由知情之林杏真
    於95年1月9日辦理變更呂德輝為佳璋商行之登記負責人，為
    商業會計法所規定之商業負責人，亦係從事業務之人，以製
    作會計憑證為其附隨業務，林建名並委由林杏真領用佳璋商
    行之空白統一發票交付以統籌利用。詎林建名、呂德輝、林
    千義、林杏真與廖得時、王惠杰均明知佳璋商行自95年1月
    起至95年2月止，並無與如附表8編號1至30所示之東昱土木
    包工業等有附表8編號1至30所示之銷貨事實，竟共同基於上
    開商業負責人以明知為不實之事項，而填製會計憑證及幫助
    納稅義務人逃漏營業稅之集合犯意聯絡，先由林建名與王惠
    杰商議聯繫後，再由林建名將載有如附表8編號1至30所示之
    東昱土木包工業等虛列銷貨對象、金額及品項之資料交付予
    廖得時，而由廖得時先後虛開無實際交易之統一發票分別交
    付予如附表8編號1至30所示之東昱土木包工業等營業人，充
    作進項憑證使用，並經如附表8所示之東昱土木包工業等營
    業人申報作為扣抵銷項稅額，合計已申報之銷售額為64,680
    ,000元，而幫助如附表8所示之東昱土木包工業該納稅義務
    人以不正當方法逃漏營業稅為1,350,000元（開立部分因中
    訊科技有限公司、鉛鑫實業有限公司均為虛設行號，應無構
    成幫助該2家公司逃漏營業稅之餘地，自應扣除該2家公司之
    稅額合計為1,884,000元，故僅幫助東昱土木包工業逃漏營
    業稅為3,234,000元-1,884,000元=1,350,000元），足以生
    損害於稅捐稽徵機關對於稅捐稽徵及核課管理之正確性。復
    明知佳璋商行於同時間，亦無與如附表8編號31至50所示之
    亦聖有限公司等有附表8編號31至50所示之進貨事實，任由
    林建名或王惠杰取得如附表8編號31至50所示之亦聖有限公
    司等開立之統一發票，藉此規避稅捐機關之查緝其填製不實
    發票而幫助逃漏稅捐之行為。
  (九)吳銘章（其涉犯違反商業會計法等案件，業經臺灣臺中地方
    法院於98年2月13日以97年度訴字第4626號判處有期徒刑5月
    並確定）自94年10月20日起係址設臺中縣神岡鄉○○街31巷
    16弄25號1樓東泰隆有限公司（以下稱東泰隆公司）之負責
    人，為商業會計法所規定之商業負責人，亦係從事業務之人
    ，以製作會計憑證為其附隨業務。吳銘章與林建名、王惠杰
    、廖得時均明知東泰隆公司自95年1月起至95年12月止，並
    無與如附表9編號1至107所示之翊鴻企業股份有限公司等有
    該附表9編號1至107所示之銷貨事實，竟共同基於上開商業
    負責人以明知為不實之事項，而填製會計憑證及幫助納稅義
    務人逃漏營業稅之集合犯意聯絡，先由林建名與王惠杰商議
    聯繫後，再由林建名將載有如附表9編號1至107所示之翊鴻
    企業股份有限公司等虛列銷貨對象、金額及品項之資料交付
    予廖得時，而由廖得時先後虛開無實際交易之統一發票分別
    交付予如附表9編號1至107所示之翊鴻企業股份有限公司等
    營業人，充作進項憑證使用，並經如附表9編號1至107所示
    之翊鴻企業股份有限公司等營業人申報作為扣抵銷項稅額，
    合計已申報之銷售額為88,068,959元，而幫助如附表9所示
    之翊鴻企業股份有限公司等各該納稅義務人以不正當方法逃
    漏營業稅，合計為4,403,456元，足以生損害於稅捐稽徵機
    關對於稅捐稽徵及核課管理之正確性。復明知東泰隆公司於
    同時間，亦無與如附表9編號108至142所示之鑫立汽車材料
    行等有該附表9編號108至142所示之進貨事實，任由林建名
    或王惠杰取得如附表9編號108至142所示之鑫立汽車材料行
    等開立之統一發票，藉此規避稅捐機關之查緝其填製不實發
    票而幫助逃漏稅捐之行為。
  (十)劉振東（其涉犯違反商業會計法等案件，業經臺灣桃園地方
    法院於98年11月23日以98年度桃簡字第285號判處有期徒刑3
    月確定，並已於99年6月10日死亡）自94年12月14日起係址
    設桃園縣中壢市○○路398號17樓之2正威有限公司（以下稱
    正威公司）之登記負責人，為商業會計法所規定之商業負責
    人，亦係從事業務之人，以製作會計憑證為其附隨業務，王
    初成則為正威公司之實際負責人，而王惠杰自94年8、9月間
    受僱於王初成。劉振東、王初成與王惠杰均明知正威公司自
    95年1月起至96年2月止，並無與如附表10編號1至178所示之
    靖高有限公司等有該表列10編號1至178所示之銷貨事實，竟
    共同基於上開商業負責人以明知為不實之事項，而填製會計
    憑證及幫助納稅義務人逃漏營業稅之集合犯意聯絡，任由王
    惠杰依王初成指示先後虛開無實際交易之統一發票分別交付
    予如附表10編號1至178所示之靖高有限公司等營業人，充作
    進項憑證使用，並經如附表10編號1至178所示之靖高有限公
    司等營業人申報作為扣抵銷項稅額，合計已申報之銷售額為
    48,625,093元，而幫助如附表10所示之靖高有限公司等各該
    納稅義務人以不正當方法逃漏營業稅，合計為2,431,268元
    ，足以生損害於稅捐稽徵機關對於稅捐稽徵及核課管理之正
    確性。復明知正威公司於同時間，亦無與如附表10編號179
    至254所示之懷特先生有限公司等有附表10編號179至254所
    示之進貨事實，任由王初成取得如附表10編號179至254所示
    之懷特先生有限公司等開立之統一發票，藉此規避稅捐機關
    之查緝其填製不實發票而幫助逃漏稅捐之行為。
  (十一)許新章（其涉犯違反商業會計法等案件，業經臺灣臺中地方
    法院檢察署檢察官於96年9月21日以95年度偵字第9742號提
    起公訴，並由臺灣臺中地方法院以96年度訴字第4382號審理
    中）自93年5月5日起至94年5月30日止係址設臺北縣三重市
    ○○路379號4樓之2碩康科技股份有限公司（以下稱碩康公
    司）之登記負責人，為商業會計法所規定之商業負責人，亦
    係從事業務之人，以製作會計憑證為其附隨業務，林彩玉則
    為碩康公司之實際負責人。林彩玉於93年底、94年1月15日
    前（原審僅定93年間，應予更正）間經劉奕辰介紹認識林建
    名後，為圖增加該公司業績，竟將該公司空白統一發票及發
    票章等資料交付予林建名。林彩玉與許新章、林建名均明知
    碩康公司自93年9月起至93年12月止，並無與如附表11編號1
    至4所示之亞高公司有附表11編號1至4所示之銷貨事實，竟
    共同基於上開商業負責人以明知為不實之事項，而填製會計
    憑證之集合犯意聯絡，由林建名先後虛開無實際交易之統一
    發票交付予如附表11編號1至4所示之亞高公司營業人，充作
    進項憑證使用，並經如附表11編號1至4所示之亞高公司營業
    人申報作為扣抵銷項稅額，合計已申報之銷售額為3,200,00
    0元，因亞高公司為虛設行號，故無構成幫助該公司逃漏營
    業稅，足以生損害於稅捐稽徵機關對於稅捐稽徵及核課管理
    之正確性。復明知碩康公司於同時間，亦無與如附表11編號
    5至17所示之保強固有限公司等有附表11編號5至17所示之進
    貨事實，任由林建名取得如附表11編號5至17所示之保強固
    有限公司等開立之統一發票，藉此規避稅捐機關之查緝其填
    製不實發票之行為。
  (十二)陳明宏（其涉犯違反商業會計法等案件，業經臺灣臺中地方
    法院檢察署檢察官於96年9月21日以95年度偵字第9742號提起
    公訴，並由臺灣臺中地方法院以96年度訴字第4382號審理中
    ）於93年間係址設嘉義市○區○○路2段131之1號1樓明樣國
    際科技股份有限公司（以下稱明樣公司）之登記負責人，為
    商業會計法所規定之商業負責人，亦係從事業務之人，以製
    作會計憑證為其附隨業務，劉奕辰則為明樣公司之實際負責
    人。劉奕辰於93年8月間為圖增加該公司業績，竟將該公司空
    白統一發票及發票章等資料交付予林建名。劉奕辰與陳明宏
    、林建名均明知明樣公司於93年8月間，並無與如附表12所示
    之保強固有限公司有附表12所示之銷貨事實，竟共同基於上
    開商業負責人以明知為不實之事項，而填製會計憑證之集合
    犯意聯絡，任由林建名先後虛開無實際交易之統一發票交付
    予如附表12所示之保強固有限公司營業人，充作進項憑證使
    用，並經如附表12所示之保強固有限公司營業人申報作為扣
    抵銷項稅額，合計已申報之銷售額為2,683,800元，因保強
    固有限公司為虛設行號，故無構成幫助該公司逃漏營業稅，
    足以生損害於稅捐稽徵機關對於稅捐稽徵及核課管理之正確
    性。
三、案經財政部臺灣省南區國稅局與該局新化稽徵所、法務部調
    查局臺南縣調查站、南部地區機動工作組移送臺灣臺南地方
    法院檢察署呈請臺灣高等法院檢察署核轉臺灣臺中地方法院
    檢察署及財政部臺灣省中區國稅局與該局民權稽徵所，法務
    部調查局彰化縣調查站分別移請臺灣臺中地方法院檢察署檢
    察官偵查起訴暨臺灣臺中地方法院檢察署、臺灣桃園地方法
    院檢察署移送併辦。
    理    由
甲、證據能力部分：
一、上訴人即被告（下稱被告）林彩玉及其辯護人辯稱調查局人
    員並未在臺北縣新店市○○路○段268號16樓之2實施搜索，
    亦無扣得任何物品，被告林彩玉並辯稱其均未見有關搜索票
    及相關文書，亦未在其上簽名，上開文書均係偽造云云。惟
    調查局人員確持搜索票前往臺北縣北新路2段268號16樓之2
    實施搜索並扣得發票物品，此有臺灣臺南地方法院95年度聲
    搜字第1559號搜索票、法務部調查局南部地區機動動工作組
    搜索筆錄、扣押物品目錄表、扣押物品收據、法務部調查局
    南部地區機動工作組林建名涉嫌不法案查獲證物啟封紀錄影
    本各1份在卷可憑（見本院卷(一)第156頁、第160至164頁）。
    證人即執行搜索之調查局人員龔惠忠於本院審理中證稱：其
    奉命另外率領2位同仁到當時的臺北縣新店市○○路○段268
    號16樓之1跟之2搜索；有搜索票，根據搜索扣押筆錄，那時
    我們是在當天11點20分進入現場，其先出示職員證給林彩玉
    ，接著就把搜索票讓她仔細的觀看，觀看以後她在上面簽證
    ，渠等就是依據搜索票上所載、搜索有關的電磁物件，還有
    證明違反商業會計法等的證物，林彩玉當時就主動提出一個
    算是皮箱的，她說這是碩康公司有關的會計帳冊；因為是搜
    索16樓之1跟之2，經瞭解林彩玉是在16樓之2，16樓之1是屋
    主，該處並沒有出租給林彩玉；在搜索現場時，有看到在法
    庭內之被告林彩玉；當時的情形就是渠等先到之2，林彩玉
    在之2，渠等就在那邊製作了搜索扣押筆錄以後，接著就是
    要到之1去，當時林彩玉說之1那邊不是屬於她的，她沒有承
    租，那時屋主謝美聯也趕過來，渠等還是按照之前的程序，
    出示職員證、搜索票，謝美聯看過搜索票後就在上面簽名，
    那時還有一位管區警員在場，也有在搜索筆錄上有簽名，因
    為在之1那邊，不是林彩玉租的地方，並沒有資料，因跟案
    情無關，所以並沒有扣押任何物品；渠等在11點20分進入之
    2的住址以後，出示其證件給林彩玉，接著就把搜索票提示
    給她看，她看了以後在上面簽名，然後她就主動提出一袋碩
    康公司的相關會計帳冊，渠等再約略看了，沒有什麼東西，
    因為當天要回臺南地檢署去詢問，所以就徵求林彩玉的同意
    ，就先製作一個搜索扣押筆錄，先把這一袋搜索帳冊密封，
    經她詳細看了以後，她就在搜索扣押筆錄、扣押物品目錄表
    簽名，確認是碩康公司的東西以後，渠等就帶回臺南地檢署
    ，到臺南地檢署以後，在詢問室會同林彩玉看渠等帶回來的
    這袋扣押物有無密封、有無拆過，林彩玉確認以後，渠等就
    把它啟封，啟封以後，因為其與另一位同仁要詢問林彩玉，
    所以就由承辦人伍孟輝請另外一組人來做整理扣押物，經他
    們整理後製作編號一：碩康公司進項發票22張，以及編號二
    ：碩康公司發票兩本；他們製作完以後，渠等再提示給林彩
    玉看，讓她確認無誤以後，渠等就同時在啟封紀錄上先後簽
    名；搜索相關文件上，有關林彩玉的簽名、指印，均由林彩
    玉本人所親為；被告林彩玉提供的是類似旅行袋那樣，大小
    應該像是紙箱，滿大的等語（見本院卷(二)第31至33頁）。證
    人及本案之調查局承辦人伍孟輝亦於原審證稱：本站於95年
    12月12日有持臺南地院開立搜索票，搜索林彩玉臺北縣新店
    市○○路○段268號16樓之實際住所，現場查扣碩康公司會計
    帳冊一箱，經製作啟封筆錄，整理扣押物明細為碩康公司進
    項發票22張、碩康公司發票兩本；是本站同仁扣得等語（見
    原審卷(四)第69頁反面、第70頁）。復於本院審理中證稱：其
    是本案當時的承辦人；到臺北縣新店市○○路○段268號該
    處搜索是由其請證人龔惠忠持搜索票執行；啟封紀錄上是由
    其同事龔惠忠、陳育靖製作的，有啟封紀錄；後來整理這個
    扣押的明細，有碩康公司進項發票22張及碩康公司發票2本
    ；其就是看啟封紀錄，且其有看到那個扣押證物的實體，且
    當時也是由其送交臺南地檢署贓物庫的；事後所搜索扣得的
    證物都是由其送交地檢署贓物庫；有關相關的扣案證物都有
    妥善的保管、送交，沒有無遺漏的情形，都是按照法定程序
    來送庫的等語（見本院卷(二)第29頁反面至31頁反面）。證人
    即調查局人員龔惠忠、伍孟輝均明確證稱調查局人員確有持
    搜索票搜索並扣得相關發票，且相關扣案物均依規定保管、
    啟封及入庫等事實。顯見調查局人員對該處搜索時確係持臺
    灣臺南地方法院核發之搜索票為之，並依法扣押扣案物品，
    並無違法之情事，而法務部調查局南部地區機動工作組搜索
    筆錄、扣押物品目錄表、扣押物品收據、法務部調查局南部
    地區機動工作組林建名涉嫌不法案查獲證物啟封紀錄均係調
    查局人員搜索查獲後製作，均經證人伍孟輝、龔惠忠結證明
    確，被告林彩玉空言並無搜索、搜索票等文書均係偽造云云
    ，並無足採。上開搜索扣案既係合法為之，上開搜索票、法
    務部調查局南部地區機動工作組搜索筆錄、扣押物品目錄表
    、扣押物品收據、法務部調查局南部地區機動工作組林建名
    涉嫌不法案查獲證物啟封紀錄及扣案發票，自均有證據能力
    。
二、被告林彩玉於本院審理中提出之證人江智方為案外人張俊彥
    保證人文書影本1紙（記載乙方承租人張俊彥、連帶保證人
    江智彥；見本院卷(二)第126頁），檢察官認係影本且有塗銷
    之情狀，認無證據能力（見本院卷(二)第122頁）。經查該份
    資料被告林彩玉並無原本可供比對，且確多有塗銷之處，依
    其記載內容係契約書末頁有關承租人、連帶保證人簽名蓋章
    欄，就其契約內容為何亦無從稽考，是該影本因無原本可資
    比對證明是否相符及其真實性，且經檢察官爭執其證據能力
    ，故認該影本無證據能力。
三、按被告以外之人（包括證人、鑑定人、告訴人、被害人及共
    同被告等）於審判外之陳述雖不符刑事訴訟法第159條之1至
    之4等4條之規定，而經當事人於審判程序同意作為證據，法
    院審酌該言詞陳述或書面陳述作成時之情況，認為適當者，
    亦得為證據；當事人、代理人或辯護人於法院調查證據時，
    知有刑事訴訟法第159條第1項不得為證據之情形，而未於言
    詞辯論終結前聲明異議者，視為有前項之同意，同法第159
    條之5定有明文。立法意旨在於傳聞證據未經當事人之反對
    詰問予以核實，原則上先予排除。惟若當事人已放棄反對詰
    問權，於審判程序中表明同意該等傳聞證據可作為證據；或
    於言詞辯論終結前未聲明異議，基於尊重當事人對傳聞證據
    之處分權，及證據資料愈豐富，愈有助於真實發見之理念，
    且強化言詞辯論主義，使訴訟程序得以順暢進行，上開傳聞
    證據亦均具有證據能力。查檢察官、被告、被告之選任辯護
    人對於本案卷內下述引用其他相關證人之證述、文書卷證資
    料，並未就有合於刑事訴訟法第159條第1項不得為證據之情
    形於本院言詞辯論終結前聲明異議，且上述證人之證述、文
    書卷證資料亦經本院於審理期日逐一提示、朗讀，並告以要
    旨，本院復審酌相關證人證述筆錄製成、文書卷證資料取得
    ，並無證據顯示有何違背程序規定情事，依據上述之說明，
    均應具有證據能力。
乙、實體部分：
壹、有罪事實認定部分：
一、上訴人即被告（下稱被告）林建名部分：
  (一)被告林建名未於本院審理期日到庭，其於原審對於犯罪事實
    欄二(一)、(二)、(三)、(四)、(五)、(八)、(九)、(十一)、(十二)所載犯罪事實均
    坦承不諱，另據證人即寬展公司登記負責人黃錦洲於調查局
    人員詢問時（96年2月1日調查筆錄，見法務部調查局臺南縣
    調查站黃錦洲等涉嫌違反稅捐稽徵法案卷第1至4頁）、偵查
    中（97年7月31日偵訊筆錄，見臺灣臺中地方法院檢察署97
    年度偵字第9399號偵查卷第6至7頁）、證人即亦聖公司登記
    負責人周智釧於偵查中（96年10月11日偵訊筆錄，見臺灣彰
    化地方法院檢察署96年度偵字第3653號偵查卷(一)第87至89頁
    ）、證人即記帳業者林杏真於偵查中（96年7月12日偵訊筆
    錄，見臺灣臺中地方法院檢察署96年度他字第1628號偵查卷
    第23至24頁；96年12月18日偵訊筆錄，見臺灣彰化地方法院
    檢察署96年度偵字第3653號偵查卷(二)第12、13頁；96年10月
    12日、97年6月18日偵訊筆錄，見臺灣臺中地方法院檢察署
    96年度偵字第11802號卷第5至8頁、第35至36頁；97年11月4
    日偵訊筆錄，見臺灣臺中地方法院檢察署97年度偵緝字第16
    97號卷第23至25頁）、證人即佳璋商行登記負責人呂德輝於
    偵查中證述（見97年11月4日偵訊筆錄，見臺灣臺中地方法
    院檢察署97年度偵緝字第1697號卷第23至25頁）、證人林千
    義於偵查中證述（97年12月16日偵訊筆錄，見臺灣臺中地方
    法院檢察署97年度偵字第27788號卷第6、7頁）、證人廖得
    時於偵查中證述（96年11月12日、96年11月21日、96年12月
    13日偵訊筆錄，見臺灣臺中地方法院檢察署96年度他字第16
    28號卷第56至59頁；第67至70頁、第108至109頁；97年5月
    28日、97年2月27日偵訊筆錄，見臺灣臺中地方法院檢察署
    97年度偵字第4020號卷第17、18頁、第32、33頁）及原審審
    理中證述（99年4月26日審判筆錄，見原審卷(四)第209、210
    頁）明確。
  (二)此外，復有：
  (1)寬展公司部分，並有寬展公司專案申請調檔統一發票查核清
    單（見臺灣臺南地方法院檢察署95年度他字第2497號卷附件
    2第284至290頁，第320至330頁）、寬展公司專案申請調檔
    統一發票查核名冊（見臺灣臺南地方法院檢察署95年度他字
    第2497號卷附件2第281至283頁、第292至309頁）、寬展公
    司93年2月至93年10月營業人銷售額與稅額申報書計5份（見
    臺灣臺南地方法院檢察署95年度他字第2497號卷附件2第369
    至373頁）、寬展公司92年9至10月營業人銷售額與稅額申報
    書（見臺灣臺南地方法院檢察署95年度他字第2497號卷附件
    1第245頁）、寬展公司之公司基本資料、變更登記表（原審
    卷(二)第92至94頁）可參。
  (2)亞高公司部分，另有亞高公司94年2月至94年12月營業人銷
    售額與稅額申報書6張（見臺灣彰化地方法院檢察署96年度
    交查字第108號卷(二)第110至116頁）亞高公司之公司基本資
    料、設立、變更登記表等（原審卷(二)第180至186頁）、財政
    部臺灣省南區國稅局高雄縣分局99年3月25日南區國稅高縣
    三字第0990016784號函檢送亞高公司93年9月至94年12月涉
    嫌開立不實統一發票明細表、進項來源分析（原審卷(四)第
    137至144頁）在卷可參。
  (3)新邦公司部分，並有新邦公司94年2月至94年12月營業人銷
    售額與稅額申報書6張（見臺灣彰化地方法院檢察署96年度
    交查字第108號卷(三)第43至69頁）、新邦公司之公司基本資
    料、設立、變更登記表等（原審卷(二)第187至196頁）、財政
    部高雄市國稅局99年3月30日財高國稅審三字第0990022692
    號函覆新邦公司94年1月至94年12月開立及取得不實統一發
    票明細資料並檢送新邦公司涉嫌取得及開立不實發票金額明
    細表（原審卷(四)第103至105頁）可佐。
  (4)亦聖公司部分，另有亦聖公司94年2月至95年2月（94年12月
    未申報）營業人銷售額與稅額申報書6張（見臺灣彰化地方
    法院檢察署96年度交查字第108號卷(二)第102至109頁）、94
    年9月2日周智釧委任林杏真變更亦聖公司負責人之委任契約
    （見臺灣臺中地方法院檢察署96年度他字第1628號卷第13頁
    ）、亦聖公司94年9月至95年2月專案申請調檔統一發票查核
    名冊4張、亦聖公司94年9月至95年2月專案申請調檔統一發
    票查核清單6張（見臺灣臺中地方法院檢察署96年度他字第
    1628號卷第37至40頁、第41至46頁、第41至42頁、第43至46
    頁）、亦聖公司94年9月至95年2月涉嫌取得及開立不實發票
    明細表（見財政部臺灣省中區國稅局亦聖公司案卷第7頁）
    、94年9月22日委託書（周智釧委託廖得時辦理營利事業登
    記，見財政部臺灣省中區國稅局亦聖公司案卷第27頁）、亦
    聖公司94年、95年申報書（見財政部臺灣省中區國稅局亦聖
    公司案卷第45至46頁）、亦聖公司95年1至2月、94年9至10
    月網路營業人銷售額與稅額申報書（見財政部臺灣省中區國
    稅局亦聖公司案卷第47至48頁）、亦聖公司之公司基本資料
    、設立、變更登記表等（原審卷(二)第76至91頁）可憑。
  (5)名鴻公司部分，有名鴻公司94年2月至94年12月營業人銷售
    額與稅額申報書6張（見臺灣彰化地方法院檢察署96年度交
    查字第108號卷(二)第95至101頁）、名鴻公司之公司基本資料
    、變更登記表等（原審卷(二)第197至201頁）、名鴻公司94年
    9月至95年4月取得、開立不實統一發票明細表（原審卷(三)第
    150頁）、名鴻公司94年8月至95年6月專案申請調檔統一發
    票查核清單（原審卷(三)第151至152頁）、名鴻公司94年10月
    至95年4月營業人銷售額與稅額申報書4張（原審卷(三)第153
    至154頁）可參。
  (6)佳璋商行部分，有佳璋商行營業稅稅籍資料查詢作業3紙（
    址設臺中市○區○○街8巷32號1樓，93年6月8日設立登記，
    負責人為張世賢，95年1月9日變更負責人為呂德輝，95年4
    月27日停業，見財政部臺灣省中區國稅局佳璋商行涉嫌開立
    不實統一發票案卷第6至8頁）、佳璋商行營業人變更登記查
    簽表（95年1月9日變更負責人為呂德輝，上開案卷第9頁）
    、臺中市政府95年1月9日府經商字第0950600605號函（准予
    負責人變更）、臺中市政府營利事業統一發證變更登記申請
    書、95年1月5日委託書（呂德輝委託林杏真辦理營利事業登
    記）、95年1月5日承諾書（呂德輝承諾佳璋商行若有違章未
    結願予繳納）、95年1月5日讓渡書（張世賢將佳璋商行轉讓
    予呂德輝經營）、營業人設立登記查簽表（93年6月8日設立
    登記）、臺中市政府93年6月7日府經商字第0930609540號函
    （准予設立並發給營利事業登記證）、臺中市政府營利事業
    統一發證設立登記申請書、93年5月26日委託書（張世賢委
    託林杏真辦理營利事業登記）、93年5月26日切結書（切結
    不經營登記範圍以外之業務等事項）（見財政部臺灣省中區
    國稅局佳璋商行涉嫌開立不實統一發票案卷第9至19頁；第
    22至23頁）、佳璋商行95年1至2月營業人銷售額與稅額申報
    書、佳璋商行專案申請調檔統一發票查核名冊、佳璋商行專
    案申請調檔統一發票查核清單（見財政部臺灣省中區國稅局
    佳璋商行涉嫌開立不實統一發票案卷第78頁、第80至83頁、
    第89頁、第92至93頁）、佳璋商行臺中市政府營利事業登記
    證（93年6月7日核准設立登記，見臺灣臺中地方法院檢察署
    95年度他字第5663號卷第18頁）可證。
  (7)東泰隆公司部分，另有東泰隆公司之公司基本資料、設立、
    變更登記表（原審卷(二)第202至204頁）、東泰隆公司95年1
    月至95年12月專案申請調檔統一發票查核清單（原審卷(三)第
    181至185頁）、東泰隆公司95年1月至95年12月涉嫌取得、
    開立不實統一發票明細表（原審卷(三)第197至199頁反面）、
    東泰隆公司95年2月至95年12月營業人銷售額與稅額申報書6
    張（原審卷(三)第200至202頁反面）可憑。
  (8)碩康公司部分，並有94年1月10日林建名與林彩玉通訊監察
    譯文（見附件第11至14頁）、94年6月14日林彩玉與林建名
    通訊監察譯文15張（見附件第15至29頁）、碩康公司之公司
    基本資料、變更登記事項卡、變更登記表等（原審卷第95至
    120頁）、財政部臺灣省北區國稅局中壢稽徵所99年3月29日
    北區國稅中壢三字第0991027871號函覆碩康公司自97年2月
    13日起擅自歇業他遷不明，98年10月5日經經濟部廢止登記
    在案、營業人違章查核資料2紙（原審卷(四)第147至149頁）
    、財政部臺灣省北區國稅局中壢稽徵所99年5月13日北區國
    稅中壢三字第0990017675號函覆碩康公司93年1月至94年12
    月專案申請調檔統一發票查核清單共計41紙（原審卷(五)第1
    至42頁）可佐。
  (9)明樣公司部分，有明樣公司之公司基本資料、設立、變更登
    記事項卡、設立、變更登記表等（原審卷(二)第205至225頁）
    可參。
    綜上，被告林建名之自白與事實相符。事證明確，被告林建
    名之上開犯行堪以認定。
二、上訴人即被告（下稱被告）王惠杰部分：
  (一)就犯罪事實欄二(六)迅中興業公司、(七)康特宏公司、(十)正威公
    司部分：
  (1)被告王惠杰未於本院審理期日到庭，其於原審對於犯罪事實
    欄二(六)、(七)、(十)所載之犯罪事實均坦承不諱，並經證人即迅
    中興業公司登記負責人林國強於調查局人員詢問時證述（96
    年3月15日調查筆錄，見法務部調查局南部地區機動工作組
    林建名違反稅捐稽徵法案卷第33、34頁；97年3月27日調查
    筆錄，見法務部調查局彰化縣調查站林國強、王初成涉嫌違
    反稅捐稽徵法案卷第1至4頁）偵查中證述（97年3月5日、97
    年4月23日偵訊筆錄，見臺灣臺中地方法院檢察署97年度他
    字第633號偵查卷第68至70頁、第129至130頁）及原審審理
    中證述（99年2月8日審判筆錄；見原審卷(四)第15至16頁）；
    證人康特宏公司即負責人戈偉家於偵查中證述（96年8月1日
    偵訊筆錄，見臺灣臺中地方法院檢察署96年度他字第1975號
    偵查卷第12至14頁；96年11月27日偵訊筆錄，見臺灣臺中地
    方法院檢察署96年度偵字第21977號卷第8至10頁）、證人即
    正威公司登記負責人劉振東於偵查中證述（97年11月10日偵
    訊筆錄，見臺灣桃園地方法院檢察署97年度偵字第9892號卷
    第181至182頁；98年5月11日、98年6月22日偵訊筆錄，見臺
    灣桃園地方法院檢察署98年度他字第404號卷第26至27頁、
    第73至74頁）證述在卷。
  (2)此外，復有；
  迅中興業公司部分，有迅中興業公司92年11月至95年8月涉
    嫌取得及開立不實統一發票金額明細表（依專案申請調檔統
    一發票查核清單編製）2張、迅中興業公司涉嫌虛設行號取
    得不實統一發票明細表4張、迅中興業公司涉嫌虛設行號開
    立不實統一發票明細表6張、迅中興業公司92年1月至95年12
    月專案申請調檔統一發票查核清單、專案申請調檔統一發票
    查核名冊（見法務部調查局彰化縣調查站林國強、王初成涉
    嫌違反稅捐稽徵法案卷附件）、迅中興業公司之公司基本資
    料、變更、設立登記事項卡、變更登記表等（原審卷(二)第13
    0至144頁）可佐。
  康特宏公司部分，有康特宏公司95年1月至95年2月涉嫌取得
    及開立不實統一發票金額明細表、康特宏公司95年1、2月開
    立及取得不實統一發票計23張、康特宏公司專案申請調檔統
    一發票查核清單（見財政部臺灣省中區國稅局康特宏科技股
    份有限公司涉嫌逃漏營業稅案卷第5頁、第6至23頁、第76至
    77頁）、94年12月19日合作意向書（戈偉家所經營康特宏公
    司因公司經營不善與王惠杰協議合作經營，見臺灣臺中地方
    法院檢察署96年度偵字第21977號卷第15至16頁、康特宏公
    司之公司基本資料、設立、變更登記表等（原審卷(二)第145
    至153頁）可憑。
  正威公司部分，有正威公司95年及96年申報書、正威公司95
    年2月至96年2月營業人銷售額與稅額申報書計7份（見臺灣
    桃園地方法院檢察署97年度偵字第9892號卷（第76至77頁、
    第78至84頁）、正威公司專案申請調檔統一發票查核名冊（
    見臺灣桃園地方法院檢察署97年度偵字第9892號卷第87至88
    頁、第134至136頁）、正威公司專案申請調檔統一發票查核
    清單（見臺灣桃園地方法院檢察署97年度偵字第9892號卷第
    89至95頁、第123至133頁、第137至146）、正威公司之公司
    基本資料、設立登記表等（原審卷(二)第154至157頁）附卷可
    憑。
    又共犯王初成（50年12月5日生、96年1月23日死亡）業已死
    亡，有法務部戶役政連結作業系統1份可參（見臺灣桃園地
    方法院檢察署98年度他字第404號卷第23頁）可憑。
    綜上，被告王惠杰此部分之自白與事實符。被告王惠杰上開
    部分事證明確，犯行堪以認定。
  (二)就犯罪事實欄二(四)亦聖公司、(五)名鴻公司、(八)佳璋公司、(九)
    東泰隆公司部分：
    被告王惠杰於原審及本院準備程序均矢口否認有何犯罪事實
    欄二(四)、(五)、(八)、(九)所載犯行，辯稱：其未參與亦聖公司、
    名鴻公司、佳璋商行、東泰隆公司虛偽取得、開立如附表4
    、5、8、9所示統一發票之行為云云。惟查：
  (1)證人即被告林建名於原審審理中證稱：高雄市國稅局99年3
    月30日函檢送新邦公司開立及取得統一發票明細資料其無意
    見，其中宏元富、文茗、迅中公司均是虛設行號，劉奕辰是
    該公司負責人，其中迅中、文茗（94年1、2月及94年3、4月
    ）是從王惠杰的會計事務所那裡拿來的統一發票，但因當時
    王惠杰在監服刑，是否有參與其不知道；臺灣省南區國稅局
    高雄縣分局99年3月25日檢送亞高貿易有限公司自93年9月起
    至94年12月止開立及取得統一發票明細資料虛偽取得及開立
    亞高公司統一發票其沒有意見，其中宏元富、文茗、昱鑫、
    穎瑩、多利科技、久寶泰、迅中公司均是虛設行號。亞高公
    司我是與劉奕辰接洽，但是其沒有與該公司負責人許永興見
    面，其中文茗、迅中（均為94年3、4月）是從王惠杰的會計
    事務所那裡拿來的統一發票，但當時他在服刑，他是否有參
    與其不知道；另臺灣臺中地方法院97年訴字4694號被告吳銘
    章違反商業會計法等案件刑事判決附表所載偽取得及開立名
    鴻公司的統一發票其沒有意見，其中宏元富是虛設行號，其
    中中訊、亦聖是從王惠杰那裡拿出來的，且取得時間是94年
    11月至95年4月間，所以王惠杰有參與；又臺灣臺中地方法
    院97年度訴字4626號被告吳銘章違反商業會計法等案件刑事
    判決附表所載是虛偽取得及開立東泰隆公司的統一發票其沒
    有意見，其中中訊、鉛鑫是從王惠杰那裡拿出來的，且取得
    時間是95年1月至95年4月間，所以王惠杰有參與等語（99年
    5月17日審判筆錄，見原審卷(四)第264至265頁）；復供稱：
    就亦聖有限公司、佳璋商行，被告王惠均有參與，他的三立
    會計事務所，地址在臺中市○區○○街79號，其去他的事務
    所，他有在該事務所內，銷項部分是由廖得時開立，其將發
    票交給王惠杰的事務所，進項部分是由王惠杰的事務所在處
    理、申報營業稅；亞高、新邦部分，因為那段期間被告王惠
    杰在服刑，所以應該沒有開立，名鴻、東泰隆部分其記不清
    楚等語（99年6月14日審判筆錄，見原審卷(五)第63至65頁）
    。繼稱：亦聖公司部分不實發票都是由伊及王惠杰取得，開
    立的是廖得時，是伊先與王惠杰商量後，再由伊將銷貨對象
    、金額、品項等資料交給廖得時，再由廖得時開立；名鴻、
    東泰隆公司不實發票進項部分是由伊和王惠杰取得，開立的
    是廖得時，是伊先與王惠杰商量後，再由伊將銷貨對象、金
    額、品項等資料交給廖得時，再由廖得時開立；佳璋商行不
    實發票部分同亦聖公司部分，都是由伊及王惠杰取得，開立
    的是廖得時，是伊先與王惠杰商量後，再由伊將銷貨對象、
    金額、品項等資料交給廖得時，再由廖得時開立等語（99年
    7月12日審判筆錄，見原審卷(五)第143頁正反面）。其陳明被
    告王惠杰有參與亦聖公司、名鴻公司、佳璋商行、東泰隆公
    司虛偽取得、開立如附表4、5、8、9所示統一發票，該4家
    公司、商號是由其或王惠杰取得如附表4、5、8、9所示無實
    際交易之統一發票之事實。又證人康建良於原審證稱；其有
    幫王惠杰辦理設立事務所，只有稅籍而已，其確實有在經營
    ，大約兩年後，就沒有再經營，後來其遷到五廊街等語（99
    年4月26日審判筆錄，見原審卷(四)第208頁），且證人廖得時
    於原審審理中具結證稱：伊於94年9月間在臺中市○○街136
    號受僱於林建名，林建名有要伊開立亦聖公司、名鴻公司、
    佳璋商行、東泰隆公司無實際交易之統一發票，發票開立後
    放在其或林建名的桌子上，林建名說有人自己會去拿，有時
    候林建名會叫其交給王惠杰，因為王惠杰會來拿；確實有在
    自治街將開立好的發票交給王惠杰，但是次數不多；由林建
    名將有關資料交付伊開立，而林建名曾向伊說該資料是王惠
    杰交付給他的；大部分林建名都說照資料開立發票而已，進
    項發票由林建名拿給其，其沒有看過林建名開立發票；王惠
    杰有無交付林建名其不知道；其沒有向王惠杰拿過等語（見
    原審卷(四)第209至210頁；99年4月26日審判筆錄）。證人廖
    得時雖證稱並未向被告王惠杰拿取發票，亦不知被告王惠杰
    有無交付予被告林建名，然證稱相關發票開立資料係被告林
    建名所交付，且被告林建名於當時亦曾表明係王惠杰所交付
    ，且其開立發票後被告王惠杰亦確曾有前來拿取之情事。以
    證人即被告林建名就其犯行業已坦認不諱，顯見被告林建名
    並無諉過他人以求自保之動機，證人林建名復陳明就被告王
    惠杰在監執行期間應未參與犯行等情，就其無任意誇大指證
    之情事，且復無證據可證被告王惠杰與林建名有何嫌隙，衡
    情被告林建名豈有無端設詞攀誣被告王惠杰之理。又依被告
    林杏真違反商業會計法等案件之犯罪事實欄亦認定亦聖公司
    、佳璋商行開立如附表4、8所示無實際交易之統一發票，係
    林建名與王惠杰商議聯繫後，由林建名將載有虛列銷貨對象
    、金額及品項之紙條，傳遞交付予廖得時，再由廖得時先後
    虛開無實際交易之統一發票等情，有臺灣臺中地方法院97年
    度訴字第2808號刑事判決附卷可考（見原審卷(二)第230至242
    頁）。以本案係以經由事務所報稅並大規模為各該公司虛開
    及取得發票之手法觀之，參與犯行分工者未必然與各該虛開
    及取得發票之公司登記負責人或實際負責人及就各該虛開發
    票之公司名稱、細節均甚熟稔，此觀諸被告王惠杰於原審審
    理時供稱：名鴻公司、東泰隆公司伊只有參與開立（即取得
    ）中訊公司之統一發票；復旋改稱可能是其老闆王初成開立
    （見原審卷(四)第265頁反面；99年5月17日審判筆錄）等情自
    明。縱認被告王惠杰辯以其並不認識各該公司負責人，仍無
    解其犯行之成立。
  (2)此外，復有亦聖公司94年2月至95年2月（94年12月未申報）
    營業人銷售額與稅額申報書6張（見臺灣彰化地方法院檢察
    署96年度交查字第108號卷(二)第102至109頁）、94年9月2日
    周智釧委任林杏真變更亦聖公司負責人之委任契約（見臺灣
    臺中地方法院檢察署96年度他字第1628號卷第13頁）、亦聖
    公司94年9月至95年2月專案申請調檔統一發票查核名冊4張
    、亦聖公司94年9月至95年2月專案申請調檔統一發票查核清
    單6張（見臺灣臺中地方法院檢察署96年度他字第1628號卷
    第37至40頁、第41至46頁、第41至42頁、第43至46頁）、亦
    聖公司94年9月至95年2月涉嫌取得及開立不實發票明細表（
    見財政部臺灣省中區國稅局亦聖公司案卷第7頁）、94年9月
    22日委託書（周智釧委託廖得時辦理營利事業登記，見財政
    部臺灣省中區國稅局亦聖公司案卷第27頁）、亦聖公司94年
    、95年申報書（見財政部臺灣省中區國稅局亦聖公司案卷第
    45至46頁）、亦聖公司95年1至2月、94年9至10月網路營業
    人銷售額與稅額申報書（見財政部臺灣省中區國稅局亦聖公
    司案卷第47至48頁）、亦聖公司之公司基本資料、設立、變
    更登記表等（原審卷(二)第76至91頁）；名鴻公司94年2月至
    94年12月營業人銷售額與稅額申報書6張（見臺灣彰化地方
    法院檢察署96年度交查字第108號卷(二)第95至101頁）、名鴻
    公司之公司基本資料、變更登記表等（原審卷(二)第197至201
    頁）、名鴻公司94年9月至95年4月取得、開立不實統一發票
    明細表（原審卷(三)第150頁）、名鴻公司94年8月至95年6月
    專案申請調檔統一發票查核清單（原審卷(三)第151至152頁）
    、名鴻公司94年10月至95年4月營業人銷售額與稅額申報書4
    張（原審卷(三)第153至154頁）；佳璋商行營業稅稅籍資料查
    詢作業3紙（址設臺中市○區○○街8巷32號1樓，93年6月8
    日設立登記，負責人為張世賢，95年1月9日變更負責人為呂
    德輝，95年4月27日停業，見財政部臺灣省中區國稅局佳璋
    商行涉嫌開立不實統一發票案卷第6至8頁）、佳璋商行營業
    人變更登記查簽表（95年1月9日變更負責人為呂德輝，上開
    案卷第9頁）、臺中市政府95年1月9日府經商字第095060060
    5號函（准予負責人變更）、臺中市政府營利事業統一發證
    變更登記申請書、95年1月5日委託書（呂德輝委託林杏真辦
    理營利事業登記）、95年1月5日承諾書（呂德輝承諾佳璋商
    行若有違章未結願予繳納）、95年1月5日讓渡書（張世賢將
    佳璋商行轉讓予呂德輝經營）、營業人設立登記查簽表（93
    年6月8日設立登記）、臺中市政府93年6月7日府經商字第09
    30609540號函（准予設立並發給營利事業登記證）、臺中市
    政府營利事業統一發證設立登記申請書、93年5月26日委託
    書（張世賢委託林杏真辦理營利事業登記）、93年5月26日
    切結書（切結不經營登記範圍以外之業務等事項）（見財政
    部臺灣省中區國稅局佳璋商行涉嫌開立不實統一發票案卷第
    9至19頁；第22至23頁）、佳璋商行95年1至2月營業人銷售
    額與稅額申報書、佳璋商行專案申請調檔統一發票查核名冊
    、佳璋商行專案申請調檔統一發票查核清單（見財政部臺灣
    省中區國稅局佳璋商行涉嫌開立不實統一發票案卷第78頁、
    第80至83頁、第89頁、第92至93頁）、佳璋商行臺中市政府
    營利事業登記證（93年6月7日核准設立登記，見臺灣臺中地
    方法院檢察署95年度他字第5663號卷第18頁）；東泰隆公司
    之公司基本資料、設立、變更登記表（原審卷(二)第202至204
    頁）、東泰隆公司95年1月至95年12月專案申請調檔統一發
    票查核清單（原審卷(三)第181至185頁）、東泰隆公司95年1
    月至95年12月涉嫌取得、開立不實統一發票明細表（原審卷
    (三)第197至199頁反面）、東泰隆公司95年2月至95年12月營
    業人銷售額與稅額申報書6張（原審卷(三)第200至202頁反面
    ）可資佐參。
    綜上，被告王惠杰確有犯罪事實欄二(四)、(五)、(八)、(九)所載犯
    行無疑。是被告王惠杰上開所辯，不足採信。上開事證明確
    ，被告王惠杰此部分犯行亦堪認定。
三、被告林彩玉部分：
    訊據被告林彩玉矢口否認有何參與犯罪事實欄二(十一)所載犯行
    ，辯稱：碩康公司自93年5月5日起變更負責人為許新章，伊
    非該公司負責人，嗣伊透過劉奕辰認識林建名，因劉奕辰向
    伊稱林建名是被可信任的會計師，伊乃將碩康公司帳冊資料
    交由林建名保管，並要林建名查看該帳冊內容是否有不法情
    事，並無向林建名稱碩康公司需要增加業績，而要林建名虛
    開及取得不實統一發票以供申報云云；復辯稱：其係於碩康
    公司92年度12月代理其夫張鴻亨處理債務，92年就下來了，
    因為公司欠債主，這個債主是竹聯幫或是地下錢莊，其名義
    上擔任碩康公司的負責人是從92年12月17日到93年4月21日
    ，那段時間替其夫處理債務，處理完之後就不再擔任負責人
    了，之後就交給太電數位的營運長陳光隆，之後其就沒有負
    責公司事務，其實際上從93年離開之後就與碩康公司沒有關
    係了，因為之後接手的黑道的，不可能再讓我們接觸公司的
    業務，其要離開之前，怕他們亂來，就讓許新章簽發文件，
    因為其怕他們不去登記，請他簽立。從92年底大概在債務處
    理好之後其就沒有在公司了，公司大小章都交給陳光隆他們
    了，陳光隆交給姚乾隆，由他們處理。開發票的事情都與其
    無關；其在93年初已經離開了碩康公司，其在偵查中講到說
    有請被告林建名幫其查核帳冊，但是不知道他們在做什麼，
    其於92年準備要通知這些真正的股東，要把公司結束，後來
    經營這些都沒有股份，都是捏造的，並沒有實際出資，其是
    要拜託被告林建名，因為其就會計方面看不懂，他對於會計
    方面比較熟，要幫其看看有沒有不法的地方，所以其把92年
    度會計帳目請他幫其看，是為了要結束公司，當時是為了這
    件事情，才交給他帳冊；被告林建名是蔡豪的秘書助理介紹
    的，他先介紹劉奕辰給其認識，劉奕辰再介紹被告林建名給
    其認識，還說被告林建名是會計師；其從來不接觸公司的發
    票，因為發票上的負責人名字不是其，還有跟其他公司接觸
    ，那時候碩康公司已經有退票紀錄，其沒有必要幫碩康公司
    ，那時候已經是別人經營的，其根本無法去調查他們發票如
    何開；其於94年才認識林建名，93年的事情其不知道；許新
    章才是實際負責人，其只是幫忙去處理其夫張鴻亨的債務，
    不是實際負責人，也沒有領過碩康公司的薪資；那些人其都
    不認識；而劉奕辰是在立法院我認識的，是在94年介紹林建
    名與其認識，是因為林建名要認識蔡豪，而林建名說在93年
    其叫他開發票，但其通聯紀錄都是在94年，並沒有93年的，
    而且其與林建名不熟，且調查局人員至台北縣新店市○○路
    ○段268號16樓之2並無出示搜索票，更無扣得帳冊資料，那
    天沒有搜索，其本來是請律師說在新店那邊可以問，調查人
    員不准，一定要其到臺南，其也很配合，但是沒有查扣任何
    一箱東西，也沒有啟封，其完全不知道；當天是其助理開車
    載其與他們三人（指調查局人員）總共四人一起下去，其配
    合他們去作證，調查局人員就說「林小姐，請妳到南部去」
    ，其是以相對人來作證，其就下去，是證人。在下去臺南的
    這條路上，我們開車載他們三個人一起下去，其跟調局人員
    講「我今天去作證的時候，你當場可不可以放我回來？」，
    他說「保證放妳回去，因為我們需要釐清一些事情」，其說
    「OK」，在車上時，調查局人員請其提供幾個黑道有進去上
    市櫃公司的案件，法務部長想要破幾個組織犯罪法，希望我
    提供來做檢舉人，就是說打電話提供那個，其拒絕並表示「
    我根本不知道那你們跟黑的或許有掛勾，我想要活久一點」
    ，做筆錄時調查局人員說「妳完全與此事無關」就放其回來
    ，但是5年之後，怎麼又用這個案子，其把這個寫在部落格
    ，可能是這樣引來調查人員的關注云云。
    經查：
  (一)證人即執行搜索之調查局人員龔惠忠於本院審理中證稱：其
    奉命另外率領2位同仁到當時的臺北縣新店市○○路○段268
    號16樓之1跟之2搜索；有搜索票，根據搜索扣押筆錄，那時
    我們是在當天11點20分進入現場，其先出示職員證給林彩玉
    ，接著就把搜索票讓她仔細的觀看，觀看以後她在上面簽證
    ，渠等就是依據搜索票上所載、搜索有關的電磁物件，還有
    證明違反商業會計法等的證物，林彩玉當時就主動提出一個
    算是皮箱的，她說這是碩康公司有關的會計帳冊；因為我們
    是搜索16樓之1跟之2，經瞭解林彩玉是在16樓之2，16樓之1
    是屋主，該處並沒有出租給林彩玉；在搜索現場時，有看到
    在法庭內之被告林彩玉；當時的情形就是渠等先到之2，林
    彩玉在之2，渠等就在那邊製作了搜索扣押筆錄以後，接著
    就是要到之1去，當時林彩玉說之1那邊不是屬於她的，她沒
    有承租，那時屋主謝美聯也趕過來，渠等還是按照之前的程
    序，出示職員證、搜索票，謝美聯看過搜索票後就在上面簽
    名，那時還有一位管區警員在場，也有在搜索筆錄上有簽名
    ，因為在之1那邊，不是林彩玉租的地方，並沒有資料，因
    跟案情無關，所以並沒有扣押任何物品；渠等在11點20分進
    入之2的住址以後，出示其證件給林彩玉，接著就把搜索票
    提示給她看，她看了以後在上面簽名，然後她就主動提出一
    袋碩康公司的相關會計帳冊，渠等再約略看了，沒有什麼東
    西，因為當天要回臺南地檢署去詢問，所以就徵求林彩玉的
    同意，就先製作一個搜索扣押筆錄，先把這一袋搜索帳冊密
    封，經她詳細看了以後，她就在搜索扣押筆錄、扣押物品目
    錄表簽名，確認是碩康公司的東西以後，渠等就帶回臺南地
    檢署，到臺南地檢署以後，在詢問室會同林彩玉看渠等帶回
    來的這袋扣押物有無密封、有無拆過，林彩玉確認以後，渠
    等就把它啟封，啟封以後，因為其與另一位同仁要詢問林彩
    玉，所以就由承辦人伍孟輝請另外一組人來做整理扣押物，
    經他們整理後製作編號一：碩康公司進項發票22張，以及編
    號二：碩康公司發票兩本；他們製作完以後，渠等再提示給
    林彩玉看，讓她確認無誤以後，渠等就同時在啟封紀錄上先
    後簽名；搜索相關文件上，有關林彩玉的簽名、指印，均由
    林彩玉本人所親為；被告林彩玉提供的是類似旅行袋那樣，
    大小應該像是紙箱，滿大的等語（見本院卷(二)第31至33頁）
    。證人及本案之調查局承辦人伍孟輝亦於原審證稱：本站於
    95年12月12日有持臺南地院開立搜索票，搜索林彩玉臺北縣
    新店市○○路○段268號16樓之實際住所，現場查扣碩康公司
    會計帳冊一箱，經製作啟封筆錄，整理扣押物明細為碩康公
    司進項發票22張、碩康公司發票兩本；是本站同仁扣得等語
    （見原審卷(四)第69頁反面、第70頁）。復於本院審理中證稱
    ：其是本案當時的承辦人；到臺北縣新店市○○路○段268
    號該處搜索是由其請證人龔惠忠持搜索票執行；啟封紀錄上
    是由其同事龔惠忠、陳育靖製作的，有啟封紀錄；後來整理
    這個扣押的明細，有碩康公司進項發票22張及碩康公司發票
    2本；其就是看啟封紀錄，且其有看到那個扣押證物的實體
    ，且當時也是由其送交臺南地檢署贓物庫的；事後所搜索扣
    得的證物都是由其送交地檢署贓物庫；相關的扣案證物都有
    妥善的保管、送交，沒有無遺漏的情形，都是按照法定程序
    來送庫的等語（見本院卷(二)第29頁反面至31頁反面）。證人
    即調查局人員龔惠忠、伍孟輝均明確證稱調查局人員確有持
    搜索票搜索並扣得相關發票，且相關扣案物均依規定保管、
    啟封及入庫等事實。而上開搜索確有搜索票一節，有臺灣臺
    南地方法院95年度聲搜字第1559號搜索票、法務部調查局南
    部地區機動工作組搜索筆錄、扣押物品目錄表、扣押物品收
    據、法務部調查局南部地區機動工作組林建名涉嫌不法案查
    獲證物啟封紀錄影本各1份在卷可參（見本院卷(一)第156頁、
    第160至164頁）。
  (二)又被告林彩玉於本院審理中提出證人江智方到庭證稱：臺北
    縣新店市○○路○段268號16樓之2是其與被告林彩玉之子張
    俊彥共同承租的房子，其住在那邊，但搜索的時候沒有住在
    那邊，該址是工作室，就是做音樂的工作室；其係被告林彩
    玉之子的學生，並非被告林彩玉之員工，與林彩玉並無往來
    ；因為那時候在那地方整理之前沒有拿走的東西，因為已經
    沒有承租那個地方，但是我們的東西還在裡面；95年12月12
    日南機組去搜索住處的時候，其沒有看到搜索票；當天其跟
    被告林彩玉在那個地方，調查人員就按門鈴，就要進來問事
    情，其記得他們有傳票，然後那時他們要作一些搜索的動作
    ，因為那房子之前是其承租的，所以裡面的東西都是其的，
    所以他們那時候要進來想要找一些東西的時候，其有制止他
    們，之後他們要求被告林彩玉去台南，也是其開車載他們下
    去；欲搜索時其記得過程中好像有爭執，但是忘記細節部分
    ，現場並無搜索到任何東西，亦未讓被告林彩玉簽署任何的
    文件；調查人員欲搜索，其表示這房子裡面的東西是其的，
    你們不可以任意搜索。當時被告林彩玉有在場，亦有表示不
    同意搜索後來就沒有搜索；被告林彩玉到南機組的途中，有
    在新竹下交流道，到被告林彩玉兒子住處、即新竹市○○路
    245之1號3樓拿一個行李箱，像是旅行箱云云（見本院卷(二)
    第110至113頁），其無非證稱調查人員未持搜索票且亦未實
    施搜索云云。然其所述，非惟與上開實施搜索之證人龔惠忠
    證述不符，且其所稱與被告林彩玉並無往來，亦非員工，是
    日由其應被告林彩玉之請駕車南下云云，然被告林彩玉於本
    院審理中自承係由其助理開車載渠等南下至臺南等情（見本
    院卷(二)第34頁），以證人江智方與被告林彩玉之關係為何，
    已非無疑，且倘依其證稱現址即係案外人張俊彥、證人江智
    方共同承租，做為音樂工作室屬實，則該址即與被告林彩玉
    無關，被告林彩玉自無無端在場復拒絕搜索之理。至該址縱
    認係案外人張俊彥、證人江智方具名承租，惟承租人為何，
    與實際居住使用之人未必相符，尚未足以此即認該址即與被
    告林彩玉無涉。是證人江智方於本院上開所陳，無非迴護被
    告林彩玉之詞，不足採信。且被告林彩玉空言否認經調查局
    人員搜索查獲相關發票云云，然其於偵查中供稱：93、94年
    間案外人姚乾隆入監執行，他的會計師打電話給其，拿了一
    批碩康公司帳冊給其，其交給林建名，請林建名幫其查核云
    云（見臺灣臺南地方法院檢察署95年度他字第4787號卷第
    164頁），復於原審自承：其不認識許永興，查扣發票是其
    主動提供的等語（99年3月8日審判筆錄，見原審卷(四)70頁反
    面），而證人龔惠忠亦證稱搜索時被告林彩玉係主動提出一
    袋碩康公司的相關會計帳冊之事實，顯見被告林彩玉確仍接
    觸持有碩康公司相關資料，且發票確係被告林彩玉持有支配
    並交付調查局人員扣案至明。
  (三)再者，證人林建名於原審證稱：其於94年間認識被告林彩玉
    ，是劉奕辰介紹的；劉奕辰有一家新邦公司是其幫他處理發
    票的事項，且他還有拿一家亞高公司的資料要其處理該公司
    發票的事項。因該兩家公司需要業績，所以其幫他開立及取
    得不實發票增加業績，所以該時間其認識林彩玉，與林彩玉
    聯絡後，得知林彩玉要其將碩康公司的帳整理一下；開始時
    其是幫她看一下進銷項的事情，後來，林彩玉表示不要讓碩
    康公司的營業額掛零，所以請其幫忙，林彩玉並將碩康公司
    所有帳冊資料給其，包括公司大小章給其，因為當時其手上
    處理明樣公司有需要發票的需求，所以就用碩康公司開立發
    票給明樣公司，時間是在94年，只有一期，開立的張數、金
    額忘記了，其有告知林彩玉，但沒有將每筆詳細內容明確告
    知，因為電話裡面不方便說，94年間碩康公司負責人是許新
    章，因為其拿到的資料包括大小章都是許新章；據其所知碩
    康公司最早負責人是林彩玉的先生，在我認知，林彩玉是碩
    康公司的董娘，且介紹人劉奕辰也是這樣說，渠等都稱呼林
    彩玉為大姐；其並未與碩康公司負責人許新章接觸；林彩玉
    確實有將公司所有帳冊的資料包括大小章交給其；後來林彩
    玉是有請其將碩康公司資料交還，因為林彩玉當時說台北接
    手的人要拿回碩康公司的資料，其只記得有將資料交回，方
    式為何忘記了；碩康開立發票有經林彩玉的同意，碩康公司
    有營業額的需求等語（99年4月12日審判筆錄，見原審卷(四)
    第177至179頁）。復於原審陳稱：碩康公司銷項發票給廠商
    是林彩玉委託其；空白發票是林彩玉交付給其，其自己做主
    開銷發票，但有告訴林彩玉，是林彩玉要其幫碩康公司作業
    績開假發票，但取得何廠商發票由其做主；發票本內大部分
    發票是其開立的等語（99年4月26日審判筆錄，見原審卷(四)
    第211頁），其就碩康公司虛開發票及取得發票係被告林彩
    玉為作業績開假發票、經林彩玉同意開發票，而碩康公司大
    小章確係被告林彩玉交付，嗣後其有將碩康公司資料交還被
    告林彩玉等情供述甚明。可見扣案之上開統一發票係由被告
    林建名或委由他人開立後未使用而返還予被告林彩玉，經被
    告林彩玉存放在其上開住處遭查扣，應堪認定。
  (四)又被告林建名於原審雖證稱係94年間認識被告林彩玉一節，
    惟附表11所示碩康公司銷項發票均係93年11月、12月份，按
    「營業人除本法另有規定外，不論有無銷售額，應以每2月
    為一期，於次期開始15日內，填具規定格式之申報書，檢附
    退抵稅款及其他有關文件，向主管稽徵機關申報銷售額、應
    納或溢付營業稅額。其有應納營業稅額者，應先向公庫繳納
    後，檢同繳納收據一併申報。」加值型及非加值型營業稅法
    第35條第1項定有明文。是以93年11月、12月二期申報營業
    稅係於94年1月15日內為之，而被告林建名亦證稱其僅有一
    期等語，足徵被告林彩玉交付相關資料供被告林建名虛開發
    票應係93年底至94年1月15日前。被告林彩玉雖於本院另辯
    以其擔任碩康公司的負責人是從92年12月17日到93年4月21
    日，那段時間替其夫處理債務，處理完之後就不再擔任負責
    人，其就沒有負責公司事務，實際上從93年離開之後就與碩
    康公司沒有關係了云云，然被告林彩玉亦自承其將帳目交予
    被告林建名看，被告林建名是蔡豪的秘書助理介紹的，先介
    紹劉奕辰給其認識，劉奕辰再介紹被告林建名給其認識，還
    說被告林建名是會計師；其從來不接觸公司的發票，因為發
    票上的負責人名字不是其；其於94年才認識林建名云云，而
    證人林建名於原審亦證稱：林彩玉確實有將公司帳冊資料包
    括大小章交給其，後來林彩玉有說臺北接手的人要拿回碩康
    公司資料，其記得有將資料交回，方式忘記了等語（99年4
    月12日審判筆錄，見原審卷(四)第178頁反面），就被告林彩
    玉有將碩康公司帳戶資料交給被告林建名一節所述互核相符
    。苟被告林彩玉早於93年上旬未擔任碩康公司名義負責人即
    與該公司無涉，豈有至94年間仍有提供該公司相關帳冊資料
    之理。復參以證人廖得時於原審證稱：其於94年8、9月間受
    僱於林建名，之後才認識林彩玉，林建名叫其去接林彩玉，
    才認識林彩玉；林建名與林彩玉談，其有在場，但不知道談
    話內容；其有在林建名桌上見過碩康的資料，但詳細內容不
    清楚，其並未經手等語（99年4月26日審判筆錄，原審卷(四)
    第109頁反面、第210頁），則遲至94年8、9月後被告林彩玉
    、林建名仍就碩康公司事宜仍有接觸，足徵被告林彩玉縱未
    再擔任該碩康公司名義負責人，仍與該公司之經營有相當之
    關連。又證人林建名於原審另證稱：開給碩康公司發票都是
    其叫廖得時開立；保強固公司開給碩康公司發票都是委由廖
    得時；所有需要的公司都會經過廖得時云云（見99年4月12
    日審理筆錄，原審卷(四)第179頁反面），惟證人廖得時證稱
    其於94年8、9月始受僱於林建名云云，而本件附表11所示發
    票均係93年間，被告林彩玉之辯護人即以此認證人林建名所
    述不實云云，惟按證人之陳述有部分前後不符，或相互間有
    所歧異時，究竟何者與事實相符為可採信，法院仍應調查其
    他證據，本其自由心證予以斟酌，非謂一有不符或矛盾，即
    應認其證詞全部均不可採信（最高法院93年台上字第3720號
    判決意旨參照）。證人林建名供承證人林彩玉有將碩康公司
    帳冊資料交付其，嗣後復行索還等情，被告林彩玉亦辯稱其
    有將將碩康公司帳冊資料交由林建名保管之事實，且復辯稱
    調查局人員查扣之發票是其主動提供的等語，顯見被告林建
    名確有自被告林彩玉取得碩康公司帳冊資料，嗣於調查局人
    員偵辦本案時承辦人員並自被告林彩玉取得碩康公司之發票
    ，足見被告林彩玉自未擔任碩康公司名義負責人後迄經檢調
    人人員查獲時，仍有處理碩康公司事務甚明，而被告林建名
    參與本案各該公司虛開發票及取得發票之犯行甚多，牽連公
    司甚廣，尚難以有關碩康公司部分有無委由廖得時處理、廖
    得時參與被告林建名犯行之時間與碩康公司虛開及取得發票
    之時間有所扞格，即認證人林建名上開證述全然不足採信。
  (五)碩康公司自92年12月22日起至93年5月4日止、93年5月5日起
    至94年5月30日、94年5月31日起至95年10月30日止之負責人
    先後為被告林彩玉、許新章、吳鑑明，此有碩康公司之公司
    基本資料、變更登記事項卡、變更登記表等附卷可查（見原
    審卷(二)第95頁至120頁）。證人吳鑑明復於原審證稱：其於
    94年5、6月時認識被告林彩玉，其公司呂棟樑，從林彩玉那
    裡得到林彩玉前夫碩康科技股份有限公司，將該公司承接下
    來，由渠等直接經營，如何承接要問呂棟樑；其從94年5、6
    月到95年9月底等語（見原審卷66頁反面至68頁）；本院審
    理中雖證稱：那時在臺南經營一家公司，因為經營不善，所
    以收起來，那時經由另外一個朋友介紹李棟樑跟我認識，那
    時因為在臺南的公司倒閉負債，想重新有個機會、舞台再開
    始。因其瞭解的是IC產業，李棟樑說要跟其合作，由其負責
    這個業務，其把資料交給他，後來就登記為碩康公司的負責
    人；因為那段時間我在經營碩康公司，後來有發生很多很莫
    名其妙的事情，其不瞭解的狀況而退出，其是在94年6月份
    接手經營碩康公司才認識被告林彩玉，也是經過李棟樑介紹
    ，李棟樑就說「這是碩康公司之前的老闆」、「這就是之前
    我們碩康公司的負責人」這類的話，其與林彩玉大概見過兩
    次還是三次而已，我們很少接觸，每次只是寒暄，我們見面
    沒有幾次，大概就一、兩次，兩、三次而已；當時碩康公司
    並無交給其碩康公司的支票、統一發票；公司大小章都是李
    棟樑在用，因為其負責實際業務，但是公司大小章不是其保
    管的，都是由李棟樑負責；在某個角度來講，經過這幾年的
    沈澱，其不否認是人頭云云（見本院卷(二)第26至29頁），證
    人吳鑑明雖證稱碩康公司大小章係由李棟樑使用，其不否認
    為公司人頭等情，惟其係於94年5、6月間始接手碩康公司，
    其本件碩康公司虛開及取得發票均係就93年之發票，其就斯
    時發票開立取得情形自無從知悉，且就接手碩康公司一事，
    更於另案偵查中即臺灣桃園地方法院檢察署檢察官95年度偵
    緝字第523號林彩玉偽造有價證券案件（經檢察官不起訴處
    分）結證稱：當初承接公司時，開始是跟李棟梁談，但主要
    是跟林彩玉談，沒有碰過許新章，後來伊的不動產被假扣押
    才知道張鴻亨開票之後跳票，之後跑到大陸去，林彩玉只好
    承接，後來她找姚乾隆一起做，姚乾隆找許新章出來當人頭
    ，聽說姚乾隆有被抓，林彩玉只好自已來實際負責等語（見
    該案卷第65頁），顯見其擔任碩康公司負責人前確有與被告
    林彩玉接洽，其於審理中所稱係擔任負責人後僅與被告林彩
    玉寒暄云云，顯係事後迴護之詞，不足採信。是被告林彩玉
    為前確為實際之負責人，許新章應僅係公司之人頭，足見碩
    康公司於許新章擔任負責人之上開期間，僅係登記負責人，
    實際負責人則為被告林彩玉無疑。
  (六)此外，復有財政部臺灣省北區國稅局中壢稽徵所99年3月29
    日北區國稅中壢三字第0991027871號函覆碩康公司自97年2
    月13日起擅自歇業他遷不明，98年10月5日經經濟部廢止登
    記在案、營業人違章查核資料2紙（原審卷(四)第147至149頁
    ）、財政部臺灣省北區國稅局中壢稽徵所99年5月13日北區
    國稅中壢三字第0990017675號函覆碩康公司93年1月至94年
    12月專案申請調檔統一發票查核清單共計41紙（原審卷(五)第
    1至42頁）附卷可稽。
  (七)綜上，被告林彩玉確有參與犯罪事實欄二(十一)所載犯行甚明。
    是被告林彩玉上開所辯，無非事後卸責之詞，不足採信。事
    證明確，被告林彩玉之上開犯行堪以認定，應予依法論科。
四(一)按在中華民國境內銷售貨物者，應依本法規定課徵課徵加值
    型或非加值型之營業稅，又將貨物之所有權移轉與他人，以
    取得代價者，為銷售貨物，加值型及非加值型營業稅法第1
    條、第3條第1項分別定有明文，故須納稅義務人有銷售貨物
    之行為為其前提，始能成立稅捐稽徵法第41條或第47條第1
    款之罪名（最高法院80年度台上字第2606號判決意旨參照）
    。虛設行號並無銷售貨物或勞務之事實，故非營業稅課稅範
    圍，不得對其課徵營業稅。而稅捐稽徵法第41條所規定之逃
    漏稅捐罪，依其文義解釋及該條無處罰未遂犯規定之情形以
    觀，應認係結果犯，必納稅義務人以詐術或其他不正當之方
    法為逃漏稅捐之手段，並因而造成逃漏稅捐之結果，始成立
    該罪（最高法院70年度臺上字第2842號、76年度臺上字第20
    8號判決意旨參照）。又稅捐稽徵法第41條之規定係屬結果
    犯，除犯罪之目的在逃漏稅捐外，並須有逃漏應納稅捐之結
    果事實，始足構成該條之罪。而同法第43條所規定之幫助犯
    第41條之罪，當亦應以受幫助之納稅義務人確有犯第41條之
    事實與結果者，方有幫助逃漏稅捐罪責成立之可言。另營業
    稅之課徵，依營業稅法第1條之規定，以有銷售貨物或勞務
    ，或進口貨物為前提。故如未銷售貨物，亦即未發生營業行
    為，即無須繳納營業稅（最高法院91年度台上字第216號刑
    事判決參照）。經查依(一)財政部臺灣省南區國稅局高雄縣分
    局99年3月25日南區國稅高縣三字第0990016784號函檢送亞
    高公司93年9月至94年12月涉嫌開立不實統一發票明細表、
    進項來源分析內載以下公司均係虛設行號，即宏元富企業有
    限公司、文茗企業有限公司、昱鑫國際企業有限公司、穎瑩
    國際事業有限公司、兆融國際實業有限公司、多利科技有限
    公司、久寶泰實業股份有限公司、迅中興業公司、祥益貿易
    有限公司（見原審卷(四)第137至144頁）、(二)亦聖公司94年9
    月至95年2月專案申請調檔統一發票查核名冊4張內載以下公
    司、商號均係虛設行號，即佳璋商行、名鴻公司、鉛鑫實業
    有限公司、祥益貿易有限公司、君琥工程行、元傳電信有限
    公司、亞高公司（見臺灣臺中地方法院檢察署96年度他字第
    1628號卷第37至40頁）、(三)財政部臺灣省中區國稅局東泰隆
    公司涉嫌虛設行號查核案號資料內載以下公司均係虛設行號
    ，即中訊科技有限公司、鉛鑫實業有限公司（見原審卷(三)第
    177至179頁）、(四)財政部台灣省北區國稅局中壢稽徵所99年
    5月13日北區國稅中壢三字第0990017675號函覆碩康公司專
    案申請調檔統一發票查核清單內載以下公司即亞高公司、保
    強固有限公司均係虛設行號（見原審卷(五)第1至42頁）。可
    見宏元富企業有限公司、文茗企業有限公司、昱鑫國際企業
    有限公司、穎瑩國際事業有限公司、兆融國際實業有限公司
    、多利科技有限公司、久寶泰實業股份有限公司、迅中興業
    公司、亞高公司、君琥工程行、鉛鑫實業有限公司、祥益貿
    易有限公司、名鴻公司、元傳電信有限公司、佳璋商行、中
    訊科技有限公司、保強固有限公司既均為虛設行號，均屬未
    銷售貨物且無營業行為之營業人，依法已不須繳納營業稅，
    更不生逃漏營業稅之問題。則亞高公司開立予如附表2所示
    宏元富企業有限公司、文茗企業有限公司、昱鑫國際企業有
    限公司、穎瑩國際事業有限公司、兆融國際實業有限公司、
    多利科技有限公司、久寶泰實業股份有限公司、迅中興業公
    司之無實際交易統一發票，新邦公司開立予如附表3所示宏
    元富企業有限公司、文茗企業有限公司、多利科技有限公司
    、迅中興業公司之無實際交易統一發票，亦聖公司開立予如
    附表4所示亞高公司、君琥工程行、鉛鑫實業有限公司、祥
    益貿易有限公司、名鴻公司、元傳電信有限公司、佳璋商行
    之無實際交易統一發票，名鴻公司開立予如附表5所示宏元
    富企業有限公司之無實際交易統一發票，康特宏公司開立予
    如附表7所示迅中興業公司之無實際交易統一發票，佳璋商
    行開立予如附表8所示中訊科技有限公司、鉛鑫實業有限公
    司之無實際交易統一發票，碩康公司開立予如附表11所示亞
    高公司之無實際交易統一發票，明樣公司開立予如附表12所
    示保強固有限公司之無實際交易統一發票，均因銷售對象之
    上開公司、商號，均無庸繳納營業稅，尚無構成幫助上開公
    司、商號逃漏營業稅之餘地，併此敘明。
貳、論罪科刑：
一、新舊法比較：
  (一)查被告林彩玉行為後，商業會計法第71條業於95年5月24日
    修正施行，該條原規定為：「商業負責人、主辦及經辦會計
    人員或依法受託代他人處理會計事務之人員有左列情事之一
    者，處5年以下有期徒刑、拘役或科或併科新臺幣15萬元以
    下罰金……。」，修正後則將上開條文之刑度規定提高為「
    5年以下有期徒刑、拘役或科或併科新臺幣60萬元以下罰金
    」，茲比較新舊法之結果，依刑法第2條第1項前段之規定，
    自應適用被告林彩玉行為時之法律即95年5月24日修正施行
    前（下稱修正前）之商業會計法第71條第1款明知不實事項
    而填製會計憑證罪論處。
  (二)又被告林彩玉行為後，94年2月2日修正公布之刑法條文已自
    95年7月1日起施行，其中與被告林彩玉上開犯行有關之刑法
    第2條、第28條、第31條、第33條第5款、第41條均已修正。
    按「行為後法律有變更者，適用行為時之法律，但行為後之
    法律有利於行為人者，適用最有利於行為人之法律」，修正
    後刑法第2條第1項定有明文。此條規定係規範行為後法律變
    更所生新舊法律比較適用之準據法，本身尚無新舊法比較之
    問題，於新法施行後，應一律適用新法第2條第1項之規定，
    為「從舊從輕」之比較。另刑法第28條關於共同正犯之規定
    雖有修正，然於本案具體適用結果，前揭條文之變更並無有
    利、不利被告林彩玉之情形，自應逕依裁判時法即修正後刑
    法第28條之規定論處（最高法院95年第21次刑事庭會議決議
    、最高法院97年度第2次刑事庭會議決議參照），先予敘明
    。茲就被告林彩玉上開犯行之新舊法比較結果說明如下：
   (1)修正前刑法第31條第1項規定：「因身分或其他特定關係成
     立之罪，其共同實施或教唆幫助者，雖無特定關係，仍以
     共犯論」，修正後則為：「因身分或其他特定關係成立之
     罪，其共同實行、教唆或幫助者，雖無特定關係，仍以正
     犯或共犯論。但得減輕其刑」，除就「共同實施」改為「
     共同實行」外，另規定共犯部分得減輕其刑，故被告林彩
     玉就所犯前揭犯行，雖不具有特定關係，但與因身份或其
     他特定關係者共同實行，仍具有共犯關係，並得減輕其刑
     ，就此而言，以修正後刑法第31條第1項對被告林彩玉較為
     有利。
   (2)關於罰金刑最低額之問題，被告林彩玉所犯之修正前商業
     會計法第71條第1款明知不實事項而填製會計憑證罪，法定
     刑中有科處罰金之規定。修正前刑法第33條第5款規定罰金
     為1元以上，修正後刑法第33條第5款則將罰金規定係新臺
     幣1千元以上，以百元計算之。經比較新舊法之結果，應以
     舊法較有利於被告林彩玉。
   (3)修正前刑法第41條第1項前段規定：「犯最重本刑為5年以
     下有期徒刑以下之刑之罪，而受6個月以下有期徒刑或拘役
     之宣告，因身體、教育、職業、家庭之關係或其他正當事
     由，執行顯有困難者，得以1元以上3元以下折算1日，易科
     罰金。」，再被告林彩玉行為時之易科罰金折算標準，廢
     止前罰金罰鍰提高標準條例第2條規定，就其原定數額提高
     為1百倍折算1日。則本件被告林彩玉行為時之易科罰金折
     算標準，如以銀元3百元折算1日，經折算為新臺幣後，應
     以新臺幣9百元折算為1日。惟修正後刑法第41條第1項前段
     則規定：「犯最重本刑為5年以下有期徒刑以下之刑之罪，
     而受6個月以下有期徒刑或拘役之宣告者，得以新臺幣1千
     元、2千元或3千元折算1日，易科罰金。」，被告林彩玉所
     犯係得易科罰金之罪，經比較修正前後之易科罰金折算標
     準，以修正前之規定較有利於被告林彩玉，合先敘明。
二、按統一發票乃商業會計法第15條第1款所列之原始憑證，屬
    商業會計憑證之一種，商業負責人不得明知為不實之事項而
    予填製。且統一發票係營業人依營業稅法規定於銷售貨物或
    勞務時，開立並交付予買受人之交易憑證，足以證明會計事
    項之經過，應屬商業會計法所稱之會計憑證。又商業會計法
    第71條第1款以明知為不實之事項，而填製會計憑證之罪，
    原即含有業務上登載不實之本質，應逕論以商業會計法第71
    條第1款之罪（最高法院87年度台非字第389號判決、85年度
    台上字第3145號判決可資參照）。再者，商業會計法第4條
    所定商業負責人之範圍，依公司法、商業登記法及其他法律
    有關之規定，而公司法第8條規定之公司負責人並不包含所
    謂「實際負責人」在內，故公司之實際負責人，並非商業負
    責人（最高法院97年度台上字第2044號刑事判決參照）。
三、核被告林建名明知為不實事項而填製如附表1至5、8、9、11
    、12所示不實之統一發票及被告王惠杰明知為不實事項而填
    製如附表4至10所示不實之統一發票之所為，均係犯商業會
    計法第71條第1款之商業負責人填製不實會計憑證罪。被告
    林彩玉明知為不實事項而填製如附表11所示不實之統一發票
    之所為，係犯修正前商業會計法第71條第1款之商業負責人
    填製不實會計憑證罪。
四(一)復按稅捐稽徵法第43條係對於逃漏稅捐之教唆或幫助行為特
    設之專條，為獨立之處罰規定，此所謂幫助，乃犯罪之特別
    構成要件，有別於刑法上之幫助犯，並非逃漏稅捐者之從犯
    ，倘非納稅義務人，縱有參與逃漏稅捐之行為，應適用特別
    規定，成立同法第43條第1項之幫助逃漏稅捐罪，不能論以
    同法第41條逃漏稅捐罪之共同正犯。
  (二)按現行刑法關於正犯、從犯之區別，係以其主觀之犯意及客
    觀之犯罪行為標準，凡以自己犯罪之意思而參與犯罪，無論
    其所參與者是否係犯罪構成要件之行為，皆為正犯，其以幫
    助他人犯罪之意思而參與犯罪，其所參與者，苟係犯罪構成
    要件之行為，亦為正犯，必以幫助他人犯罪之意思而參與犯
    罪，其所參與者又為犯罪構成要件以外之行為，始為從犯。
    故共同實施犯罪行為之人，在合同意思範圍以內，各自分擔
    犯罪行為之一部，相互利用他人之行為，以達其犯罪之目的
    者，即應對於全部所發生之結果，共同負責（最高法院25年
    上字第2253號判例、92年度臺上字第5407號裁判意旨參照）
    。另按共同正犯之意思聯絡，原不以數人間直接生者為限，
    即有間接之聯絡者，亦包括在內（最高法院77年度臺上字第
    2135號判例意旨參照）。又按共同正犯之成立衹須具有犯意
    之聯絡，行為之分擔，既不問犯罪動機起於何人，亦不必每
    一階段犯行，均經參與（最高法院34年上字第862號判例意
    旨參照）。被告林建名、王惠杰、林彩玉各自參與各該犯行
    ，縱或與取得發票之公司或虛開發票之各該公司負責人不認
    識，惟渠等即各係虛開發票幫助逃漏稅捐、佯為公司有交易
    之情事，故被告林建名、王惠杰將所開立如附表4、5、8、9
    所示或分別將所開立如附表1至3所示及如附表6、7、10所示
    之不實統一發票交付予如上開各附表所示之買方公司、商號
    ，充作進項憑證，用以申報進項成本，而幫助各該公司、商
    號分別逃漏如上開各附表所示金額之營業稅之所為，均係犯
    稅捐稽徵法第43條第1項之幫助他人以不正當方法逃漏稅捐
    罪。被告林建名與黃錦洲就犯罪事實欄二(一)所載犯行、被告
    林建名與許永興就犯罪事實欄二(二)所載犯行、被告林建名與
    劉奕辰就犯罪事實欄二(三)所載犯行、被告林建名、王惠杰與
    周智釧、林杏真、廖得時就犯罪事實欄二(四)所載犯行、被告
    林建名、王惠杰與吳銘章、廖得時就犯罪事實欄二(五)所載犯
    行、被告王惠杰與林國強、王初成就犯罪事實欄二(六)所載犯
    行、被告王惠杰與王初成就犯罪事實欄二(七)所載犯行、被告
    林建名、王惠杰與呂德輝、林千義、林杏真、廖得時就犯罪
    事實欄二(八)所載犯行、被告林建名、王惠杰與吳銘章、廖得
    時就犯罪事實欄二(九)所載犯行、被告王惠杰與劉振東、王初
    成就犯罪事實欄二(十)所載犯行、被告林建名、林彩玉與許新
    章就犯罪事實欄二(十一)所載犯行、被告林建名與劉奕辰、陳明
    宏就犯罪事實欄二(十二)所載犯行，有犯意聯絡及行為分擔，為
    共同正犯。被告林建名上訴另稱其僅係業務人員為幫助犯云
    云，尚有誤會，而被告王惠杰以其與亦聖公司、名鴻公司、
    佳璋公司、東泰隆公司及各該公司虛開發票對象負責人均不
    認識云云，縱令屬實，惟此仍無解其犯行之成立。
  (三)其中所犯填製不實會計憑證罪部分，被告林建名、王惠杰（
    除犯罪事實欄二(七)所載王惠杰為康特宏公司之商業負責人外
    ）、林彩玉雖係無商業負責人之身分，惟與上開商業負責人
    共同實施犯罪，依刑法第31條第1項之規定，仍成立共同正
    犯，被告林建名、林彩玉並依該條第1項但書規定減輕其刑
    。
五、次按刑事法若干犯罪行為態樣，本質上原具有反覆、延續實
    行之特徵，立法時既予特別歸類，定為犯罪構成要件之行為
    要素，則行為人基於單一之犯意，在密切接近之一定時、地
    持續實行之複次行為，倘依社會通念，於客觀上認為符合一
    個反覆、延續性之行為觀念者，於刑法評價上，即應僅成立
    一罪，俾免有重複評價、刑度超過罪責與不法內涵之疑慮，
    學理上所稱「集合犯」之職業性、營業性或收集性等具有重
    複特質之犯罪均屬之，例如經營、從事業務、收集、販賣、
    製造、散布等行為概念者是（最高法院95年度台上字第1079
    號裁判意旨參照）。是被告林建名、王惠杰先後多次填製不
    實會計憑證（被告林建名如附表1至5、8、9、11、12所示，
    被告王惠杰如附表4至10所示）、幫助逃漏稅捐（被告林建
    名如附表1至5、8、9所示，被告王惠杰如附表4至10所示）
    之犯行，被告林彩玉先後多次填製不實會計憑證（如附表11
    所示）之犯行，因均係於密集期間內以相同之方式持續進行
    ，未曾間斷，是此等犯行，本身即具有反覆、延續實行之特
    徵，從而在行為概念上，縱有多次之填製不實會計憑證、幫
    助逃漏稅捐舉措，仍應評價認係包括一罪之集合犯，均僅論
    以一罪。被告林建名、王惠杰填製不實會計憑證交付他人而
    幫助他人逃漏稅捐，依社會通念，應認為係基於同一犯罪故
    意，而實行一個犯罪行為，屬一行為觸犯填製不實會計憑證
    及幫助他人逃漏稅捐等罪名，為想像競合犯，應依刑法第55
    條之規定，從一重之填製不實會計憑證罪處斷。公訴人認被
    告林建名、王惠杰所犯上開2罪，均屬修正前之連續犯或牽
    連犯之裁判上一罪關係，另被告林彩玉所犯上開之罪，係屬
    修正前之連續犯關係，均有未洽。又臺灣臺中、桃園地方法
    院檢察署移送併辦部分（即犯罪事實欄二(八)、(十)所載部分）
    ，既與被告林建名、王惠杰上開有罪論科部分有集合犯一罪
    及想像競合犯裁判上一罪之關係，本院自得併予審理，併此
    敘明。
六、查被告林建名於91年間因違反稅捐稽徵法案件，經本院判處
    有期徒刑5月確定，於93年1月16日易科罰金執行完畢；被告
    王惠杰於92年間因偽造文書等案件，經臺灣臺中地方法院判
    處有期徒刑9月確定，於94年8月12日縮刑期滿執行完畢，有
    臺灣高等法院被告林建名、王惠杰2人前案紀錄表附卷可稽
    ，其2人於5年內故意再犯本件有期徒刑以上之罪，均為累犯
    ，均應依法加重其刑。被告林建名部分並先加後減之。
七、原審認被告等3人上開犯行事證明確，而適用刑事訴訟法第
    第299條第1項前段，商業會計法第71條第1款（修正前、修
    正後），稅捐稽徵法第43條第1項，刑法第11條前段、第2條
    第1項、第28條、第31條第1項、第55條、第41條第1項前段
    （修正前）、第47條第1項，罰金罰鍰提高標準條例第2條（
    廢止前），現行法規所定貨幣單位折算新臺幣條例第2條，
    中華民國96年罪犯減刑條例第2條第1項第3款、第7條、第9
    條等規定，另就下述丙、部分不另為無罪之諭知，並審酌被
    告林建名、王惠杰、林彩玉先後填載不實會計憑證分別交付
    予如附表1至12所示之公司、商號，被告林建名、王惠杰並
    幫助上開公司、商號持以逃漏營業稅捐，其等所為破壞商業
    會計制度，進而危害社會經濟發展，被告林建名、王惠杰所
    犯情節較重，被告林彩玉所犯情節較輕，並兼衡其等素行，
    犯罪之動機、目的、手段、幫助逃漏稅捐之數額及犯罪後被
    告林建名坦承全部犯行，被告王惠杰坦承部分犯行，被告林
    彩玉否認犯行之態度等一切情狀，分別判處被告林建名有期
    徒刑1年2月，被告王惠杰處有期徒刑9月，被告林彩玉有期
    徒刑3月，如易科罰金，以銀元300元即新臺幣900元折算1日
    ，並以被告林建名、林彩玉之犯罪時間，均在96年4月24日
    以前，查無中華民國96年罪犯減刑條例不予減刑之情形，均
    應依同條例第2條第1項第3款之規定減其宣告刑二分之一，
    即被告林建名減為有期徒刑7月，被告林彩玉減為有期徒刑1
    月又15日，被告林彩玉部分並依同條例第9條規定諭知易科
    罰金之折算標準。另說明被告王惠杰犯罪時間雖在96年4月
    24日以前，然被告王惠杰於96年2月1日經臺灣臺南地方法院
    檢察署發布通緝，嗣於97年7月24日始為警在臺中市○○區
    ○○路2段與九甲巷口緝獲，有臺灣臺南地方法院檢察署96
    年2月1日南檢朝偵儉緝字第445號通緝書、臺中縣警察局豐
    原分局通緝案件移送書附卷可查（分別見臺灣臺南地方法院
    檢察署96年度偵字第1775號偵查卷第12頁、同署97年度偵緝
    字第931號偵查卷第1頁），依中華民國96年罪犯減刑條例第
    5條規定不得減刑等情。其認事用法核無違誤，量刑亦屬允
    當。被告林建名以量刑過重為由，被告王惠杰仍以其並未參
    與犯罪事實欄二(四)亦聖公司、(五)名鴻公司、(八)佳璋公司、(九)
    東泰隆公司部分之犯行，被告林彩玉以其已非碩康公司負責
    人、並無參與犯罪事實欄一(十一)碩康公司部分犯行為由，徒執
    陳詞否認犯罪，提起上訴，俱無足採渠等上訴均為無理由，
    應予駁回。
八、又被告王惠杰以其與亦聖公司、名鴻公司、佳璋公司、東泰
    隆公司及各該公司虛開發票對象負責人均不認識云云，聲請
    傳訊各該公司負責人云云，惟縱令其所辯屬實，惟此仍無解
    其犯行之成立，本院認尚無再行傳訊之必要。另被告林彩玉
    及其辯護人聲請傳訊證人林憲然云云，然被告之辯護人稱林
    憲然係是會計事務所負責人，在張鴻亨擔任負責人時負責記
    帳的工作，待證事項為林憲然沒有與被告林彩玉見面，也沒
    有從他那邊拿碩康公司的統一發票云云，惟本件有關碩康公
    司虛開不實發票部分並非在張鴻亨擔任碩康公司負責人時所
    為，證人林憲然縱能證明張鴻亨擔任碩康公司負責人期間被
    告林彩玉未向其拿取發票，亦無從證明張亨鴻、林彩玉先後
    擔任碩康公司名義負責人以後該公司有無虛開不實發票之事
    實。又聲請傳訊被告林彩玉之前夫證人張鴻亨云云，然此證
    人張鴻亨至多僅可證明其擔任碩康公司負責人期間之事實，
    嗣後迭經更易之情形及被告林彩玉有無及如何參與本件犯行
    均無足證明；又另聲請傳訊證人即被告林建名已另案遭通緝
    （見本院卷(二)第21頁反面），以被告身分於本院審理中亦未
    到庭，客觀上已無從調查；另以證人吳鑑明證稱承接碩康公
    司部分不知情，是因為李棟樑的關係才接觸，聲請傳訊證人
    李棟樑云云，又復聲請鑑定被告林彩玉的筆跡，鑑定其筆跡
    及指印是否與搜索扣押筆錄上面一致云云，然上開事證已明
    ，並無再行調查必要，併此敘明。
丙、不另諭知無罪部分：
一、公訴意旨另以：
  (一)被告王惠杰為幫助他人虛增公司業績及逃漏稅捐，僱請不知
    情之邱漢助製作迪倫等72家公司無實際交易之訂購合約書、
    報價單、簽收回條、出貨單等資料，以應付國稅局之稽查，
    總計其於93年1月至95年12月間使用全球華人公司等20家公
    司開立無實際交易之銷項發票，金額共計9億5489萬8607元
    ，另取得無實際交易之進項發票，金額共計9億4319萬2461
    元。
  (二)被告林建名為幫助他人虛增公司業績及逃漏稅捐，對外使用
    三立會計事務所名義招攬客戶，並僱請不知情之邱漢助製作
    亞高等18家公司無實際交易之訂購合約書、報價單、簽收回
    條、出貨單等資料，以應付國稅局之稽查，總計自93年1月
    起至95年12月止，招攬鼎舜公司等35家公司行號開立無實際
    交易之銷項發票，金額共計44億5660萬3095元，另取得無實
    際交易之進項發票，金額共計43億6545萬2931元。
  (三)被告王惠杰參與犯罪事實欄二(二)亞高公司、(三)新邦公司、(十一)
    碩康公司、(十二)明樣公司部分之犯行。
    因認被告林建名、王惠杰均涉犯商業會計法第71條第1款之
    填製不實會計憑證、稅捐稽徵法第43條第1項之幫助逃漏稅
    捐罪嫌等語。
二、按犯罪事實應依證據認定之，無證據不得認定犯罪事實；又
    不能證明被告犯罪者，應諭知無罪之判決，刑事訴訟法第15
    4條第2項、第301條第1項分別定有明文。而認定犯罪事實之
    證據，係指足以認定被告確有犯罪行為之積極證據而言，苟
    未能發現相當證據，或證據不足為不利於被告事實之認定時
    ，即應為有利於被告之認定，更不必有何有利之證據，亦不
    能以推測或擬制之方法，以為裁判基礎，此有最高法院29年
    度上字第3105號、40年度臺上字第86號、56年度臺上字第80
    7號判例意旨可資參照。又認定犯罪事實所憑之證據，雖不
    以直接證據為限，間接證據亦包括在內；然而無論直接或間
    接證據，其為訴訟上之證明，須於通常一般之人均不致有所
    懷疑，而得確信其為真實之程度者，始得據為有罪之認定，
    倘其證明尚未達到此一程度，而有合理之懷疑存在時，事實
    審法院復已就其心證上理由予以闡述，敘明其如何無從為有
    罪之確信，因而為無罪之判決，尚不得任意指為違法，亦有
    最高法院76年台上字第4986號判例可稽。再檢察官對於起訴
    之犯罪事實，應負提出證據及說服之實質舉證責任，倘其所
    提出之證據，不足為被告有罪之積極證明，或其指出之證明
    方法，無從說服法院以形成被告有罪之心證，基於無罪推定
    之原則，自應為被告無罪判決之諭知，亦經最高法院著有92
    年度臺上字第128號判例意旨可參。
三、經查：
  (一)被告林建名、王惠杰於95年間起陸續將有關資料交付邱漢助
    並委託邱漢助製作出貨單等情，此經證人邱漢助於95年12月
    12日接受法務部調查局南部機動工作組人員調查時證述在卷
    （見臺灣臺南地方法院檢察署95年度他字第4787號偵查卷
    p133），亦為被告林建名、王惠杰所不否認，可知被告林建
    名、王惠杰係自95年間起始委託邱漢助製作出貨單等，則公
    訴人認被告林建名、王惠杰均自93年1月起即依邱漢助所製
    作之出貨單等資料開立無實際交易之銷項發票，尚屬無據。
    且就被告林建名、王惠杰委託邱漢助所製作之出貨單等，其
    內容如製作日期、出貨廠商名稱、受貨廠商名稱、物品名稱
    、金額等，及邱漢助所製作之出貨單等是否逕而據以開立統
    一發票交付各受貨廠商、金額各若干，並經各受貨廠商持以
    申報作為扣抵銷項稅額、稅額若干，而有幫助該等廠商以不
    正當方法逃漏營業稅之情事等有關資料，均付之闕如，自難
    僅此遽以推論定被告王惠杰確有自93年1月至95年12月止，
    使用全球華人等20家公司開立無實際交易之銷項發票，金額
    共計9億5489萬8607元，並取得無實際交易之進項發票，金
    額共計9億4319萬2461元之犯行，及被告林建名確有自93年1
    月至95年12月止，使用鼎舜等35家公司行號開立無實際交易
    之銷項發票，金額共計44億5660萬3095元，並取得無實際交
    易之進項發票，金額共計43億6545萬2931元之犯行。
  (二)又亞高公司、新邦公司、碩康公司、明樣公司係分別自93年
    9月起至94年12月止、自94年1月起至94年12月止、自93年9
    月起至93年12月止、93年8月間，開立或取得如附表2、3、1
    1、12所示之不實統一發票等情，此經被告王惠杰供明在卷
    。而被告王惠杰前因偽造文書等案件，經臺灣臺中地方法院
    判處有期徒刑9月確定，自94年1月17日入臺中監獄服刑至94
    年8月12日縮刑期滿執行完畢，有臺灣高等法院被告前案紀
    錄表附卷可稽，足見被告王惠杰於上開服刑期間，自不可能
    參與亞高公司、新邦公司之上開犯行；且證人即被告林建名
    於原審審理中時證稱：亞高公司、新邦公司均係由伊開立及
    取得如附表2、3所示不實統一發票，另碩康公司、明樣公司
    是伊委託廖得時開立如附表11、12所示不實統一發票等語；
    按證人即被告林建名係於94年9月間始僱用廖得時，自不可
    能於93年8月至93年10月委託廖得時開立如附表11、12所示
    不實統一發票，應認如附表11、12所示不實統一發票係由證
    人即被告林建名所開立無訛（見原審99年6月14日、99年7月
    12日審判筆錄）；又為被告王惠杰堅決否認有開立或取得如
    附表2、3、11、12所示不實統一發票之情事，尚難認被告王
    惠杰確有參與犯罪事實欄二(二)、(三)、(十一)、(十二)所載犯行。此外
    ，又查無其他積極證據足認被告王惠杰、林建名有何公訴人
    所指訴之上開犯行，因公訴人認此部分與被告王惠杰、林建
    名上開有罪論科部分，有修正前連續犯或牽連犯之裁判上一
    罪關係，爰均不另為無罪之諭知。
丁、被告林建名、王惠杰經本院合法傳喚，無正當之理由而未於
    本院審判期日到庭者，本院爰不待其陳述，逕行判決。
據上論斷，應依刑事訴訟法第第371條、第368條，判決如主文。
本案經檢察官朱介斌到庭執行職務。
中    華    民    國   100    年    10    月    18    日
          刑事第十庭      審判長法  官  江  錫  麟
                                法  官  周  瑞  芬
                                法  官  陳      葳
以上正本證明與原本無異。
如不服本判決應於收受送達後10日內向本院提出上訴書狀，其未
敘述上訴之理由者，並得於提起上訴後10日內向本院補提理由書
（均須按他造當事人之人數附繕本）「切勿逕送上級法院」。
                                書記官  王  朔  姿
中    華    民    國   100    年    10    月    18    日
附錄法條：
商業會計法第71條第1款（修正前）
商業負責人、主辦及經辦會計人員或依法受託代他人處理會計事
務之人員有左列情事之一者，處五年以下有期徒刑、拘役或科或
併科新台幣十五萬元以下罰金：
一  以明知為不實之事項，而填製會計憑證或記入帳冊者。
商業會計法第71條第1款（修正後）
商業負責人、主辦及經辦會計人員或依法受託代他人處理會計事
務之人員有下列情事之一者，處五年以下有期徒刑、拘役或科或
併科新臺幣六十萬元以下罰金：
一、以明知為不實之事項，而填製會計憑證或記入帳冊。
稅捐稽徵法第43條第1項
教唆或幫助犯第四十一條或第四十二條之罪者，處三年以下有期
徒刑、拘役或科新台幣六萬元以下罰金。
附表1：（寬展營造有限公司92年9月至93年6月）
┌──────────────────────────────────────────────────┐
│寬展營造有限公司92年9月至93年6月涉嫌取得及開立不實發票金額明細表（依卷附專案申請調檔統一發票查核清單│
│編製）                                                                                              │
├──────────────────────────────────────────────────┤
│                                                                                 單位：新台幣   元  │
├──┬────────────┬─────┬────┬───────────┬───────────┤
│編號│公司名稱                │統一發票編│發票日期│開立不實銷項發票金    │取得不實進項發票金    │
│    │                        │號        │        │額（銷項營業人）      │額（進項營業人）      │
│    │                        │          │        ├─────┬─────┼─────┬─────┤
│    │                        │          │        │銷項金額  │稅額      │進項金額  │稅額      │
├──┼────────────┼─────┼────┼─────┼─────┼─────┼─────┤
│1   │業昌營造有限公司        │WU00000000│92年12月│   213,333│   10,667 │          │          │
├──┼────────────┼─────┼────┼─────┼─────┼─────┼─────┤
│2   │業昌營造有限公司        │WU00000000│92年12月│    27,000│    1,350 │          │          │
├──┼────────────┼─────┼────┼─────┼─────┼─────┼─────┤
│3   │萬仕興商行              │XU00000000│93年2月 │   800,000│   40,000 │          │          │
├──┼────────────┼─────┼────┼─────┼─────┼─────┼─────┤
│4   │萬仕興商行              │XU00000000│93年2月 │   600,000│   30,000 │          │          │
├──┼────────────┼─────┼────┼─────┼─────┼─────┼─────┤
│5   │萬仕興商行              │XU00000000│93年2月 │   400,000│   20,000 │          │          │
├──┼────────────┼─────┼────┼─────┼─────┼─────┼─────┤
│6   │搶鮮有限公司            │WU00000000│92年12月│   500,000│   25,000 │          │          │
├──┼────────────┼─────┼────┼─────┼─────┼─────┼─────┤
│7   │搶鮮有限公司            │WU00000000│92年12月│   500,000│   25,000 │          │          │
├──┼────────────┼─────┼────┼─────┼─────┼─────┼─────┤
│8   │搶鮮有限公司            │XU00000000│93年2月 │   200,000│   10,000 │          │          │
├──┼────────────┼─────┼────┼─────┼─────┼─────┼─────┤
│9   │椿松企業股份有限公司    │WU00000000│92年12月│   666,667│   33,333 │          │          │
├──┼────────────┼─────┼────┼─────┼─────┼─────┼─────┤
│10  │椿松企業股份有限公司    │WU00000000│92年12月│   285,714│   14,286 │          │          │
├──┼────────────┼─────┼────┼─────┼─────┼─────┼─────┤
│11  │泛亞工程建設股份有限公司│YU00000000│93年4月 │   729,381│   36,469 │          │          │
├──┼────────────┼─────┼────┼─────┼─────┼─────┼─────┤
│12  │泛亞工程建設股份有限公司│YU00000000│93年4月 │ 1,004,438│  50,222  │          │          │
├──┼────────────┼─────┼────┼─────┼─────┼─────┼─────┤
│13  │泛亞工程建設股份有限公司│ZU00000000│93年6月 │ 2,199,092│  109,955 │          │          │
├──┼────────────┼─────┼────┼─────┼─────┼─────┼─────┤
│14  │國登營造股份有限公司    │XU00000000│93年2月 │ 1,423,013│   71,151 │          │          │
├──┼────────────┼─────┼────┼─────┼─────┼─────┼─────┤
│15  │國登營造股份有限公司    │XU00000000│93年2月 │ 1,000,125│   50,006 │          │          │
├──┼────────────┼─────┼────┼─────┼─────┼─────┼─────┤
│16  │國登營造股份有限公司    │XU00000000│93年2月 │   150,000│    7,500 │          │          │
├──┼────────────┼─────┼────┼─────┼─────┼─────┼─────┤
│17  │國登營造股份有限公司    │XU00000000│93年2月 │   162,500│    8,125 │          │          │
├──┼────────────┼─────┼────┼─────┼─────┼─────┼─────┤
│18  │國登營造股份有限公司    │XU00000000│93年2月 │   150,000│    7,500 │          │          │
├──┼────────────┼─────┼────┼─────┼─────┼─────┼─────┤
│19  │國登營造股份有限公司    │XU00000000│93年2月 │   314,188│   15,709 │          │          │
├──┼────────────┼─────┼────┼─────┼─────┼─────┼─────┤
│20  │國登營造股份有限公司    │XU00000000│93年2月 │ 1,492,155│   74,608 │          │          │
├──┼────────────┼─────┼────┼─────┼─────┼─────┼─────┤
│21  │國登營造股份有限公司    │XU00000000│93年2月 │   945,125│   47,256 │          │          │
├──┼────────────┼─────┼────┼─────┼─────┼─────┼─────┤
│22  │國登營造股份有限公司    │XU00000000│93年2月 │ 1,250,000│   62,500 │          │          │
├──┼────────────┼─────┼────┼─────┼─────┼─────┼─────┤
│23  │將群營造有限公司        │WU00000000│92年12月│   500,000│   25,000 │          │          │
├──┼────────────┼─────┼────┼─────┼─────┼─────┼─────┤
│24  │將群營造有限公司        │WU00000000│92年12月│   500,000│   25,000 │          │          │
├──┼────────────┼─────┼────┼─────┼─────┼─────┼─────┤
│25  │將群營造有限公司        │WU00000000│92年12月│   500,000│   25,000 │          │          │
├──┼────────────┼─────┼────┼─────┼─────┼─────┼─────┤
│26  │將群營造有限公司        │WU00000000│92年12月│   500,000│   25,000 │          │          │
├──┼────────────┼─────┼────┼─────┼─────┼─────┼─────┤
│27  │將群營造有限公司        │WU00000000│92年12月│   600,000│   30,000 │          │          │
├──┼────────────┼─────┼────┼─────┼─────┼─────┼─────┤
│28  │將群營造有限公司        │WU00000000│92年12月│   500,000│   25,000 │          │          │
├──┼────────────┼─────┼────┼─────┼─────┼─────┼─────┤
│29  │華洲營造股份有限公司    │WU00000000│92年12月│   283,238│   14,162 │          │          │
├──┼────────────┼─────┼────┼─────┼─────┼─────┼─────┤
│30  │華洲營造股份有限公司    │WU00000000│92年12月│   100,000│    5,000 │          │          │
├──┼────────────┼─────┼────┼─────┼─────┼─────┼─────┤
│31  │華洲營造股份有限公司    │WU00000000│92年12月│   150,000│    7,500 │          │          │
├──┼────────────┼─────┼────┼─────┼─────┼─────┼─────┤
│32  │華洲營造股份有限公司    │XU00000000│93年2月 │   200,910│   10,046 │          │          │
├──┼────────────┼─────┼────┼─────┼─────┼─────┼─────┤
│33  │華洲營造股份有限公司    │XU00000000│93年2月 │   300,000│   15,000 │          │          │
├──┼────────────┼─────┼────┼─────┼─────┼─────┼─────┤
│34  │華洲營造股份有限公司    │XU00000000│93年2月 │    92,650│    4,633 │          │          │
├──┼────────────┼─────┼────┼─────┼─────┼─────┼─────┤
│35  │華洲營造股份有限公司    │YU00000000│93年4月 │   220,000│   11,000 │          │          │
├──┼────────────┼─────┼────┼─────┼─────┼─────┼─────┤
│36  │宏義工程股份有限公司    │WU00000000│92年12月│ 1,000,000│   50,000 │          │          │
├──┼────────────┼─────┼────┼─────┼─────┼─────┼─────┤
│37  │凱達營造股份有限公司    │WU00000000│92年12月│   260,000│   13,000 │          │          │
├──┼────────────┼─────┼────┼─────┼─────┼─────┼─────┤
│38  │華南營造有限公司        │YU00000000│93年4月 │   297,000│   14,850 │          │          │
├──┼────────────┼─────┼────┼─────┼─────┼─────┼─────┤
│39  │華南營造有限公司        │YU00000000│93年4月 │   335,600│   16,780 │          │          │
├──┼────────────┼─────┼────┼─────┼─────┼─────┼─────┤
│40  │進濠股份有限公司        │WU00000000│92年12月│   300,000│   15,000 │          │          │
├──┼────────────┼─────┼────┼─────┼─────┼─────┼─────┤
│41  │合益營造工程股份有限公司│WU00000000│92年12月│   738,013│   36,901 │          │          │
├──┼────────────┼─────┼────┼─────┼─────┼─────┼─────┤
│42  │合益營造工程股份有限公司│WU00000000│92年12月│   751,000│   37,550 │          │          │
├──┼────────────┼─────┼────┼─────┼─────┼─────┼─────┤
│43  │合益營造工程股份有限公司│WU00000000│92年12月│   950,000│   47,500 │          │          │
├──┼────────────┼─────┼────┼─────┼─────┼─────┼─────┤
│44  │合益營造工程股份有限公司│WU00000000│92年12月│   729,642│   36,482 │          │          │
├──┼────────────┼─────┼────┼─────┼─────┼─────┼─────┤
│45  │合益營造工程股份有限公司│WU00000000│92年12月│   749,000│   37,450 │          │          │
├──┼────────────┼─────┼────┼─────┼─────┼─────┼─────┤
│46  │合益營造工程股份有限公司│WU00000000│92年12月│   950,000│   47,500 │          │          │
├──┼────────────┼─────┼────┼─────┼─────┼─────┼─────┤
│47  │合益營造工程股份有限公司│WU00000000│92年12月│   728,000│   36,400 │          │          │
├──┼────────────┼─────┼────┼─────┼─────┼─────┼─────┤
│48  │合益營造工程股份有限公司│WU00000000│92年12月│   727,821│   36,391 │          │          │
├──┼────────────┼─────┼────┼─────┼─────┼─────┼─────┤
│49  │合益營造工程股份有限公司│WU00000000│92年12月│   729,821│   36,491 │          │          │
├──┼────────────┼─────┼────┼─────┼─────┼─────┼─────┤
│50  │合益營造工程股份有限公司│WU00000000│92年12月│   730,321│   36,516 │          │          │
├──┼────────────┼─────┼────┼─────┼─────┼─────┼─────┤
│51  │合益營造工程股份有限公司│WU00000000│92年12月│   727,322│   36,366 │          │          │
├──┼────────────┼─────┼────┼─────┼─────┼─────┼─────┤
│52  │合益營造工程股份有限公司│WU00000000│92年12月│   647,998│   32,400 │          │          │
├──┼────────────┼─────┼────┼─────┼─────┼─────┼─────┤
│53  │合益營造工程股份有限公司│WU00000000│92年12月│   646,000│   32,300 │          │          │
├──┼────────────┼─────┼────┼─────┼─────┼─────┼─────┤
│54  │合益營造工程股份有限公司│WU00000000│92年12月│   648,998│   32,450 │          │          │
├──┼────────────┼─────┼────┼─────┼─────┼─────┼─────┤
│55  │合益營造工程股份有限公司│WU00000000│92年12月│   645,000│   32,250 │          │          │
├──┼────────────┼─────┼────┼─────┼─────┼─────┼─────┤
│56  │合益營造工程股份有限公司│WU00000000│92年12月│   646,999│   32,350 │          │          │
├──┼────────────┼─────┼────┼─────┼─────┼─────┼─────┤
│57  │合益營造工程股份有限公司│WU00000000│92年12月│   708,150│   35,408 │          │          │
├──┼────────────┼─────┼────┼─────┼─────┼─────┼─────┤
│58  │合益營造工程股份有限公司│WU00000000│92年12月│   707,000│   35,350 │          │          │
├──┼────────────┼─────┼────┼─────┼─────┼─────┼─────┤
│59  │合益營造工程股份有限公司│WU00000000│92年12月│   706,000│   35,300 │          │          │
├──┼────────────┼─────┼────┼─────┼─────┼─────┼─────┤
│60  │合益營造工程股份有限公司│WU00000000│92年12月│   708,900│   35,445 │          │          │
├──┼────────────┼─────┼────┼─────┼─────┼─────┼─────┤
│61  │合益營造工程股份有限公司│WU00000000│92年12月│   707,900│   35,395 │          │          │
├──┼────────────┼─────┼────┼─────┼─────┼─────┼─────┤
│62  │祭祀公業廖三泰          │VU00000000│92年10月│   510,000│   25,500 │          │          │
├──┼────────────┼─────┼────┼─────┼─────┼─────┼─────┤
│63  │祭祀公業廖三泰          │VU00000000│92年10月│   665,000│   33,250 │          │          │
├──┼────────────┼─────┼────┼─────┼─────┼─────┼─────┤
│64  │祭祀公業廖三泰          │WU00000000│92年12月│   400,000│   20,000 │          │          │
├──┼────────────┼─────┼────┼─────┼─────┼─────┼─────┤
│65  │祭祀公業廖三泰          │WU00000000│92年12月│   408,171│   20,409 │          │          │
├──┼────────────┼─────┼────┼─────┼─────┼─────┼─────┤
│66  │祭祀公業廖三泰          │WU00000000│92年12月│   423,809│   21,191 │          │          │
├──┼────────────┼─────┼────┼─────┼─────┼─────┼─────┤
│67  │祭祀公業廖三泰          │XU00000000│93年2月 │   860,000│   43,000 │          │          │
├──┼────────────┼─────┼────┼─────┼─────┼─────┼─────┤
│68  │祭祀公業廖三泰          │XU00000000│93年2月 │   910,000│   45,500 │          │          │
├──┼────────────┼─────┼────┼─────┼─────┼─────┼─────┤
│69  │祭祀公業廖三泰          │YU00000000│93年4月 │   400,000│   20,000 │          │          │
├──┼────────────┼─────┼────┼─────┼─────┼─────┼─────┤
│70  │祭祀公業廖三泰          │YU00000000│93年4月 │   483,924│   24,196 │          │          │
├──┼────────────┼─────┼────┼─────┼─────┼─────┼─────┤
│71  │祭祀公業廖三泰          │YU00000000│93年4月 │   482,857│   24,143 │          │          │
├──┼────────────┼─────┼────┼─────┼─────┼─────┼─────┤
│72  │祭祀公業廖三泰          │YU00000000│93年4月 │   514,286│   25,714 │          │          │
├──┼────────────┼─────┼────┼─────┼─────┼─────┼─────┤
│73  │祭祀公業廖三泰          │YU00000000│93年4月 │   504,762│   25,238 │          │          │
├──┼────────────┼─────┼────┼─────┼─────┼─────┼─────┤
│74  │祭祀公業廖三泰          │YU00000000│93年4月 │   479,048│   23,952 │          │          │
├──┼────────────┼─────┼────┼─────┼─────┼─────┼─────┤
│75  │祭祀公業廖三泰          │YU00000000│93年4月 │   495,238│   24,762 │          │          │
├──┼────────────┼─────┼────┼─────┼─────┼─────┼─────┤
│76  │鉅晟建設股份有限公司    │WU00000000│92年12月│ 1,200,000│   60,000 │          │          │
├──┼────────────┼─────┼────┼─────┼─────┼─────┼─────┤
│77  │鉅晟建設股份有限公司    │WU00000000│92年12月│ 1,000,000│   50,000 │          │          │
├──┼────────────┼─────┼────┼─────┼─────┼─────┼─────┤
│78  │鼎揚營造有限公司        │WU00000000│92年12月│   319,000│   15,950 │          │          │
├──┼────────────┼─────┼────┼─────┼─────┼─────┼─────┤
│79  │安強營造有限公司        │WU00000000│92年12月│   670,476│   33,524 │          │          │
├──┼────────────┼─────┼────┼─────┼─────┼─────┼─────┤
│80  │佑連營造股份有限公司    │WU00000000│92年12月│   104,800│    5,240 │          │          │
├──┼────────────┼─────┼────┼─────┼─────┼─────┼─────┤
│81  │健誠營造有限公司        │WU00000000│92年12月│   700,000│   35,000 │          │          │
├──┼────────────┼─────┼────┼─────┼─────┼─────┼─────┤
│82  │椿城營造有限公司        │WU00000000│92年12月│   380,000│   19,000 │          │          │
├──┼────────────┼─────┼────┼─────┼─────┼─────┼─────┤
│83  │聚隆纖維股份有限公司    │WU00000000│92年12月│   650,000│   32,500 │          │          │
├──┼────────────┼─────┼────┼─────┼─────┼─────┼─────┤
│84  │聚隆纖維股份有限公司    │WU00000000│92年12月│   520,000│   26,000 │          │          │
├──┼────────────┼─────┼────┼─────┼─────┼─────┼─────┤
│85  │聚隆纖維股份有限公司    │WU00000000│92年12月│   950,000│   47,500 │          │          │
├──┼────────────┼─────┼────┼─────┼─────┼─────┼─────┤
│86  │長昇營造工程有限公司    │WU00000000│92年12月│   300,000│   15,000 │          │          │
├──┼────────────┼─────┼────┼─────┼─────┼─────┼─────┤
│87  │精華營造股份有限公司    │VU00000000│92年10月│ 1,590,000│   79,500 │          │          │
├──┼────────────┼─────┼────┼─────┼─────┼─────┼─────┤
│88  │得勝工程行              │VU00000000│92年10月│   625,600│   31,280 │          │          │
├──┼────────────┼─────┼────┼─────┼─────┼─────┼─────┤
│89  │得勝工程行              │VU00000000│92年10月│   648,000│   32,400 │          │          │
├──┼────────────┼─────┼────┼─────┼─────┼─────┼─────┤
│90  │大吉勝營造有限公司      │VU00000000│92年10月│   128,000│    6,400 │          │          │
├──┼────────────┼─────┼────┼─────┼─────┼─────┼─────┤
│91  │大吉勝營造有限公司      │VU00000000│92年10月│   467,666│   23,384 │          │          │
├──┼────────────┼─────┼────┼─────┼─────┼─────┼─────┤
│92  │日暘營造股份有限公司    │YU00000000│93年4月 │   218,295│   10,915 │          │          │
├──┼────────────┼─────┼────┼─────┼─────┼─────┼─────┤
│93  │力升工程有限公司        │VU00000000│92年10月│    72,000│    3,600 │          │          │
├──┼────────────┼─────┼────┼─────┼─────┼─────┼─────┤
│94  │財團法人高鳳技術學院    │WU00000000│92年12月│ 2,571,428│  128,572 │          │          │
├──┼────────────┼─────┼────┼─────┼─────┼─────┼─────┤
│95  │財團法人高鳳技術學院    │WU00000000│92年12月│ 3,523,808│  176,192 │          │          │
├──┼────────────┼─────┼────┼─────┼─────┼─────┼─────┤
│96  │財團法人高鳳技術學院    │XU00000000│93年2月 │ 3,523,808│  176,192 │          │          │
├──┼────────────┼─────┼────┼─────┼─────┼─────┼─────┤
│97  │財團法人高鳳技術學院    │XU00000000│93年2月 │ 1,600,000│   80,000 │          │          │
├──┼────────────┼─────┼────┼─────┼─────┼─────┼─────┤
│98  │世永企業社              │WU00000000│92年11月│          │          │   738,000│   36,900 │
├──┼────────────┼─────┼────┼─────┼─────┼─────┼─────┤
│99  │世永企業社              │WU00000000│92年11月│          │          │ 2,571,420│  128,571 │
├──┼────────────┼─────┼────┼─────┼─────┼─────┼─────┤
│100 │世永企業社              │WU00000000│92年11月│          │          │   979,950│   48,998 │
├──┼────────────┼─────┼────┼─────┼─────┼─────┼─────┤
│101 │世永企業社              │WU00000000│92年11月│          │          │ 1,200,000│   60,000 │
├──┼────────────┼─────┼────┼─────┼─────┼─────┼─────┤
│102 │世永企業社              │WU00000000│92年11月│          │          │ 1,835,000│   91,750 │
├──┼────────────┼─────┼────┼─────┼─────┼─────┼─────┤
│103 │世永企業社              │WU00000000│92年11月│          │          │ 3,043,233│  152,162 │
├──┼────────────┼─────┼────┼─────┼─────┼─────┼─────┤
│104 │世永企業社              │WU00000000│92年11月│          │          │ 1,054,326│   52,716 │
├──┼────────────┼─────┼────┼─────┼─────┼─────┼─────┤
│105 │世永企業社              │WU00000000│92年11月│          │          │ 1,266,465│   63,323 │
├──┼────────────┼─────┼────┼─────┼─────┼─────┼─────┤
│106 │世永企業社              │WU00000000│92年11月│          │          │   634,000│   31,700 │
├──┼────────────┼─────┼────┼─────┼─────┼─────┼─────┤
│107 │世永企業社              │WU00000000│92年11月│          │          │ 6,306,538│  315,327 │
├──┼────────────┼─────┼────┼─────┼─────┼─────┼─────┤
│108 │世永企業社              │WU00000000│92年12月│          │          │ 1,000,000│   50,000 │
├──┼────────────┼─────┼────┼─────┼─────┼─────┼─────┤
│109 │世永企業社              │WU00000000│92年12月│          │          │ 1,285,712│   64,286 │
├──┼────────────┼─────┼────┼─────┼─────┼─────┼─────┤
│110 │世永企業社              │WU00000000│92年12月│          │          │   862,000│   43,100 │
├──┼────────────┼─────┼────┼─────┼─────┼─────┼─────┤
│111 │世永企業社              │WU00000000│92年12月│          │          │   985,475│   49,274 │
├──┼────────────┼─────┼────┼─────┼─────┼─────┼─────┤
│112 │世永企業社              │WU00000000│92年12月│          │          │ 4,130,390│  206,520 │
├──┼────────────┼─────┼────┼─────┼─────┼─────┼─────┤
│113 │世永企業社              │WU00000000│92年12月│          │          │   998,500│   49,925 │
├──┼────────────┼─────┼────┼─────┼─────┼─────┼─────┤
│114 │世永企業社              │WU00000000│92年12月│          │          │ 3,523,806│  176,190 │
├──┼────────────┼─────┼────┼─────┼─────┼─────┼─────┤
│115 │世永企業社              │WU00000000│92年12月│          │          │ 3,141,896│  157,095 │
├──┼────────────┼─────┼────┼─────┼─────┼─────┼─────┤
│116 │世永企業社              │XU00000000│93年2月 │          │          │   859,800│   42,990 │
├──┼────────────┼─────┼────┼─────┼─────┼─────┼─────┤
│117 │世永企業社              │XU00000000│93年2月 │          │          │   909,800│   45,490 │
├──┼────────────┼─────┼────┼─────┼─────┼─────┼─────┤
│118 │承陽有限公司            │XU00000000│93年1月 │          │          │   799,000│   39,950 │
├──┼────────────┼─────┼────┼─────┼─────┼─────┼─────┤
│119 │承陽有限公司            │XU00000000│93年2月 │          │          │   599,000│   29,950 │
├──┼────────────┼─────┼────┼─────┼─────┼─────┼─────┤
│120 │承陽有限公司            │XU00000000│93年2月 │          │          │   399,900│   19,995 │
├──┼────────────┼─────┼────┼─────┼─────┼─────┼─────┤
│121 │承陽有限公司            │XU00000000│93年2月 │          │          │   199,500│    9,975 │
├──┼────────────┼─────┼────┼─────┼─────┼─────┼─────┤
│122 │景曜科技有限公司        │YU00000000│93年3月 │          │          │   385,000│   19,250 │
├──┼────────────┼─────┼────┼─────┼─────┼─────┼─────┤
│123 │景曜科技有限公司        │YU00000000│93年3月 │          │          │   461,000│   23,050 │
├──┼────────────┼─────┼────┼─────┼─────┼─────┼─────┤
│124 │景曜科技有限公司        │YU00000000│93年4月 │          │          │   506,000│   25,300 │
├──┼────────────┼─────┼────┼─────┼─────┼─────┼─────┤
│125 │景曜科技有限公司        │YU00000000│93年4月 │          │          │   538,000│   26,900 │
├──┼────────────┼─────┼────┼─────┼─────┼─────┼─────┤
│126 │景曜科技有限公司        │YU00000000│93年4月 │          │          │   470,200│   23,510 │
├──┼────────────┼─────┼────┼─────┼─────┼─────┼─────┤
│127 │乙天有限公司            │VU00000000│92年10月│          │          │   127,000│    6,350 │
├──┼────────────┼─────┼────┼─────┼─────┼─────┼─────┤
│128 │乙天有限公司            │VU00000000│92年10月│          │          │   467,000│   23,350 │
├──┼────────────┼─────┼────┼─────┼─────┼─────┼─────┤
│129 │乙天有限公司            │VU00000000│92年10月│          │          │    71,000│    3,550 │
├──┼────────────┼─────┼────┼─────┼─────┼─────┼─────┤
│130 │乙天有限公司            │VU00000000│92年10月│          │          │   700,000│   35,000 │
├──┼────────────┼─────┼────┼─────┼─────┼─────┼─────┤
│131 │乙天有限公司            │ZU00000000│93年6月 │          │          │   725,000│   36,250 │
├──┼────────────┼─────┼────┼─────┼─────┼─────┼─────┤
│132 │乙天有限公司            │ZU00000000│93年6月 │          │          │   760,000│   38,000 │
├──┼────────────┼─────┼────┼─────┼─────┼─────┼─────┤
│133 │乙天有限公司            │ZU00000000│93年6月 │          │          │   515,000│   25,750 │
├──┼────────────┼─────┼────┼─────┼─────┼─────┼─────┤
│134 │義寧科技股份有限公司    │WU00000000│92年11月│          │          │   554,810│   27,741 │
├──┼────────────┼─────┼────┼─────┼─────┼─────┼─────┤
│135 │舜鈊企業有限公司        │VU00000000│92年9月 │          │          │   500,000│   25,000 │
├──┼────────────┼─────┼────┼─────┼─────┼─────┼─────┤
│136 │舜鈊企業有限公司        │VU00000000│92年10月│          │          │   625,000│   31,250 │
├──┼────────────┼─────┼────┼─────┼─────┼─────┼─────┤
│137 │舜鈊企業有限公司        │VU00000000│92年10月│          │          │   647,000│   32,350 │
├──┼────────────┼─────┼────┼─────┼─────┼─────┼─────┤
│138 │舜鈊企業有限公司        │VU00000000│92年10月│          │          │   158,000│    7,900 │
├──┼────────────┼─────┼────┼─────┼─────┼─────┼─────┤
│139 │舜鈊企業有限公司        │VU00000000│92年10月│          │          │   664,000│   33,200 │
├──┼────────────┼─────┼────┼─────┼─────┼─────┼─────┤
│140 │營航企業有限公司        │UU00000000│92年7月 │          │          │   320,000│   16,000 │
├──┼────────────┼─────┼────┼─────┼─────┼─────┼─────┤
│141 │營航企業有限公司        │WU00000000│92年12月│          │          │   292,500│   14,625 │
├──┼────────────┼─────┼────┼─────┼─────┼─────┼─────┤
│142 │營航企業有限公司        │WU00000000│92年12月│          │          │   554,810│   27,741 │
├──┼────────────┼─────┼────┼─────┼─────┼─────┼─────┤
│143 │營航企業有限公司        │WU00000000│92年12月│          │          │   450,000│   22,500 │
├──┼────────────┼─────┼────┼─────┼─────┼─────┼─────┤
│144 │營航企業有限公司        │XU00000000│93年1月 │          │          │ 3,520,000│  176,000 │
├──┼────────────┼─────┼────┼─────┼─────┼─────┼─────┤
│145 │營航企業有限公司        │XU00000000│93年1月 │          │          │ 1,420,000│   71,000 │
├──┼────────────┼─────┼────┼─────┼─────┼─────┼─────┤
│146 │營航企業有限公司        │XU00000000│93年1月 │          │          │ 1,490,000│   74,500 │
├──┼────────────┼─────┼────┼─────┼─────┼─────┼─────┤
│147 │營航企業有限公司        │XU00000000│93年2月 │          │          │   944,000│   47,200 │
├──┼────────────┼─────┼────┼─────┼─────┼─────┼─────┤
│148 │台灣鼎賀有限公司        │YU00000000│93年3月 │          │          │   219,000│   10,950 │
├──┼────────────┼─────┼────┼─────┼─────┼─────┼─────┤
│149 │台灣鼎賀有限公司        │YU00000000│93年3月 │          │          │   286,200│   14,310 │
├──┼────────────┼─────┼────┼─────┼─────┼─────┼─────┤
│150 │台灣鼎賀有限公司        │YU00000000│93年3月 │          │          │   320,520│   16,026 │
├──┼────────────┼─────┼────┼─────┼─────┼─────┼─────┤
│151 │台灣鼎賀有限公司        │YU00000000│93年3月 │          │          │   160,200│    8,010 │
├──┼────────────┼─────┼────┼─────┼─────┼─────┼─────┤
│152 │台灣鼎賀有限公司        │YU00000000│93年3月 │          │          │   453,000│   22,650 │
├──┼────────────┼─────┼────┼─────┼─────┼─────┼─────┤
│153 │台灣鼎賀有限公司        │YU00000000│93年4月 │          │          │   446,500│   22,325 │
├──┼────────────┼─────┼────┼─────┼─────┼─────┼─────┤
│154 │台灣鼎賀有限公司        │YU00000000│93年4月 │          │          │   140,420│    7,021 │
├──┼────────────┼─────┼────┼─────┼─────┼─────┼─────┤
│155 │通濟國際有限公司        │VU00000000│92年9月 │          │          │   732,000│   36,600 │
├──┼────────────┼─────┼────┼─────┼─────┼─────┼─────┤
│156 │通濟國際有限公司        │XU00000000│93年1月 │          │          │   500,000│   25,000 │
├──┼────────────┼─────┼────┼─────┼─────┼─────┼─────┤
│157 │通濟國際有限公司        │XU00000000│93年1月 │          │          │ 1,249,000│   62,450 │
├──┼────────────┼─────┼────┼─────┼─────┼─────┼─────┤
│158 │通濟國際有限公司        │XU00000000│93年1月 │          │          │    92,000│    4,600 │
├──┼────────────┼─────┼────┼─────┼─────┼─────┼─────┤
│159 │通濟國際有限公司        │XU00000000│93年2月 │          │          │ 1,000,000│   50,000 │
├──┼────────────┼─────┼────┼─────┼─────┼─────┼─────┤
│160 │通濟國際有限公司        │XU00000000│93年2月 │          │          │   149,000│    7,450 │
├──┼────────────┼─────┼────┼─────┼─────┼─────┼─────┤
│161 │通濟國際有限公司        │XU00000000│93年2月 │          │          │ 1,599,000│   79,950 │
├──┼────────────┼─────┼────┼─────┼─────┼─────┼─────┤
│162 │通濟國際有限公司        │XU00000000│93年2月 │          │          │   162,000│    8,100 │
├──┼────────────┼─────┼────┼─────┼─────┼─────┼─────┤
│163 │通濟國際有限公司        │XU00000000│93年2月 │          │          │   149,500│    7,475 │
├──┼────────────┼─────┼────┼─────┼─────┼─────┼─────┤
│164 │通濟國際有限公司        │XU00000000│93年2月 │          │          │   314,000│   15,700 │
├──┼────────────┼─────┼────┼─────┼─────┼─────┼─────┤
│    │合計                    │          │        │66,235,990│3,311,807 │65,161,371│3,258,071 │
└──┴────────────┴─────┴────┴─────┴─────┴─────┴─────┘
附表2：（亞高貿易有限公司93年9月至94年12月）
┌───────────────────────────────────────────────┐
│亞高貿易有限公司93年9月至94年12月涉嫌取得及開立不實發票金額明細表（依卷附專案申請調檔統一發票 │
│查核清單編製）                                                                                │
├───────────────────────────────────────────────┤
│                                                                           單位：新台幣   元  │
├──┬────────────┬─────┬────────────┬────────────┤
│編號│公司名稱                │發票日期  │開立不實銷項發票金      │取得不實進項發票金      │
│    │                        │          │額（銷項營業人）        │額（進項營業人）        │
│    │                        │          ├──────┬─────┼──────┬─────┤
│    │                        │          │銷項金額    │稅額      │進項金額    │稅額      │
├──┼────────────┼─────┼──────┼─────┼──────┼─────┤
│1   │菲洛米娜有限公司        │94年9月至 │ 1,000,000  │   50,000 │            │          │
│    │                        │94年10月  │            │          │            │          │
├──┼────────────┼─────┼──────┼─────┼──────┼─────┤
│2   │（宏元富企業有限公司）  │94年1月至 │90,453,491  │4,522,678 │            │          │
│    │                        │94年12月  │            │          │            │          │
├──┼────────────┼─────┼──────┼─────┼──────┼─────┤
│3   │優光科技有限公司        │94年1月至 │ 1,200,000  │   60,000 │            │          │
│    │                        │94年2月   │            │          │            │          │
├──┼────────────┼─────┼──────┼─────┼──────┼─────┤
│4   │亞德利企業有限公司      │94年9月至 │  221,000   │   11,050 │            │          │
│    │                        │94年10月  │            │          │            │          │
├──┼────────────┼─────┼──────┼─────┼──────┼─────┤
│5   │中勗企業有限公司        │94年9月至 │ 1,087,538  │   54,377 │            │          │
│    │                        │94年10月  │            │          │            │          │
├──┼────────────┼─────┼──────┼─────┼──────┼─────┤
│6   │旻璟電腦行              │93年11月至│ 1,786,320  │   89,316 │            │          │
│    │                        │93年12月  │            │          │            │          │
├──┼────────────┼─────┼──────┼─────┼──────┼─────┤
│7   │碩康科技股份有限公司    │93年9月至 │ 1,292,850  │   64,643 │            │          │
│    │                        │93年10月  │            │          │            │          │
├──┼────────────┼─────┼──────┼─────┼──────┼─────┤
│8   │永佳成企業有限公司      │94年3月至 │   205,000  │   10,250 │            │          │
│    │                        │94年4月   │            │          │            │          │
├──┼────────────┼─────┼──────┼─────┼──────┼─────┤
│9   │巨洋電訊股份有限公司    │93年11月至│   285,714  │   14,286 │            │          │
│    │                        │93年12月  │            │          │            │          │
├──┼────────────┼─────┼──────┼─────┼──────┼─────┤
│10  │名典科技股份有限公司    │94年1月至 │ 2,000,035  │  100,003 │            │          │
│    │                        │94年2月   │            │          │            │          │
├──┼────────────┼─────┼──────┼─────┼──────┼─────┤
│11  │虹菱科技股份有限公司    │94年1月至 │   879,100  │   43,955 │            │          │
│    │                        │94年2月   │            │          │            │          │
├──┼────────────┼─────┼──────┼─────┼──────┼─────┤
│12  │巧姿庭國際貿易有限公司  │94年9月至 │ 2,000,000  │  100,000 │            │          │
│    │                        │94年10月  │            │          │            │          │
├──┼────────────┼─────┼──────┼─────┼──────┼─────┤
│13  │一鑫科技股份有限公司    │94年1月至 │ 1,231,250  │   61,563 │            │          │
│    │                        │94年2月   │            │          │            │          │
├──┼────────────┼─────┼──────┼─────┼──────┼─────┤
│14  │三鈦機械五金行          │94年1月至 │ 4,110,350  │  205,518 │            │          │
│    │                        │94年6月   │            │          │            │          │
├──┼────────────┼─────┼──────┼─────┼──────┼─────┤
│15  │雅虎童裝行              │94年7月至 │   114,286  │    5,714 │            │          │
│    │                        │94年8月   │            │          │            │          │
├──┼────────────┼─────┼──────┼─────┼──────┼─────┤
│16  │英門實業有限公司        │94年9月至 │ 1,000,000  │   50,000 │            │          │
│    │                        │94年10月  │            │          │            │          │
├──┼────────────┼─────┼──────┼─────┼──────┼─────┤
│17  │明正塑膠工業股份有限公司│94年7月至 │   571,200  │   28,560 │            │          │
│    │                        │94年8月   │            │          │            │          │
├──┼────────────┼─────┼──────┼─────┼──────┼─────┤
│18  │前廣機械工程有限公司    │94年3月至 │ 1,000,000  │   50,000 │            │          │
│    │                        │94年4月   │            │          │            │          │
├──┼────────────┼─────┼──────┼─────┼──────┼─────┤
│19  │群富塑膠企業有限公司    │94年9月至 │   355,000  │   17,750 │            │          │
│    │                        │94年10月  │            │          │            │          │
├──┼────────────┼─────┼──────┼─────┼──────┼─────┤
│20  │三鈦切削刀具有限公司    │94年1月至 │ 2,409,304  │  120,465 │            │          │
│    │                        │94年6月   │            │          │            │          │
├──┼────────────┼─────┼──────┼─────┼──────┼─────┤
│21  │（文茗企業有限公司）    │94年3月至 │   344,000  │   17,200 │            │          │
│    │                        │94年4月   │            │          │            │          │
├──┼────────────┼─────┼──────┼─────┼──────┼─────┤
│22  │（昱鑫國際企業有限公司）│94年1月至 │   764,510  │   38,225 │            │          │
│    │                        │94年2月   │            │          │            │          │
├──┼────────────┼─────┼──────┼─────┼──────┼─────┤
│23  │樂購國際開發有限公司    │94年5月至 │   778,690  │   38,935 │            │          │
│    │                        │94年8月   │            │          │            │          │
├──┼────────────┼─────┼──────┼─────┼──────┼─────┤
│24  │列治文貿易有限公司      │94年7月至 │   600,000  │   30,000 │            │          │
│    │                        │94年8月   │            │          │            │          │
├──┼────────────┼─────┼──────┼─────┼──────┼─────┤
│25  │泓運汽車貨運行          │94年3月至 │    24,286  │    1,214 │            │          │
│    │                        │94年4月   │            │          │            │          │
├──┼────────────┼─────┼──────┼─────┼──────┼─────┤
│26  │欣業通信有限公司        │94年3月至 │   580,000  │   29,000 │            │          │
│    │                        │94年4月   │            │          │            │          │
├──┼────────────┼─────┼──────┼─────┼──────┼─────┤
│27  │禾伍實業有限公司        │94年9月至 │ 1,500,000  │   75,000 │            │          │
│    │                        │94年10月  │            │          │            │          │
├──┼────────────┼─────┼──────┼─────┼──────┼─────┤
│28  │啟芳行                  │94年7月至 │   169,000  │    8,450 │            │          │
│    │                        │94年8月   │            │          │            │          │
├──┼────────────┼─────┼──────┼─────┼──────┼─────┤
│29  │（穎瑩國際事業有限公司）│93年11月至│   541,093  │   27,054 │            │          │
│    │                        │93年12月  │            │          │            │          │
├──┼────────────┼─────┼──────┼─────┼──────┼─────┤
│30  │甲環營造有限公司        │93年11月至│14,200,000  │  710,000 │            │          │
│    │                        │93年12月  │            │          │            │          │
├──┼────────────┼─────┼──────┼─────┼──────┼─────┤
│31  │冠雲國際股份有限公司    │94年3月至 │   760,000  │   38,000 │            │          │
│    │                        │94年4月   │            │          │            │          │
├──┼────────────┼─────┼──────┼─────┼──────┼─────┤
│32  │（兆融國際實業有限公司）│94年3月至 │ 3,197,595  │  159,881 │            │          │
│    │                        │94年4月   │            │          │            │          │
├──┼────────────┼─────┼──────┼─────┼──────┼─────┤
│33  │大洋國際電子材料有限公司│94年7月至 │   400,000  │   20,000 │            │          │
│    │                        │94年8月   │            │          │            │          │
├──┼────────────┼─────┼──────┼─────┼──────┼─────┤
│34  │（多利科技有限公司）    │94年1月至 │ 4,251,592  │  212,580 │            │          │
│    │                        │94年4月   │            │          │            │          │
├──┼────────────┼─────┼──────┼─────┼──────┼─────┤
│35  │（久寶泰實業股份有限公司│94年3月至 │ 1,741,486  │   87,075 │            │          │
│    │）                      │94年4月   │            │          │            │          │
├──┼────────────┼─────┼──────┼─────┼──────┼─────┤
│36  │連輝塑膠企業社          │94年7月至 │   658,000  │   32,900 │            │          │
│    │                        │94年10月  │            │          │            │          │
├──┼────────────┼─────┼──────┼─────┼──────┼─────┤
│37  │中仔企業有限公司        │94年9月至 │ 1,649,000  │   82,450 │            │          │
│    │                        │94年10月  │            │          │            │          │
├──┼────────────┼─────┼──────┼─────┼──────┼─────┤
│38  │（迅中興業有限公司）    │94年3月至 │   292,400  │   14,620 │            │          │
│    │                        │94年4月   │            │          │            │          │
├──┼────────────┼─────┼──────┼─────┼──────┼─────┤
│39  │新亞洲儀器股份有限公司  │93年11月至│ 3,041,492  │  152,076 │            │          │
│    │                        │94年8月   │            │          │            │          │
├──┼────────────┼─────┼──────┼─────┼──────┼─────┤
│40  │文宏塑膠企業            │94年7月至 │   954,000  │   47,700 │            │          │
│    │                        │94年8月   │            │          │            │          │
├──┼────────────┼─────┼──────┼─────┼──────┼─────┤
│41  │炎宏科技股份有限公司    │93年11月至│ 9,930,000  │  496,500 │            │          │
│    │                        │93年12月  │            │          │            │          │
├──┼────────────┼─────┼──────┼─────┼──────┼─────┤
│42  │驥合資訊有限公司        │94年1月至 │   454,540  │   22,727 │            │          │
│    │                        │94年2月   │            │          │            │          │
├──┼────────────┼─────┼──────┼─────┼──────┼─────┤
│43  │仟力股份有限公司        │93年9月至 │ 1,705,000  │   85,250 │            │          │
│    │                        │93年10月  │            │          │            │          │
├──┼────────────┼─────┼──────┼─────┼──────┼─────┤
│44  │全安電子股份有限公司    │94年1月至 │   100,085  │    5,004 │            │          │
│    │                        │94年2月   │            │          │            │          │
├──┼────────────┼─────┼──────┼─────┼──────┼─────┤
│45  │桃莉園藝工程行          │94年1月至 │   498,000  │   24,900 │            │          │
│    │                        │94年2月   │            │          │            │          │
├──┼────────────┼─────┼──────┼─────┼──────┼─────┤
│46  │威爾森有限公司          │94年3月至 │            │          │43,465,580  │2,173,279 │
│    │                        │94年8月   │            │          │            │          │
├──┼────────────┼─────┼──────┼─────┼──────┼─────┤
│47  │翔勝企業社              │94年1月至 │            │          │32,829,420  │1,641,474 │
│    │                        │94年2月   │            │          │            │          │
├──┼────────────┼─────┼──────┼─────┼──────┼─────┤
│48  │亦聖有限公司            │94年9月至 │            │          │18,333,818  │916,691   │
│    │                        │94年10月  │            │          │            │          │
├──┼────────────┼─────┼──────┼─────┼──────┼─────┤
│49  │中訊科技有限公司        │94年11月至│            │          │18,068,000  │903,400   │
│    │                        │94年12月  │            │          │            │          │
├──┼────────────┼─────┼──────┼─────┼──────┼─────┤
│50  │喬田興業有限公司        │93年11月至│            │          │9,451,000   │472,550   │
│    │                        │93年12月  │            │          │            │          │
├──┼────────────┼─────┼──────┼─────┼──────┼─────┤
│51  │通達久有限公司          │93年11月至│            │          │4,717,000   │235,850   │
│    │                        │93年12月  │            │          │            │          │
├──┼────────────┼─────┼──────┼─────┼──────┼─────┤
│52  │巧魚有限公司            │94年7月至 │            │          │3,568,331   │178,417   │
│    │                        │94年8月   │            │          │            │          │
├──┼────────────┼─────┼──────┼─────┼──────┼─────┤
│53  │祥益貿易有限公司        │94年3月至 │            │          │3,357,475   │167,872   │
│    │                        │94年4月   │            │          │            │          │
├──┼────────────┼─────┼──────┼─────┼──────┼─────┤
│54  │邦尼有限公司            │94年7月至 │            │          │2,961,607   │148,080   │
│    │                        │94年8月   │            │          │            │          │
├──┼────────────┼─────┼──────┼─────┼──────┼─────┤
│55  │鉅亮實業有限公司        │94年5月至 │            │          │1,217,000   │60,850    │
│    │                        │94年6月   │            │          │            │          │
├──┼────────────┼─────┼──────┼─────┼──────┼─────┤
│56  │迅中興業有限公司        │94年5月至 │            │          │571,800     │28,590    │
│    │                        │94年6月   │            │          │            │          │
├──┼────────────┼─────┼──────┼─────┼──────┼─────┤
│57  │文茗企業有限公司        │94年5月至 │            │          │296,600     │14,830    │
│    │                        │94年8月   │            │          │            │          │
├──┼────────────┼─────┼──────┼─────┼──────┼─────┤
│58  │訊達資訊國際有限公司    │94年5月至 │            │          │59,800      │2,990     │
│    │                        │94年6月   │            │          │            │          │
├──┼────────────┼─────┼──────┼─────┼──────┼─────┤
│59  │明樣國際科技股份有限公司│93年9月至 │            │          │12,474,673  │623,725   │
│    │                        │93年10月  │            │          │            │          │
├──┼────────────┼─────┼──────┼─────┼──────┼─────┤
│60  │千儷實業有限公司        │94年7月至 │            │          │4,609,700   │230,485   │
│    │                        │94年10月  │            │          │            │          │
├──┼────────────┼─────┼──────┼─────┼──────┼─────┤
│61  │碩康科技股份有限公司    │93年11月至│            │          │3,200,000   │160,000   │
│    │                        │93年12月  │            │          │            │          │
├──┼────────────┼─────┼──────┼─────┼──────┼─────┤
│62  │全球華人電視製作股份有限│94年7月至 │            │          │949,350     │47,468    │
│    │公司                    │94年8月   │            │          │            │          │
├──┼────────────┼─────┼──────┼─────┼──────┼─────┤
│63  │寶盈網路科技股份有限公司│94年7月至 │            │          │900,020     │45,001    │
│    │                        │94年8月   │            │          │            │          │
├──┼────────────┼─────┼──────┼─────┼──────┼─────┤
│64  │竣強企業有限公司        │94年3月至 │            │          │823,090     │41,156    │
│    │                        │94年4月   │            │          │            │          │
├──┼────────────┼─────┼──────┼─────┼──────┼─────┤
│65  │彰力塑膠企業社          │94年7月至 │            │          │324,000     │16,200    │
│    │                        │94年8月   │            │          │            │          │
├──┼────────────┼─────┼──────┼─────┼──────┼─────┤
│66  │新邦資訊有限公司        │94年3月至 │            │          │109,524     │5,476     │
│    │                        │94年4月   │            │          │            │          │
├──┼────────────┼─────┼──────┼─────┼──────┼─────┤
│67  │日鷹國際股份有限公司    │94年7月至 │            │          │99,100      │4,955     │
│    │                        │94年8月   │            │          │            │          │
├──┼────────────┼─────┼──────┼─────┼──────┼─────┤
│68  │台灣石油股份有限公司油品│94年5月至 │            │          │952         │48        │
│    │行銷事業部台北營業處中崙│94年6月   │            │          │            │          │
│    │加油站                  │          │            │          │            │          │
├──┼────────────┼─────┼──────┼─────┼──────┼─────┤
│69  │台灣石油股份有限公司油品│94年3月至 │            │          │952         │48        │
│    │行銷事業部桃竹苗營業處蘆│94年4月   │            │          │            │          │
│    │竹加油站                │          │            │          │            │          │
├──┼────────────┼─────┼──────┼─────┼──────┼─────┤
│70  │台灣中油股份有限公司油品│94年5月至 │            │          │952         │48        │
│    │行銷事業部台中營業處松竹│94年6月   │            │          │            │          │
│    │加油站                  │          │            │          │            │          │
├──┼────────────┼─────┼──────┼─────┼──────┼─────┤
│71  │台灣中油股份有限公司高雄│94年5月至 │            │          │534         │27        │
│    │營業處覺民路加油站      │94年8月   │            │          │            │          │
├──┼────────────┼─────┼──────┼─────┼──────┼─────┤
│72  │台灣中油（股）油品行銷事│94年5月至 │            │          │476         │24        │
│    │業部高雄營業處中華三路加│94年6月   │            │          │            │          │
│    │油站                    │          │            │          │            │          │
├──┼────────────┼─────┼──────┼─────┼──────┼─────┤
│73  │台灣國際商業機器股份有限│94年5月至 │            │          │600         │30        │
│    │公司高雄辦事處          │94年6月   │            │          │            │          │
├──┼────────────┼─────┼──────┼─────┼──────┼─────┤
│74  │台灣中油股份有限公司高雄│94年5月至 │            │          │1,699       │86        │
│    │營業處高鳳加油站        │94年8月   │            │          │            │          │
├──┼────────────┼─────┼──────┼─────┼──────┼─────┤
│75  │台灣中油股份有限公司高雄│94年5月至 │            │          │762         │38        │
│    │營業處三多二路加油站    │94年8月   │            │          │            │          │
├──┼────────────┼─────┼──────┼─────┼──────┼─────┤
│76  │台灣中油股份有限公司台灣│94年1月至 │            │          │762         │38        │
│    │營業總處高雄營業處旗津加│94年2月   │            │          │            │          │
│    │油站                    │          │            │          │            │          │
├──┼────────────┼─────┼──────┼─────┼──────┼─────┤
│77  │台灣中油股份有限公司油品│94年5月至 │            │          │2,666       │134       │
│    │行銷事業部高雄營業處民權│94年8月   │            │          │            │          │
│    │路加油站                │          │            │          │            │          │
├──┼────────────┼─────┼──────┼─────┼──────┼─────┤
│78  │高都加油站企業有限公司  │94年1月至 │            │          │667         │33        │
│    │                        │94年2月   │            │          │            │          │
├──┼────────────┼─────┼──────┼─────┼──────┼─────┤
│79  │新融服飾有限公司        │94年9月至 │            │          │5,152       │258       │
│    │                        │94年10月  │            │          │            │          │
├──┼────────────┼─────┼──────┼─────┼──────┼─────┤
│80  │灣內加油站有限公司      │94年9月至 │            │          │1,904       │96        │
│    │                        │94年10月  │            │          │            │          │
├──┼────────────┼─────┼──────┼─────┼──────┼─────┤
│81  │都邁股份有限公司        │94年5月至 │            │          │2,848       │142       │
│    │                        │94年6月   │            │          │            │          │
├──┼────────────┼─────┼──────┼─────┼──────┼─────┤
│82  │士林紡織股份有限公司（華│94年5月至 │            │          │3,332       │168       │
│    │夏加油站）              │94年8月   │            │          │            │          │
├──┼────────────┼─────┼──────┼─────┼──────┼─────┤
│83  │福懋興業股份有限公司福懋│94年3月至 │            │          │1,523       │77        │
│    │水上加油站              │94年6月   │            │          │            │          │
├──┼────────────┼─────┼──────┼─────┼──────┼─────┤
│84  │美得股份有限公司新城營業│94年3月至 │            │          │952         │48        │
│    │處                      │94年4月   │            │          │            │          │
├──┼────────────┼─────┼──────┼─────┼──────┼─────┤
│85  │福懋興業股份有限公司福懋│94年3月至 │            │          │952         │48        │
│    │石榴班加油站            │94年4月   │            │          │            │          │
├──┼────────────┼─────┼──────┼─────┼──────┼─────┤
│86  │台亞石油股份有限公司老爺│94年3月至 │            │          │1,905       │95        │
│    │加油站                  │94年8月   │            │          │            │          │
├──┼────────────┼─────┼──────┼─────┼──────┼─────┤
│87  │台亞石油股份有限公司萬鳳│94年5月至 │            │          │667         │33        │
│    │加油站                  │94年6月   │            │          │            │          │
├──┼────────────┼─────┼──────┼─────┼──────┼─────┤
│88  │台亞石油股份有限公司大屏│94年7月至 │            │          │476         │24        │
│    │東加油站                │94年8月   │            │          │            │          │
├──┼────────────┼─────┼──────┼─────┼──────┼─────┤
│89  │台亞石油股份有限公司草屯│94年3月至 │            │          │1,429       │71        │
│    │交流道加油站            │94年4月   │            │          │            │          │
├──┼────────────┼─────┼──────┼─────┼──────┼─────┤
│90  │福懋興業股份有限公司福懋│94年9月至 │            │          │535         │27        │
│    │中埔加油站              │94年10月  │            │          │            │          │
├──┼────────────┼─────┼──────┼─────┼──────┼─────┤
│91  │台亞石油股份有限公司朴子│94年5月至 │            │          │952         │48        │
│    │四維加油站              │94年6月   │            │          │            │          │
├──┼────────────┼─────┼──────┼─────┼──────┼─────┤
│92  │福懋興業股份有限公司福懋│94年3月至 │            │          │476         │24        │
│    │村上加油站              │94年4月   │            │          │            │          │
├──┼────────────┼─────┼──────┼─────┼──────┼─────┤
│93  │台糖仁林加油站          │94年1月至 │            │          │1,523       │77        │
│    │                        │94年10月  │            │          │            │          │
├──┼────────────┼─────┼──────┼─────┼──────┼─────┤
│94  │美林加油站股份有限公司洋│94年3月至 │            │          │2,095       │105       │
│    │洋加油站                │94年6月   │            │          │            │          │
├──┼────────────┼─────┼──────┼─────┼──────┼─────┤
│95  │統一速達股份有限公司三民│94年7月至 │            │          │576         │29        │
│    │營業所                  │94年8月   │            │          │            │          │
├──┼────────────┼─────┼──────┼─────┼──────┼─────┤
│96  │台亞石油股份有限公司華盟│94年3月至 │            │          │18,185      │915       │
│    │加油站                  │94年8月   │            │          │            │          │
├──┼────────────┼─────┼──────┼─────┼──────┼─────┤
│97  │台亞石油股份有限公司鎮南│94年5月至 │            │          │952         │48        │
│    │加油站                  │94年6月   │            │          │            │          │
├──┼────────────┼─────┼──────┼─────┼──────┼─────┤
│98  │鼎勝加油站企業股份有限公│94年5月至 │            │          │476         │24        │
│    │司                      │94年6月   │            │          │            │          │
├──┼────────────┼─────┼──────┼─────┼──────┼─────┤
│99  │大彰加油站股份有限公司  │94年7月至 │            │          │952         │48        │
│    │                        │94年8月   │            │          │            │          │
├──┼────────────┼─────┼──────┼─────┼──────┼─────┤
│100 │慶豐昌加油站股份有限公司│94年3月至 │            │          │1,904       │96        │
│    │                        │94年6月   │            │          │            │          │
├──┼────────────┼─────┼──────┼─────┼──────┼─────┤
│101 │富誠加油站股份有限公司  │94年9月至 │            │          │348         │17        │
│    │                        │94年10月  │            │          │            │          │
├──┼────────────┼─────┼──────┼─────┼──────┼─────┤
│102 │中鷹加油站股份有限公司  │94年7月至 │            │          │952         │48        │
│    │                        │94年8月   │            │          │            │          │
├──┼────────────┼─────┼──────┼─────┼──────┼─────┤
│103 │東彰加油站有限公司      │94年5月至 │            │          │952         │48        │
│    │                        │94年6月   │            │          │            │          │
├──┼────────────┼─────┼──────┼─────┼──────┼─────┤
│104 │華豐加油站股份有限公司  │94年7月至 │            │          │476         │24        │
│    │                        │94年8月   │            │          │            │          │
├──┼────────────┼─────┼──────┼─────┼──────┼─────┤
│105 │華信航空股份有限公司高雄│94年3月至 │            │          │133         │7         │
│    │營業所                  │94年4月   │            │          │            │          │
├──┼────────────┼─────┼──────┼─────┼──────┼─────┤
│106 │群立廣告社              │94年3月至 │            │          │8,095       │405       │
│    │                        │94年4月   │            │          │            │          │
├──┼────────────┼─────┼──────┼─────┼──────┼─────┤
│107 │北基加油站股份有限公司花│94年3月至 │            │          │1,143       │57        │
│    │蓮加油站                │94年4月   │            │          │            │          │
├──┼────────────┼─────┼──────┼─────┼──────┼─────┤
│108 │福懋興業股份有限公司福懋│94年5月至 │            │          │952         │48        │
│    │大嘉加油站              │94年6月   │            │          │            │          │
├──┼────────────┼─────┼──────┼─────┼──────┼─────┤
│109 │崧峻汽車修配廠          │94年3月至 │            │          │11,143      │557       │
│    │                        │94年4月   │            │          │            │          │
├──┼────────────┼─────┼──────┼─────┼──────┼─────┤
│110 │宏大加油站股份有限公司  │94年3月至 │            │          │1,238       │62        │
│    │                        │94年6月   │            │          │            │          │
├──┼────────────┼─────┼──────┼─────┼──────┼─────┤
│111 │建成加油站股份有限公司  │94年3月至 │            │          │952         │48        │
│    │                        │94年4月   │            │          │            │          │
├──┼────────────┼─────┼──────┼─────┼──────┼─────┤
│112 │國慶實業股份有限公司    │94年7月至 │            │          │572         │28        │
│    │                        │94年8月   │            │          │            │          │
├──┼────────────┼─────┼──────┼─────┼──────┼─────┤
│113 │大翔開發有限公司        │94年3月至 │            │          │86          │4         │
│    │                        │94年4月   │            │          │            │          │
├──┼────────────┼─────┼──────┼─────┼──────┼─────┤
│114 │博愛加油站股份有限公司  │94年7月至 │            │          │476         │24        │
│    │                        │94年8月   │            │          │            │          │
├──┼────────────┼─────┼──────┼─────┼──────┼─────┤
│115 │裕福企業有限公司        │94年3月至 │            │          │952         │48        │
│    │                        │94年4月   │            │          │            │          │
├──┼────────────┼─────┼──────┼─────┼──────┼─────┤
│116 │大發加油站有限公司      │94年9月至 │            │          │952         │48        │
│    │                        │94年10月  │            │          │            │          │
├──┼────────────┼─────┼──────┼─────┼──────┼─────┤
│117 │世逸興業股份有限公司    │94年3月至 │            │          │476         │24        │
│    │                        │94年4月   │            │          │            │          │
├──┼────────────┼─────┼──────┼─────┼──────┼─────┤
│118 │永全加油站股份有限公司  │94年3月至 │            │          │952         │48        │
│    │                        │94年4月   │            │          │            │          │
├──┼────────────┼─────┼──────┼─────┼──────┼─────┤
│119 │三民加油站股份有限公司  │94年1月至 │            │          │2,857       │143       │
│    │                        │94年2月   │            │          │            │          │
├──┼────────────┼─────┼──────┼─────┼──────┼─────┤
│120 │明月潭加油站股份有限公司│94年7月至 │            │          │190         │10        │
│    │                        │94年8月   │            │          │            │          │
├──┼────────────┼─────┼──────┼─────┼──────┼─────┤
│121 │大順加油站股份有限公司  │94年5月至 │            │          │476         │24        │
│    │                        │94年6月   │            │          │            │          │
├──┼────────────┼─────┼──────┼─────┼──────┼─────┤
│122 │宏達加油站有限公司      │94年3月至 │            │          │1,809       │91        │
│    │                        │94年10月  │            │          │            │          │
├──┼────────────┼─────┼──────┼─────┼──────┼─────┤
│123 │澄清湖加油站有限公司    │94年5月至 │            │          │952         │48        │
│    │                        │94年6月   │            │          │            │          │
├──┼────────────┼─────┼──────┼─────┼──────┼─────┤
│124 │特力屋股份有限公司北高雄│94年7月至 │            │          │2,084       │104       │
│    │分公司                  │94年8月   │            │          │            │          │
├──┼────────────┼─────┼──────┼─────┼──────┼─────┤
│125 │健晨實業股份有限公司    │94年5月至 │            │          │52,004      │2,600     │
│    │                        │94年6月   │            │          │            │          │
├──┼────────────┼─────┼──────┼─────┼──────┼─────┤
│126 │明日世界電腦股份有限公司│94年3月至 │            │          │952         │48        │
│    │鳳山分公司              │94年4月   │            │          │            │          │
├──┼────────────┼─────┼──────┼─────┼──────┼─────┤
│127 │特力和樂股份有限公司高雄│94年7月至 │            │          │4,975       │249       │
│    │左營分公司              │94年8月   │            │          │            │          │
├──┼────────────┼─────┼──────┼─────┼──────┼─────┤
│128 │中華石油股份有限公司中華│94年5月至 │            │          │952         │48        │
│    │石油永康第一加油站      │94年6月   │            │          │            │          │
├──┼────────────┼─────┼──────┼─────┼──────┼─────┤
│129 │台灣中油股份有限公司油品│94年5月至 │            │          │952         │48        │
│    │行銷事業部台中營業處大雅│94年6月   │            │          │            │          │
│    │中清                    │          │            │          │            │          │
├──┼────────────┼─────┼──────┼─────┼──────┼─────┤
│130 │台糖國泰加油站          │94年9月至 │            │          │952         │48        │
│    │                        │94年10月  │            │          │            │          │
├──┼────────────┼─────┼──────┼─────┼──────┼─────┤
│131 │全國加油站股份有限公司三│94年3月至 │            │          │3,332       │168       │
│    │多路加油站              │94年8月   │            │          │            │          │
├──┼────────────┼─────┼──────┼─────┼──────┼─────┤
│132 │前鎮加油站股份有限公司  │94年7月至 │            │          │286         │14        │
│    │                        │94年8月   │            │          │            │          │
├──┼────────────┼─────┼──────┼─────┼──────┼─────┤
│133 │雄菱股份有限公司新生分公│94年9月至 │            │          │286         │14        │
│    │司                      │94年10月  │            │          │            │          │
├──┼────────────┼─────┼──────┼─────┼──────┼─────┤
│134 │太峰加油站股份有限公司  │94年3月至 │            │          │476         │24        │
│    │                        │94年4月   │            │          │            │          │
├──┼────────────┼─────┼──────┼─────┼──────┼─────┤
│135 │全虹企業股份有限公司水上│94年3月至 │            │          │114         │6         │
│    │中山分公司              │94年4月   │            │          │            │          │
├──┼────────────┼─────┼──────┼─────┼──────┼─────┤
│136 │台灣中油股份有限公司油品│94年7月至 │            │          │895         │45        │
│    │行銷事業部嘉南營業處仁德│94年8月   │            │          │            │          │
│    │加油                    │          │            │          │            │          │
├──┼────────────┼─────┼──────┼─────┼──────┼─────┤
│137 │遠東航空股份有限公司高雄│94年5月至 │            │          │133         │7         │
│    │分公司                  │94年6月   │            │          │            │          │
├──┼────────────┼─────┼──────┼─────┼──────┼─────┤
│138 │東急屋實業有限公司前鎮分│94年3月至 │            │          │2,006       │100       │
│    │公司                    │94年4月   │            │          │            │          │
├──┼────────────┼─────┼──────┼─────┼──────┼─────┤
│139 │吉盛加油站股份有限公司  │94年5月至 │            │          │667         │33        │
│    │                        │94年6月   │            │          │            │          │
├──┼────────────┼─────┼──────┼─────┼──────┼─────┤
│140 │鑫鉅科技有限公司        │94年3月至 │            │          │581,904     │29,096    │
│    │                        │94年6月   │            │          │            │          │
├──┼────────────┼─────┼──────┼─────┼──────┼─────┤
│141 │遠見商務飯店有限公司    │94年9月至 │            │          │1,524       │76        │
│    │                        │94年10月  │            │          │            │          │
├──┼────────────┼─────┼──────┼─────┼──────┼─────┤
│142 │新厝加油站股份有限公司六│94年9月至 │            │          │286         │14        │
│    │站分公司                │94年10月  │            │          │            │          │
├──┼────────────┼─────┼──────┼─────┼──────┼─────┤
│143 │永村加油站有限公司員林加│94年5月至 │            │          │952         │48        │
│    │油站                    │94年6月   │            │          │            │          │
├──┼────────────┼─────┼──────┼─────┼──────┼─────┤
│144 │台亞石油股份有限公司程香│94年7月至 │            │          │381         │19        │
│    │加油站                  │94年8月   │            │          │            │          │
├──┼────────────┼─────┼──────┼─────┼──────┼─────┤
│145 │順發電腦股份有限公司鳳山│94年7月至 │            │          │552         │28        │
│    │店                      │94年8月   │            │          │            │          │
├──┼────────────┼─────┼──────┼─────┼──────┼─────┤
│146 │永順加油站股份有限公司  │94年1月至 │            │          │2,571       │129       │
│    │                        │94年4月   │            │          │            │          │
├──┼────────────┼─────┼──────┼─────┼──────┼─────┤
│147 │嘉峰股份有限公司        │94年3月至 │            │          │1,428       │72        │
│    │                        │94年10月  │            │          │            │          │
├──┼────────────┼─────┼──────┼─────┼──────┼─────┤
│148 │賓志保全股份有限公司    │94年5月至 │            │          │25,798      │1,290     │
│    │                        │94年8月   │            │          │            │          │
├──┼────────────┼─────┼──────┼─────┼──────┼─────┤
│149 │華維有限公司            │94年7月至 │            │          │5,400       │270       │
│    │                        │94年8月   │            │          │            │          │
├──┼────────────┼─────┼──────┼─────┼──────┼─────┤
│150 │台灣中油（股）油品行銷事│94年7月至 │            │          │57          │3         │
│    │業部高雄營業處鳳山加油站│94年8月   │            │          │            │          │
├──┼────────────┼─────┼──────┼─────┼──────┼─────┤
│151 │台灣中油（股）油品行銷事│94年3月至 │            │          │1,924       │96        │
│    │業部高雄營業處五甲加油站│94年10月  │            │          │            │          │
├──┼────────────┼─────┼──────┼─────┼──────┼─────┤
│152 │裕誠加油站股份有限公司  │94年3月至 │            │          │1,904       │96        │
│    │                        │94年6月   │            │          │            │          │
├──┼────────────┼─────┼──────┼─────┼──────┼─────┤
│153 │大立加油站有限公司      │94年7月至 │            │          │286         │14        │
│    │                        │94年8月   │            │          │            │          │
├──┼────────────┼─────┼──────┼─────┼──────┼─────┤
│154 │福記全家福客家菜館      │94年3月至 │            │          │1,480       │74        │
│    │                        │94年4月   │            │          │            │          │
├──┼────────────┼─────┼──────┼─────┼──────┼─────┤
│155 │桂華加油站股份有限公司  │94年5月至 │            │          │1,428       │72        │
│    │                        │94年6月   │            │          │            │          │
├──┼────────────┼─────┼──────┼─────┼──────┼─────┤
│156 │漢村股份有限公司        │94年3月至 │            │          │2,380       │120       │
│    │                        │94年6月   │            │          │            │          │
├──┼────────────┼─────┼──────┼─────┼──────┼─────┤
│157 │智利美企管顧問有限公司  │94年9月至 │            │          │667         │33        │
│    │                        │94年10月  │            │          │            │          │
├──┼────────────┼─────┼──────┼─────┼──────┼─────┤
│158 │國晉有限公司            │94年5月至 │            │          │952         │48        │
│    │                        │94年6月   │            │          │            │          │
├──┼────────────┼─────┼──────┼─────┼──────┼─────┤
│159 │正揚廣告企業行          │94年5月至 │            │          │333         │17        │
│    │                        │94年6月   │            │          │            │          │
├──┼────────────┼─────┼──────┼─────┼──────┼─────┤
│160 │台灣中油股份有限公司嘉南│94年9月至 │            │          │952         │48        │
│    │營業處烏山頭交流道加油站│94年10月  │            │          │            │          │
├──┼────────────┼─────┼──────┼─────┼──────┼─────┤
│161 │甲洲加油站股份有限公司  │94年5月至 │            │          │5,510       │277       │
│    │                        │94年10月  │            │          │            │          │
├──┼────────────┼─────┼──────┼─────┼──────┼─────┤
│162 │大來加油站股份有限公司  │94年7月至 │            │          │1,142       │58        │
│    │                        │94年8月   │            │          │            │          │
├──┼────────────┼─────┼──────┼─────┼──────┼─────┤
│163 │港都加油站股份有限公司  │94年3月至 │            │          │952         │48        │
│    │                        │94年4月   │            │          │            │          │
├──┼────────────┼─────┼──────┼─────┼──────┼─────┤
│164 │康旺興事業股份有限公司  │94年3月至 │            │          │2,856       │144       │
│    │                        │94年10月  │            │          │            │          │
├──┼────────────┼─────┼──────┼─────┼──────┼─────┤
│165 │台亞石油股份有限公司大業│94年3月至 │            │          │952         │48        │
│    │加油站                  │94年4月   │            │          │            │          │
├──┼────────────┼─────┼──────┼─────┼──────┼─────┤
│166 │統一精工股份有限公司左營│94年7月至 │            │          │3,904       │196       │
│    │加油站                  │94年8月   │            │          │            │          │
├──┼────────────┼─────┼──────┼─────┼──────┼─────┤
│167 │台灣中油（股）油品行銷事│94年3月至 │            │          │952         │48        │
│    │業部嘉南營業處嘉義交流道│94年4月   │            │          │            │          │
│    │加油站                  │          │            │          │            │          │
├──┼────────────┼─────┼──────┼─────┼──────┼─────┤
│168 │台亞石油股份有限公司嘉義│94年5月至 │            │          │952         │48        │
│    │交流道加油站            │94年6月   │            │          │            │          │
├──┼────────────┼─────┼──────┼─────┼──────┼─────┤
│169 │亞太國際物流股份有限公司│94年3月至 │            │          │1,619       │81        │
│    │亞柏新營加油站          │94年8月   │            │          │            │          │
├──┼────────────┼─────┼──────┼─────┼──────┼─────┤
│170 │台亞石油股份有限公司永康│94年3月至 │            │          │476         │24        │
│    │交流道加油站            │94年4月   │            │          │            │          │
├──┼────────────┼─────┼──────┼─────┼──────┼─────┤
│171 │統一精工股份有限公司旗楠│94年5月至 │            │          │952         │48        │
│    │加油站                  │94年6月   │            │          │            │          │
├──┼────────────┼─────┼──────┼─────┼──────┼─────┤
│172 │統一速達股份有限公司鳳山│94年3月至 │            │          │2,371       │119       │
│    │營業所                  │94年10月  │            │          │            │          │
├──┼────────────┼─────┼──────┼─────┼──────┼─────┤
│173 │福懋興業股份有限公司福懋│94年9月至 │            │          │1,428       │72        │
│    │仁愛加油站              │94年10月  │            │          │            │          │
├──┼────────────┼─────┼──────┼─────┼──────┼─────┤
│174 │二聯式收銀機            │94年3月至 │            │          │19,380      │971       │
│    │                        │94年8月   │            │          │            │          │
├──┼────────────┼─────┼──────┼─────┼──────┼─────┤
│    │合計                    │          │162,337,207 │8,116,869 │163,232,481 │8,161,656 │
├──┴────────────┴─────┴──────┴─────┴──────┴─────┤
│開立部分因宏元富企業有限公司、文茗企業有限公司、昱鑫國際企業有限公司、穎瑩國際事業有限公司、兆│
│融國際實業有限公司、多利科技有限公司、久寶泰實業股份有限公司、迅中興業有限公司均為虛設行號，應│
│無構成幫助該等公司逃漏營業稅之餘地，自應扣除該等公司之稅額依序為4,522,678、17,200、38,225、27,│
│054、212,580、87,075、14,620、159,881，故僅幫助上開其餘公司、商號逃漏營業稅為3,037,556元（8,  │
│116, 869-5, 079,313）。                                                                       │
└───────────────────────────────────────────────┘
附表3：（新邦國際有限公司94年1月至94年12月）
┌──────────────────────────────────────────────────┐
│新邦國際有限公司94年1月至94年12月涉嫌取得及開立不實發票金額明細表（依卷附專案申請調檔統一發票查核清 │
│單編製）                                                                                            │
├──────────────────────────────────────────────────┤
│                                                                                 單位：新台幣   元  │
├──┬────────────┬─────┬────┬───────────┬───────────┤
│編號│公司名稱                │統一編號  │發票日期│開立不實銷項發票金    │取得不實進項發票金    │
│    │                        │          │        │額（銷項營業人）      │額（進項營業人）      │
│    │                        │          │        ├─────┬─────┼─────┬─────┤
│    │                        │          │        │銷項金額  │稅額      │進項金額  │稅額      │
├──┼────────────┼─────┼────┼─────┼─────┼─────┼─────┤
│1   │（宏元富企業有限公司）  │00000000  │94年1月 │41,252,707│2,062,637 │          │          │
│    │                        │          │至94年10│          │          │          │          │
│    │                        │          │月      │          │          │          │          │
├──┼────────────┼─────┼────┼─────┼─────┼─────┼─────┤
│2   │優光科技有限公司        │00000000  │94年3月 │ 2,120,400│  106,020 │          │          │
│    │                        │          │至94年8 │          │          │          │          │
│    │                        │          │月      │          │          │          │          │
├──┼────────────┼─────┼────┼─────┼─────┼─────┼─────┤
│3   │三鈦機械五金行          │00000000  │94年1月 │ 1,653,745│   82,687 │          │          │
│    │                        │          │至94年6 │          │          │          │          │
│    │                        │          │月      │          │          │          │          │
├──┼────────────┼─────┼────┼─────┼─────┼─────┼─────┤
│4   │英門實業有限公司        │00000000  │94年7月 │ 3,500,000│  175,000 │          │          │
│    │                        │          │至94年12│          │          │          │          │
│    │                        │          │月      │          │          │          │          │
├──┼────────────┼─────┼────┼─────┼─────┼─────┼─────┤
│5   │前廣機械工程有限公司    │00000000  │94年3月 │ 1,559,355│   77,968 │          │          │
│    │                        │          │至94年12│          │          │          │          │
│    │                        │          │月      │          │          │          │          │
├──┼────────────┼─────┼────┼─────┼─────┼─────┼─────┤
│6   │（文茗企業有限公司）    │00000000  │94年1月 │   564,900│   28,245 │          │          │
│    │                        │          │至94年2 │          │          │          │          │
│    │                        │          │月      │          │          │          │          │
├──┼────────────┼─────┼────┼─────┼─────┼─────┼─────┤
│7   │（多利科技有限公司）    │00000000  │94年1月 │ 3,302,080│  165,104 │          │          │
│    │                        │          │至94年4 │          │          │          │          │
│    │                        │          │月      │          │          │          │          │
├──┼────────────┼─────┼────┼─────┼─────┼─────┼─────┤
│8   │宜晏企業股份有限公司    │00000000  │94年1月 │ 1,000,000│   50,000 │          │          │
│    │                        │          │至94年2 │          │          │          │          │
│    │                        │          │月      │          │          │          │          │
├──┼────────────┼─────┼────┼─────┼─────┼─────┼─────┤
│9   │（迅中興業有限公司）    │00000000  │94年3月 │   913,600│   45,680 │          │          │
│    │                        │          │至94年4 │          │          │          │          │
│    │                        │          │月      │          │          │          │          │
├──┼────────────┼─────┼────┼─────┼─────┼─────┼─────┤
│10  │新亞洲儀器股份有限公司  │00000000  │94年3月 │ 2,754,200│  137,710 │          │          │
│    │                        │          │至94年8 │          │          │          │          │
│    │                        │          │月      │          │          │          │          │
├──┼────────────┼─────┼────┼─────┼─────┼─────┼─────┤
│11  │非也傳播有限公司        │00000000  │94年5月 │   500,000│   25,000 │          │          │
│    │                        │          │至94年6 │          │          │          │          │
│    │                        │          │月      │          │          │          │          │
├──┼────────────┼─────┼────┼─────┼─────┼─────┼─────┤
│12  │天記科技有限公司        │00000000  │94年11月│   555,500│   27,775 │          │          │
│    │                        │          │至94年12│          │          │          │          │
│    │                        │          │月      │          │          │          │          │
├──┼────────────┼─────┼────┼─────┼─────┼─────┼─────┤
│13  │三鈦切削刀具有限公司    │00000000  │94年1月 │ 5,708,529│  285,428 │          │          │
│    │                        │          │至94年6 │          │          │          │          │
│    │                        │          │月      │          │          │          │          │
├──┼────────────┼─────┼────┼─────┼─────┼─────┼─────┤
│14  │寰美實業有限公司        │00000000  │94年7月 │ 3,010,100│  150,505 │          │          │
│    │                        │          │至94年8 │          │          │          │          │
│    │                        │          │月      │          │          │          │          │
├──┼────────────┼─────┼────┼─────┼─────┼─────┼─────┤
│15  │威爾森有限公司          │00000000  │94年3月 │          │          │35,129,314│1,756,467 │
│    │                        │          │至94年6 │          │          │          │          │
│    │                        │          │月      │          │          │          │          │
├──┼────────────┼─────┼────┼─────┼─────┼─────┼─────┤
│16  │翔勝企業社              │00000000  │94年1月 │          │          │18,782,000│  939,100 │
│    │                        │          │至94年2 │          │          │          │          │
│    │                        │          │月      │          │          │          │          │
├──┼────────────┼─────┼────┼─────┼─────┼─────┼─────┤
│17  │祥益貿易有限公司        │00000000  │94年5月 │          │          │ 6,042,700│  302,135 │
│    │                        │          │至94年8 │          │          │          │          │
│    │                        │          │月      │          │          │          │          │
├──┼────────────┼─────┼────┼─────┼─────┼─────┼─────┤
│18  │亦聖有限公司            │000000000 │94年9月 │          │          │ 4,806,000│  240,300 │
│    │                        │          │至94年10│          │          │          │          │
│    │                        │          │月      │          │          │          │          │
├──┼────────────┼─────┼────┼─────┼─────┼─────┼─────┤
│19  │賓鈺汽車有限公司        │00000000  │94年7月 │          │          │ 2,800,000│  140,000 │
│    │                        │          │至94年8 │          │          │          │          │
│    │                        │          │月      │          │          │          │          │
├──┼────────────┼─────┼────┼─────┼─────┼─────┼─────┤
│20  │兆融國際實業有限公司    │00000000  │94年3月 │          │          │ 2,054,686│  102,735 │
│    │                        │          │至94年10│          │          │          │          │
│    │                        │          │月      │          │          │          │          │
├──┼────────────┼─────┼────┼─────┼─────┼─────┼─────┤
│21  │久寶泰實業股份有限公司  │00000000  │94年3月 │          │          │ 1,975,285│   98,764 │
│    │                        │          │至94年4 │          │          │          │          │
│    │                        │          │月      │          │          │          │          │
├──┼────────────┼─────┼────┼─────┼─────┼─────┼─────┤
│22  │竣強企業有限公司        │00000000  │94年3月 │          │          │ 1,833,459│   91,677 │
│    │                        │          │至94年4 │          │          │          │          │
│    │                        │          │月      │          │          │          │          │
├──┼────────────┼─────┼────┼─────┼─────┼─────┼─────┤
│23  │中天數位股份有限公司    │00000000  │94年7月 │          │          │ 1,650,450│   82,523 │
│    │                        │          │至94年8 │          │          │          │          │
│    │                        │          │月      │          │          │          │          │
├──┼────────────┼─────┼────┼─────┼─────┼─────┼─────┤
│24  │迅中興業有限公司        │00000000  │94年5月 │          │          │ 1,323,368│   66,168 │
│    │                        │          │至94年8 │          │          │          │          │
│    │                        │          │月      │          │          │          │          │
├──┼────────────┼─────┼────┼─────┼─────┼─────┼─────┤
│25  │日鷹國際股份有限公司    │00000000  │94年7月 │          │          │ 1,150,900│   57,545 │
│    │                        │          │至94年8 │          │          │          │          │
│    │                        │          │月      │          │          │          │          │
├──┼────────────┼─────┼────┼─────┼─────┼─────┼─────┤
│26  │雄搌企業有限公司        │000000000 │94年5月 │          │          │   602,160│   30,110 │
│    │                        │          │至94年12│          │          │          │          │
│    │                        │          │月      │          │          │          │          │
├──┼────────────┼─────┼────┼─────┼─────┼─────┼─────┤
│27  │永福漆料行              │00000000  │94年5月 │          │          │   500,320│   25,019 │
│    │                        │          │至94年10│          │          │          │          │
│    │                        │          │月      │          │          │          │          │
├──┼────────────┼─────┼────┼─────┼─────┼─────┼─────┤
│    │合計                    │          │        │68,395,116│3,419,759 │78,650,642│3,932,543 │
├──┴────────────┴─────┴────┴─────┴─────┴─────┴─────┤
│開立部分因宏元富企業有限公司、文茗企業有限公司、多利科技有限公司、迅中興業有限公司均為虛設行號，應無│
│構成幫助該等公司逃漏營業稅之餘地，自應扣除該等公司之稅額依序為2,062,637、28,245、165,104、45,680，故│
│僅幫助上開其餘公司逃漏營業稅為1,118,093元（3,419,759-2,301,666）                                    │
└──────────────────────────────────────────────────┘
附表4：（亦聖有限公司94年9月至95年2月）
┌────────────────────────────────────────────────────┐
│亦聖有限公司94年9月至95年2月涉嫌取得及開立不實發票金額明細表（依卷附專案申請調檔統一發票查核清單編製）  │
├────────────────────────────────────────────────────┤
│                                                                                 單位：新台幣   元      │
├──┬────────────┬─────┬────┬────────────┬────────────┤
│編號│公司名稱                │統一發票編│發票日期│開立不實銷項發票金      │取得不實進項發票金      │
│    │                        │號        │        │額（銷項營業人）        │額（進項營業人）        │
│    │                        │          │        ├──────┬─────┼──────┬─────┤
│    │                        │          │        │銷項金額    │稅額      │進項金額    │稅額      │
├──┼────────────┼─────┼────┼──────┼─────┼──────┼─────┤
│1   │（亞高貿易有限公司）    │HU00000000│94年9月 │   3,454,200│   172,710│            │          │
├──┼────────────┼─────┼────┼──────┼─────┼──────┼─────┤
│2   │亞高貿易有限公司        │HU00000000│94年9月 │   3,499,400│   174,970│            │          │
├──┼────────────┼─────┼────┼──────┼─────┼──────┼─────┤
│3   │亞高貿易有限公司        │HU00000000│94年9月 │   3,797,300│   189,865│            │          │
├──┼────────────┼─────┼────┼──────┼─────┼──────┼─────┤
│4   │亞高貿易有限公司        │HU00000000│94年9月 │   3,949,500│   197,475│            │          │
├──┼────────────┼─────┼────┼──────┼─────┼──────┼─────┤
│5   │亞高貿易有限公司        │HU00000000│94年9月 │   3,633,418│   181,671│            │          │
├──┼────────────┼─────┼────┼──────┼─────┼──────┼─────┤
│6   │新邦國際有限公司        │HU00000000│94年9月 │   1,250,000│    62,500│            │          │
├──┼────────────┼─────┼────┼──────┼─────┼──────┼─────┤
│7   │新邦國際有限公司        │HU00000000│94年9月 │   1,345,000│    67,250│            │          │
├──┼────────────┼─────┼────┼──────┼─────┼──────┼─────┤
│8   │新邦國際有限公司        │HU00000000│94年9月 │   1,210,000│    60,500│            │          │
├──┼────────────┼─────┼────┼──────┼─────┼──────┼─────┤
│9   │新邦國際有限公司        │HU00000000│94年9月 │   1,001,000│    50,050│            │          │
├──┼────────────┼─────┼────┼──────┼─────┼──────┼─────┤
│10  │（君琥工程行）          │HU00000000│94年9月 │     935,000│    46,750│            │          │
├──┼────────────┼─────┼────┼──────┼─────┼──────┼─────┤
│11  │君琥工程行              │HU00000000│94年9月 │     914,000│    45,700│            │          │
├──┼────────────┼─────┼────┼──────┼─────┼──────┼─────┤
│12  │君琥工程行              │HU00000000│94年9月 │     880,000│    44,000│            │          │
├──┼────────────┼─────┼────┼──────┼─────┼──────┼─────┤
│13  │君琥工程行              │HU00000000│94年9月 │     922,330│    46,117│            │          │
├──┼────────────┼─────┼────┼──────┼─────┼──────┼─────┤
│14  │君琥工程行              │HU00000000│94年9月 │     865,000│    43,250│            │          │
├──┼────────────┼─────┼────┼──────┼─────┼──────┼─────┤
│15  │君琥工程行              │HU00000000│94年9月 │     956,868│    47,843│            │          │
├──┼────────────┼─────┼────┼──────┼─────┼──────┼─────┤
│16  │君琥工程行              │HU00000000│94年9月 │     998,300│    49,915│            │          │
├──┼────────────┼─────┼────┼──────┼─────┼──────┼─────┤
│17  │君琥工程行              │HU00000000│94年9月 │     815,000│    40,750│            │          │
├──┼────────────┼─────┼────┼──────┼─────┼──────┼─────┤
│18  │君琥工程行              │HU00000000│94年9月 │     964,000│    48,200│            │          │
├──┼────────────┼─────┼────┼──────┼─────┼──────┼─────┤
│19  │君琥工程行              │HU00000000│94年9月 │     835,000│    41,750│            │          │
├──┼────────────┼─────┼────┼──────┼─────┼──────┼─────┤
│20  │君琥工程行              │HU00000000│94年10月│     848,500│    42,425│            │          │
├──┼────────────┼─────┼────┼──────┼─────┼──────┼─────┤
│21  │君琥工程行              │HU00000000│94年10月│     840,000│    42,000│            │          │
├──┼────────────┼─────┼────┼──────┼─────┼──────┼─────┤
│22  │君琥工程行              │HU00000000│94年10月│   1,330,527│    66,526│            │          │
├──┼────────────┼─────┼────┼──────┼─────┼──────┼─────┤
│23  │君琥工程行              │HU00000000│94年10月│     907,500│    45,375│            │          │
├──┼────────────┼─────┼────┼──────┼─────┼──────┼─────┤
│24  │君琥工程行              │HU00000000│94年10月│     816,051│    40,803│            │          │
├──┼────────────┼─────┼────┼──────┼─────┼──────┼─────┤
│25  │（鉛鑫實業有限公司）    │HU00000000│94年9月 │   1,260,000│    63,000│            │          │
├──┼────────────┼─────┼────┼──────┼─────┼──────┼─────┤
│26  │鉛鑫實業有限公司        │HU00000000│94年9月 │   1,275,000│    63,750│            │          │
├──┼────────────┼─────┼────┼──────┼─────┼──────┼─────┤
│27  │鉛鑫實業有限公司        │HU00000000│94年9月 │   1,250,000│    62,500│            │          │
├──┼────────────┼─────┼────┼──────┼─────┼──────┼─────┤
│28  │鉛鑫實業有限公司        │HU00000000│94年9月 │   1,278,348│    63,917│            │          │
├──┼────────────┼─────┼────┼──────┼─────┼──────┼─────┤
│29  │鉛鑫實業有限公司        │HU00000000│94年9月 │     950,000│    47,500│            │          │
├──┼────────────┼─────┼────┼──────┼─────┼──────┼─────┤
│30  │鉛鑫實業有限公司        │HU00000000│94年9月 │   1,040,000│    52,000│            │          │
├──┼────────────┼─────┼────┼──────┼─────┼──────┼─────┤
│31  │鉛鑫實業有限公司        │HU00000000│94年9月 │   1,268,632│    63,432│            │          │
├──┼────────────┼─────┼────┼──────┼─────┼──────┼─────┤
│32  │鉛鑫實業有限公司        │HU00000000│94年9月 │   1,013,775│    50,689│            │          │
├──┼────────────┼─────┼────┼──────┼─────┼──────┼─────┤
│33  │鉛鑫實業有限公司        │HU00000000│94年10月│   1,271,500│    63,575│            │          │
├──┼────────────┼─────┼────┼──────┼─────┼──────┼─────┤
│34  │鉛鑫實業有限公司        │HU00000000│94年10月│   1,578,985│    78,949│            │          │
├──┼────────────┼─────┼────┼──────┼─────┼──────┼─────┤
│35  │鉛鑫實業有限公司        │HU00000000│94年10月│   1,290,000│    64,500│            │          │
├──┼────────────┼─────┼────┼──────┼─────┼──────┼─────┤
│36  │（祥益貿易有限公司）    │HU00000000│94年9月 │     760,300│    38,015│            │          │
├──┼────────────┼─────┼────┼──────┼─────┼──────┼─────┤
│37  │祥益貿易有限公司        │HU00000000│94年9月 │     481,800│    24,090│            │          │
├──┼────────────┼─────┼────┼──────┼─────┼──────┼─────┤
│38  │祥益貿易有限公司        │HU00000000│94年9月 │     537,900│    26,895│            │          │
├──┼────────────┼─────┼────┼──────┼─────┼──────┼─────┤
│39  │祥益貿易有限公司        │HU00000000│94年9月 │     950,000│    47,500│            │          │
├──┼────────────┼─────┼────┼──────┼─────┼──────┼─────┤
│40  │祥益貿易有限公司        │HU00000000│94年9月 │     935,000│    46,750│            │          │
├──┼────────────┼─────┼────┼──────┼─────┼──────┼─────┤
│41  │祥益貿易有限公司        │HU00000000│94年9月 │     946,500│    47,325│            │          │
├──┼────────────┼─────┼────┼──────┼─────┼──────┼─────┤
│42  │祥益貿易有限公司        │HU00000000│94年9月 │     947,200│    47,360│            │          │
├──┼────────────┼─────┼────┼──────┼─────┼──────┼─────┤
│43  │祥益貿易有限公司        │HU00000000│94年9月 │     948,000│    47,400│            │          │
├──┼────────────┼─────┼────┼──────┼─────┼──────┼─────┤
│44  │祥益貿易有限公司        │HU00000000│94年9月 │     950,000│    47,500│            │          │
├──┼────────────┼─────┼────┼──────┼─────┼──────┼─────┤
│45  │祥益貿易有限公司        │HU00000000│94年10月│     937,600│    46,880│            │          │
├──┼────────────┼─────┼────┼──────┼─────┼──────┼─────┤
│46  │祥益貿易有限公司        │HU00000000│94年10月│     944,000│    47,200│            │          │
├──┼────────────┼─────┼────┼──────┼─────┼──────┼─────┤
│47  │（名鴻有限公司）        │HU00000000│94年9月 │   1,306,000│    65,300│            │          │
├──┼────────────┼─────┼────┼──────┼─────┼──────┼─────┤
│48  │名鴻有限公司            │HU00000000│94年10月│   1,245,000│    62,250│            │          │
├──┼────────────┼─────┼────┼──────┼─────┼──────┼─────┤
│49  │（元傳電信有限公司）    │JU00000000│94年12月│  57,087,936│ 2,854,397│            │          │
├──┼────────────┼─────┼────┼──────┼─────┼──────┼─────┤
│50  │（佳璋商行）            │HU00000000│94年9月 │  79,080,000│ 3,954,000│            │          │
├──┼────────────┼─────┼────┼──────┼─────┼──────┼─────┤
│51  │佳璋商行                │HU00000000│94年9月 │  79,489,100│ 3,974,455│            │          │
├──┼────────────┼─────┼────┼──────┼─────┼──────┼─────┤
│52  │佳璋商行                │KU00000000│95年1月 │   3,000,000│   150,000│            │          │
├──┼────────────┼─────┼────┼──────┼─────┼──────┼─────┤
│53  │佳璋商行                │KU00000000│95年1月 │   3,150,000│   157,500│            │          │
├──┼────────────┼─────┼────┼──────┼─────┼──────┼─────┤
│54  │佳璋商行                │KU00000000│95年1月 │   3,260,000│   163,000│            │          │
├──┼────────────┼─────┼────┼──────┼─────┼──────┼─────┤
│55  │佳璋商行                │KU00000000│95年1月 │   3,000,000│   150,000│            │          │
├──┼────────────┼─────┼────┼──────┼─────┼──────┼─────┤
│56  │佳璋商行                │KU00000000│95年1月 │   3,300,000│   165,000│            │          │
├──┼────────────┼─────┼────┼──────┼─────┼──────┼─────┤
│57  │佳璋商行                │KU00000000│95年1月 │   3,200,000│   160,000│            │          │
├──┼────────────┼─────┼────┼──────┼─────┼──────┼─────┤
│58  │佳璋商行                │KU00000000│95年1月 │   3,100,000│   155,000│            │          │
├──┼────────────┼─────┼────┼──────┼─────┼──────┼─────┤
│59  │佳璋商行                │KU00000000│95年1月 │   2,850,000│   142,500│            │          │
├──┼────────────┼─────┼────┼──────┼─────┼──────┼─────┤
│60  │佳璋商行                │KU00000000│95年1月 │   3,150,000│   157,500│            │          │
├──┼────────────┼─────┼────┼──────┼─────┼──────┼─────┤
│61  │佳璋商行                │KU00000000│95年1月 │   3,250,000│   162,500│            │          │
├──┼────────────┼─────┼────┼──────┼─────┼──────┼─────┤
│62  │佳璋商行                │KU00000000│95年1月 │   3,350,000│   167,500│            │          │
├──┼────────────┼─────┼────┼──────┼─────┼──────┼─────┤
│63  │佳璋商行                │KU00000000│95年1月 │   3,400,000│   170,000│            │          │
├──┼────────────┼─────┼────┼──────┼─────┼──────┼─────┤
│64  │佳璋商行                │KU00000000│95年1月 │   3,250,000│   162,500│            │          │
├──┼────────────┼─────┼────┼──────┼─────┼──────┼─────┤
│65  │佳璋商行                │KU00000000│95年2月 │   3,000,000│   150,000│            │          │
├──┼────────────┼─────┼────┼──────┼─────┼──────┼─────┤
│66  │佳璋商行                │KU00000000│95年2月 │   3,100,000│   155,000│            │          │
├──┼────────────┼─────┼────┼──────┼─────┼──────┼─────┤
│67  │佳璋商行                │KU00000000│95年2月 │   2,950,000│   147,500│            │          │
├──┼────────────┼─────┼────┼──────┼─────┼──────┼─────┤
│68  │佳璋商行                │KU00000000│95年2月 │   3,200,000│   160,000│            │          │
├──┼────────────┼─────┼────┼──────┼─────┼──────┼─────┤
│69  │佳璋商行                │KU00000000│95年2月 │   2,880,000│   144,000│            │          │
├──┼────────────┼─────┼────┼──────┼─────┼──────┼─────┤
│70  │佳璋商行                │KU00000000│95年2月 │   3,450,000│   172,500│            │          │
├──┼────────────┼─────┼────┼──────┼─────┼──────┼─────┤
│71  │佳璋商行                │KU00000000│95年2月 │   1,010,000│    50,500│            │          │
├──┼────────────┼─────┼────┼──────┼─────┼──────┼─────┤
│72  │大成加油站有限公司      │HV00000000│94年10月│            │          │  15,000,000│   750,000│
├──┼────────────┼─────┼────┼──────┼─────┼──────┼─────┤
│73  │甲上加油站有限公司      │HV00000000│94年10月│            │          │  15,000,000│   750,000│
├──┼────────────┼─────┼────┼──────┼─────┼──────┼─────┤
│74  │光凰加油站有限公司      │HV00000000│94年10月│            │          │  15,000,000│   750,000│
├──┼────────────┼─────┼────┼──────┼─────┼──────┼─────┤
│75  │興安路加油站有限公司    │HV00000000│94年10月│            │          │  15,000,000│   750,000│
├──┼────────────┼─────┼────┼──────┼─────┼──────┼─────┤
│76  │麻葉餐飲食品有限公司台卡│HV00000000│94年10月│            │          │   2,500,000│   125,000│
│    │非分公司                │          │        │            │          │            │          │
├──┼────────────┼─────┼────┼──────┼─────┼──────┼─────┤
│77  │順益食品股份有限公司    │KU00000000│95年1月 │            │          │   4,000,000│   200,000│
├──┼────────────┼─────┼────┼──────┼─────┼──────┼─────┤
│78  │順益食品股份有限公司    │KU00000000│95年1月 │            │          │   5,000,000│   250,000│
├──┼────────────┼─────┼────┼──────┼─────┼──────┼─────┤
│79  │順益食品股份有限公司    │KU00000000│95年1月 │            │          │   3,000,000│   150,000│
├──┼────────────┼─────┼────┼──────┼─────┼──────┼─────┤
│80  │順益食品股份有限公司    │KU00000000│95年1月 │            │          │   4,500,000│   225,000│
├──┼────────────┼─────┼────┼──────┼─────┼──────┼─────┤
│81  │順益食品股份有限公司    │KU00000000│95年1月 │            │          │   3,500,000│   175,000│
├──┼────────────┼─────┼────┼──────┼─────┼──────┼─────┤
│82  │順益食品股份有限公司    │KU00000000│95年1月 │            │          │   4,000,000│   200,000│
├──┼────────────┼─────┼────┼──────┼─────┼──────┼─────┤
│83  │順益食品股份有限公司    │KU00000000│95年1月 │            │          │   5,500,000│   275,000│
├──┼────────────┼─────┼────┼──────┼─────┼──────┼─────┤
│84  │順益食品股份有限公司    │KU00000000│95年1月 │            │          │   3,300,000│   165,000│
├──┼────────────┼─────┼────┼──────┼─────┼──────┼─────┤
│85  │順益食品股份有限公司    │KU00000000│95年1月 │            │          │   3,820,000│   191,000│
├──┼────────────┼─────┼────┼──────┼─────┼──────┼─────┤
│86  │順益食品股份有限公司    │KU00000000│95年1月 │            │          │   4,800,000│   240,000│
├──┼────────────┼─────┼────┼──────┼─────┼──────┼─────┤
│87  │順益食品股份有限公司    │KU00000000│95年1月 │            │          │   3,380,000│   169,000│
├──┼────────────┼─────┼────┼──────┼─────┼──────┼─────┤
│88  │順益食品股份有限公司    │KU00000000│95年1月 │            │          │   2,550,000│   127,500│
├──┼────────────┼─────┼────┼──────┼─────┼──────┼─────┤
│89  │順益食品股份有限公司    │KU00000000│95年1月 │            │          │   3,480,000│   174,000│
├──┼────────────┼─────┼────┼──────┼─────┼──────┼─────┤
│90  │順益食品股份有限公司    │KU00000000│95年2月 │            │          │   4,442,000│   222,100│
├──┼────────────┼─────┼────┼──────┼─────┼──────┼─────┤
│91  │順益食品股份有限公司    │KU00000000│95年2月 │            │          │   2,856,000│   142,800│
├──┼────────────┼─────┼────┼──────┼─────┼──────┼─────┤
│92  │順益食品股份有限公司    │KU00000000│95年2月 │            │          │   2,800,000│   140,000│
├──┼────────────┼─────┼────┼──────┼─────┼──────┼─────┤
│    │合計                    │          │        │338,840,470 │16,942,024│ 123,428,000│ 6,171,400│
├──┴────────────┴─────┴────┴──────┴─────┴──────┴─────┤
│開立部分因亞高貿易有限公司、君琥工程行、鉛鑫實業有限公司、祥益貿易有限公司、名鴻有限公司、元傳電信有限公│
│司、佳璋商行均為虛設行號，應無構成幫助該等公司、商號逃漏營業稅之餘地，自應扣除該等公司、商號之稅額合計為│
│16,701,724，故僅幫助新邦國際有限公司逃漏營業稅為240,300元（16,942,024-16,701,724）                      │
└────────────────────────────────────────────────────┘
附表5：（名鴻有限公司94年9月至95年4月）
┌──────────────────────────────────────────────────┐
│名鴻有限公司94年9月至95年4月涉嫌取得及開立不實發票金額明細表（依卷附專案申請調檔統一發票查核清單編製│
│）                                                                                                  │
├──────────────────────────────────────────────────┤
│                                                                                 單位：新台幣   元  │
├──┬────────────┬─────┬────┬───────────┬───────────┤
│編號│公司名稱                │統一發票編│發票日期│開立不實銷項發票金    │取得不實進項發票金    │
│    │                        │號        │        │額（銷項營業人）      │額（進項營業人）      │
│    │                        │          │        ├─────┬─────┼─────┬─────┤
│    │                        │          │        │銷項金額  │稅額      │進項金額  │稅額      │
├──┼────────────┼─────┼────┼─────┼─────┼─────┼─────┤
│1   │（宏元富企業有限公司）  │HU00000000│94年10月│691,826   │34,591    │          │          │
├──┼────────────┼─────┼────┼─────┼─────┼─────┼─────┤
│2   │宏元富企業有限公司      │HU00000000│94年10月│645,554   │32,278    │          │          │
├──┼────────────┼─────┼────┼─────┼─────┼─────┼─────┤
│3   │宏元富企業有限公司      │HU00000000│94年11月│652,642   │32,632    │          │          │
├──┼────────────┼─────┼────┼─────┼─────┼─────┼─────┤
│4   │宏元富企業有限公司      │JU00000000│94年11月│699,300   │34,965    │          │          │
├──┼────────────┼─────┼────┼─────┼─────┼─────┼─────┤
│5   │宏元富企業有限公司      │JU00000000│94年11月│642,752   │32,138    │          │          │
├──┼────────────┼─────┼────┼─────┼─────┼─────┼─────┤
│6   │宏元富企業有限公司      │JU00000000│94年12月│643,564   │32,178    │          │          │
├──┼────────────┼─────┼────┼─────┼─────┼─────┼─────┤
│7   │宏元富企業有限公司      │JU00000000│94年12月│256,700   │12,835    │          │          │
├──┼────────────┼─────┼────┼─────┼─────┼─────┼─────┤
│8   │宏元富企業有限公司      │JU00000000│94年12月│321,066   │16,053    │          │          │
├──┼────────────┼─────┼────┼─────┼─────┼─────┼─────┤
│9   │宏元富企業有限公司      │JU00000000│95年1月 │611,185   │30,560    │          │          │
├──┼────────────┼─────┼────┼─────┼─────┼─────┼─────┤
│10  │宏元富企業有限公司      │KU00000000│95年1月 │783,261   │39,163    │          │          │
├──┼────────────┼─────┼────┼─────┼─────┼─────┼─────┤
│11  │宏元富企業有限公司      │KU00000000│95年1月 │750,000   │37,500    │          │          │
├──┼────────────┼─────┼────┼─────┼─────┼─────┼─────┤
│12  │宏元富企業有限公司      │KU00000000│95年1月 │752,647   │37,632    │          │          │
├──┼────────────┼─────┼────┼─────┼─────┼─────┼─────┤
│13  │宏元富企業有限公司      │KU00000000│95年1月 │669,107   │33,455    │          │          │
├──┼────────────┼─────┼────┼─────┼─────┼─────┼─────┤
│14  │宏元富企業有限公司      │KU00000000│95年1月 │734,577   │36,729    │          │          │
├──┼────────────┼─────┼────┼─────┼─────┼─────┼─────┤
│15  │宏元富企業有限公司      │KU00000000│95年1月 │679,206   │33,960    │          │          │
├──┼────────────┼─────┼────┼─────┼─────┼─────┼─────┤
│16  │宏元富企業有限公司      │KU00000000│95年1月 │674,437   │33,722    │          │          │
├──┼────────────┼─────┼────┼─────┼─────┼─────┼─────┤
│17  │宏元富企業有限公司      │KU00000000│95年1月 │840,336   │42,017    │          │          │
├──┼────────────┼─────┼────┼─────┼─────┼─────┼─────┤
│18  │宏元富企業有限公司      │KU00000000│95年2月 │614,950   │30,748    │          │          │
├──┼────────────┼─────┼────┼─────┼─────┼─────┼─────┤
│19  │宏元富企業有限公司      │KU00000000│95年2月 │742,686   │37,134    │          │          │
├──┼────────────┼─────┼────┼─────┼─────┼─────┼─────┤
│20  │宏元富企業有限公司      │KU00000000│95年2月 │670,330   │33,517    │          │          │
├──┼────────────┼─────┼────┼─────┼─────┼─────┼─────┤
│21  │宏元富企業有限公司      │KU00000000│95年2月 │644,609   │32,230    │          │          │
├──┼────────────┼─────┼────┼─────┼─────┼─────┼─────┤
│22  │宏元富企業有限公司      │KU00000000│95年2月 │776,038   │38,802    │          │          │
├──┼────────────┼─────┼────┼─────┼─────┼─────┼─────┤
│23  │宏元富企業有限公司      │KU00000000│95年2月 │665,511   │33,276    │          │          │
├──┼────────────┼─────┼────┼─────┼─────┼─────┼─────┤
│24  │宏元富企業有限公司      │KU00000000│95年2月 │689,025   │34,451    │          │          │
├──┼────────────┼─────┼────┼─────┼─────┼─────┼─────┤
│25  │宏元富企業有限公司      │KU00000000│95年2月 │730,497   │36,525    │          │          │
├──┼────────────┼─────┼────┼─────┼─────┼─────┼─────┤
│26  │宏元富企業有限公司      │KU00000000│95年3月 │674,351   │33,718    │          │          │
├──┼────────────┼─────┼────┼─────┼─────┼─────┼─────┤
│27  │宏元富企業有限公司      │LU00000000│95年3月 │682,971   │34,149    │          │          │
├──┼────────────┼─────┼────┼─────┼─────┼─────┼─────┤
│28  │宏元富企業有限公司      │LU00000000│95年3月 │675,141   │33,757    │          │          │
├──┼────────────┼─────┼────┼─────┼─────┼─────┼─────┤
│29  │宏元富企業有限公司      │LU00000000│95年3月 │635,783   │31,789    │          │          │
├──┼────────────┼─────┼────┼─────┼─────┼─────┼─────┤
│30  │宏元富企業有限公司      │LU00000000│95年3月 │371,935   │18,597    │          │          │
├──┼────────────┼─────┼────┼─────┼─────┼─────┼─────┤
│31  │月宏服飾店              │HU00000000│94年10月│47,560    │ 2,378    │          │          │
├──┼────────────┼─────┼────┼─────┼─────┼─────┼─────┤
│32  │月宏服飾店              │HU00000000│94年10月│48,440    │ 2,422    │          │          │
├──┼────────────┼─────┼────┼─────┼─────┼─────┼─────┤
│33  │中訊科技有限公司        │JU00000000│94年11月│          │          │805,000   │ 40,250   │
├──┼────────────┼─────┼────┼─────┼─────┼─────┼─────┤
│34  │中訊科技有限公司        │JU00000000│94年11月│          │          │794,000   │ 39,700   │
├──┼────────────┼─────┼────┼─────┼─────┼─────┼─────┤
│35  │中訊科技有限公司        │JU00000000│94年12月│          │          │826,000   │ 41,300   │
├──┼────────────┼─────┼────┼─────┼─────┼─────┼─────┤
│36  │中訊科技有限公司        │JU00000000│94年12月│          │          │673,500   │ 33,675   │
├──┼────────────┼─────┼────┼─────┼─────┼─────┼─────┤
│37  │中訊科技有限公司        │KU00000000│95年1月 │          │          │880,000   │ 44,000   │
├──┼────────────┼─────┼────┼─────┼─────┼─────┼─────┤
│38  │中訊科技有限公司        │KU00000000│95年1月 │          │          │895,000   │ 44,750   │
├──┼────────────┼─────┼────┼─────┼─────┼─────┼─────┤
│39  │中訊科技有限公司        │KU00000000│95年1月 │          │          │856,000   │ 42,800   │
├──┼────────────┼─────┼────┼─────┼─────┼─────┼─────┤
│40  │中訊科技有限公司        │KU00000000│95年1月 │          │          │874,000   │ 43,700   │
├──┼────────────┼─────┼────┼─────┼─────┼─────┼─────┤
│41  │中訊科技有限公司        │KU00000000│95年1月 │          │          │921,000   │ 46,050   │
├──┼────────────┼─────┼────┼─────┼─────┼─────┼─────┤
│42  │中訊科技有限公司        │KU00000000│95年1月 │          │          │934,500   │ 46,725   │
├──┼────────────┼─────┼────┼─────┼─────┼─────┼─────┤
│43  │中訊科技有限公司        │KU00000000│95年1月 │          │          │866,000   │ 43,300   │
├──┼────────────┼─────┼────┼─────┼─────┼─────┼─────┤
│44  │中訊科技有限公司        │KU00000000│95年1月 │          │          │900,000   │ 45,000   │
├──┼────────────┼─────┼────┼─────┼─────┼─────┼─────┤
│45  │中訊科技有限公司        │KU00000000│95年1月 │          │          │888,000   │ 44,400   │
├──┼────────────┼─────┼────┼─────┼─────┼─────┼─────┤
│46  │中訊科技有限公司        │KU00000000│95年1月 │          │          │850,000   │ 42,500   │
├──┼────────────┼─────┼────┼─────┼─────┼─────┼─────┤
│47  │中訊科技有限公司        │KU00000000│95年2月 │          │          │936,000   │ 46,800   │
├──┼────────────┼─────┼────┼─────┼─────┼─────┼─────┤
│48  │中訊科技有限公司        │KU00000000│95年2月 │          │          │922,400   │ 46,120   │
├──┼────────────┼─────┼────┼─────┼─────┼─────┼─────┤
│49  │中訊科技有限公司        │KU00000000│95年2月 │          │          │840,000   │ 42,000   │
├──┼────────────┼─────┼────┼─────┼─────┼─────┼─────┤
│50  │中訊科技有限公司        │KU00000000│95年2月 │          │          │875,000   │ 43,750   │
├──┼────────────┼─────┼────┼─────┼─────┼─────┼─────┤
│51  │中訊科技有限公司        │KU00000000│95年2月 │          │          │632,100   │ 31,605   │
├──┼────────────┼─────┼────┼─────┼─────┼─────┼─────┤
│52  │亦聖有限公司            │HU00000000│94年9月 │          │          │1,306,000 │ 65,300   │
├──┼────────────┼─────┼────┼─────┼─────┼─────┼─────┤
│53  │亦聖有限公司            │HU00000000│94年10月│          │          │1,245,000 │ 62,250   │
├──┼────────────┼─────┼────┼─────┼─────┼─────┼─────┤
│54  │中訊有限公司            │LU00000000│95年4月 │          │          │1,050,000 │ 52,500   │
├──┼────────────┼─────┼────┼─────┼─────┼─────┼─────┤
│55  │菁英電腦國際貿易有限公司│LU00000000│95年3月 │          │          │350,000   │ 17,500   │
├──┼────────────┼─────┼────┼─────┼─────┼─────┼─────┤
│56  │菁英電腦國際貿易有限公司│LU00000000│95年3月 │          │          │100,000   │  5,000   │
├──┼────────────┼─────┼────┼─────┼─────┼─────┼─────┤
│57  │菁英電腦國際貿易有限公司│LU00000000│95年4月 │          │          │1,150,000 │ 57,500   │
├──┼────────────┼─────┼────┼─────┼─────┼─────┼─────┤
│    │合計                    │          │        │19,717,987│985,901   │21,369,500│1,068,475 │
├──┴────────────┴─────┴────┴─────┴─────┴─────┴─────┤
│開立部分因宏元富企業有限公司為虛設行號，應無構成幫助該公司逃漏營業稅之餘地，自應扣除該公司之稅額為98│
│1,101，故僅幫助月宏服飾店逃漏營業稅為4,800元（985,901-981,101）。                                   │
└──────────────────────────────────────────────────┘
附表6：（迅中興業有限公司94年9月至95年8月）
┌──────────────────────────────────────────────────┐
│迅中興業有限公司94年9月至95年8月涉嫌取得及開立不實發票金額明細表（依卷附專案申請調檔統一發票查核清單│
│編製）                                                                                              │
├──────────────────────────────────────────────────┤
│                                                                                 單位：新台幣   元  │
├──┬────────────┬─────┬────┬───────────┬───────────┤
│編號│公司名稱                │統一發票編│發票日期│開立不實銷項發票金    │取得不實進項發票金    │
│    │                        │號        │        │額（銷項營業人）      │額（進項營業人）      │
│    │                        │          │        ├─────┬─────┼─────┬─────┤
│    │                        │          │        │銷項金額  │稅額      │進項金額  │稅額      │
├──┼────────────┼─────┼────┼─────┼─────┼─────┼─────┤
│1   │吉維納環保科技股份有限公│JU00000000│94年11月│46,380    │2,319     │          │          │
│    │司                      │          │        │          │          │          │          │
├──┼────────────┼─────┼────┼─────┼─────┼─────┼─────┤
│2   │吉維納環保科技股份有限公│JU00000000│94年11月│43,960    │2,198     │          │          │
│    │司                      │          │        │          │          │          │          │
├──┼────────────┼─────┼────┼─────┼─────┼─────┼─────┤
│3   │吉維納環保科技股份有限公│JU00000000│94年12月│45,820    │2,291     │          │          │
│    │司                      │          │        │          │          │          │          │
├──┼────────────┼─────┼────┼─────┼─────┼─────┼─────┤
│4   │吉維納環保科技股份有限公│JU00000000│94年12月│49,500    │2,475     │          │          │
│    │司                      │          │        │          │          │          │          │
├──┼────────────┼─────┼────┼─────┼─────┼─────┼─────┤
│5   │吉維納環保科技股份有限公│JU00000000│94年12月│47,400    │2,370     │          │          │
│    │司                      │          │        │          │          │          │          │
├──┼────────────┼─────┼────┼─────┼─────┼─────┼─────┤
│6   │吉維納環保科技股份有限公│JU00000000│94年12月│44,980    │2,249     │          │          │
│    │司                      │          │        │          │          │          │          │
├──┼────────────┼─────┼────┼─────┼─────┼─────┼─────┤
│7   │優光科技有限公司        │JU00000000│94年11月│56,700    │2,835     │          │          │
├──┼────────────┼─────┼────┼─────┼─────┼─────┼─────┤
│8   │優光科技有限公司        │JU00000000│94年11月│59,500    │2,975     │          │          │
├──┼────────────┼─────┼────┼─────┼─────┼─────┼─────┤
│9   │優光科技有限公司        │JU00000000│94年11月│57,000    │2,850     │          │          │
├──┼────────────┼─────┼────┼─────┼─────┼─────┼─────┤
│10  │優光科技有限公司        │JU00000000│94年11月│57,000    │2,850     │          │          │
├──┼────────────┼─────┼────┼─────┼─────┼─────┼─────┤
│11  │優光科技有限公司        │JU00000000│94年12月│58,800    │2,940     │          │          │
├──┼────────────┼─────┼────┼─────┼─────┼─────┼─────┤
│12  │優光科技有限公司        │JU00000000│94年12月│59,400    │2,970     │          │          │
├──┼────────────┼─────┼────┼─────┼─────┼─────┼─────┤
│13  │優光科技有限公司        │JU00000000│94年12月│53,900    │2,695     │          │          │
├──┼────────────┼─────┼────┼─────┼─────┼─────┼─────┤
│14  │優光科技有限公司        │JU00000000│94年12月│56,000    │2,800     │          │          │
├──┼────────────┼─────┼────┼─────┼─────┼─────┼─────┤
│15  │優光科技有限公司        │KU00000000│95年1月 │56,700    │2,835     │          │          │
├──┼────────────┼─────┼────┼─────┼─────┼─────┼─────┤
│16  │優光科技有限公司        │KU00000000│95年1月 │59,400    │2,970     │          │          │
├──┼────────────┼─────┼────┼─────┼─────┼─────┼─────┤
│17  │優光科技有限公司        │KU00000000│95年1月 │58,905    │2,945     │          │          │
├──┼────────────┼─────┼────┼─────┼─────┼─────┼─────┤
│18  │優光科技有限公司        │KU00000000│95年1月 │58,500    │2,925     │          │          │
├──┼────────────┼─────┼────┼─────┼─────┼─────┼─────┤
│19  │優光科技有限公司        │KU00000000│95年1月 │56,700    │2,835     │          │          │
├──┼────────────┼─────┼────┼─────┼─────┼─────┼─────┤
│20  │優光科技有限公司        │KU00000000│95年2月 │58,905    │2,945     │          │          │
├──┼────────────┼─────┼────┼─────┼─────┼─────┼─────┤
│21  │優光科技有限公司        │KU00000000│95年2月 │57,960    │2,898     │          │          │
├──┼────────────┼─────┼────┼─────┼─────┼─────┼─────┤
│22  │優光科技有限公司        │KU00000000│95年2月 │59,850    │2,993     │          │          │
├──┼────────────┼─────┼────┼─────┼─────┼─────┼─────┤
│23  │優光科技有限公司        │KU00000000│95年2月 │59,400    │2,970     │          │          │
├──┼────────────┼─────┼────┼─────┼─────┼─────┼─────┤
│24  │優光科技有限公司        │KU00000000│95年2月 │63,000    │3,150     │          │          │
├──┼────────────┼─────┼────┼─────┼─────┼─────┼─────┤
│25  │實用科技股份有限公司    │HU00000000│94年9月 │389,210   │19,461    │          │          │
├──┼────────────┼─────┼────┼─────┼─────┼─────┼─────┤
│26  │實用科技股份有限公司    │HU00000000│94年9月 │239,800   │11,990    │          │          │
├──┼────────────┼─────┼────┼─────┼─────┼─────┼─────┤
│27  │實用科技股份有限公司    │HU00000000│94年9月 │254,260   │12,713    │          │          │
├──┼────────────┼─────┼────┼─────┼─────┼─────┼─────┤
│28  │實用科技股份有限公司    │HU00000000│94年9月 │312,300   │15,615    │          │          │
├──┼────────────┼─────┼────┼─────┼─────┼─────┼─────┤
│29  │實用科技股份有限公司    │HU00000000│94年10月│236,500   │11,825    │          │          │
├──┼────────────┼─────┼────┼─────┼─────┼─────┼─────┤
│30  │實用科技股份有限公司    │HU00000000│94年10月│222,000   │11,100    │          │          │
├──┼────────────┼─────┼────┼─────┼─────┼─────┼─────┤
│31  │實用科技股份有限公司    │HU00000000│94年10月│250,900   │12,545    │          │          │
├──┼────────────┼─────┼────┼─────┼─────┼─────┼─────┤
│32  │虹陽電腦實業有限公司    │JU00000000│94年12月│623,800   │31,190    │          │          │
├──┼────────────┼─────┼────┼─────┼─────┼─────┼─────┤
│33  │虹陽電腦實業有限公司    │JU00000000│94年12月│576,200   │28,810    │          │          │
├──┼────────────┼─────┼────┼─────┼─────┼─────┼─────┤
│34  │嘉亨股份有限公司        │JU00000000│94年11月│49,900    │2,495     │          │          │
├──┼────────────┼─────┼────┼─────┼─────┼─────┼─────┤
│35  │嘉亨股份有限公司        │JU00000000│94年11月│44,900    │2,245     │          │          │
├──┼────────────┼─────┼────┼─────┼─────┼─────┼─────┤
│36  │嘉亨股份有限公司        │JU00000000│94年11月│48,000    │2,400     │          │          │
├──┼────────────┼─────┼────┼─────┼─────┼─────┼─────┤
│37  │嘉亨股份有限公司        │JU00000000│94年11月│48,000    │2,400     │          │          │
├──┼────────────┼─────┼────┼─────┼─────┼─────┼─────┤
│38  │嘉亨股份有限公司        │JU00000000│94年12月│45,600    │2,280     │          │          │
├──┼────────────┼─────┼────┼─────┼─────┼─────┼─────┤
│39  │嘉亨股份有限公司        │JU00000000│94年12月│39,860    │1,993     │          │          │
├──┼────────────┼─────┼────┼─────┼─────┼─────┼─────┤
│40  │嘉亨股份有限公司        │JU00000000│94年12月│24,950    │1,248     │          │          │
├──┼────────────┼─────┼────┼─────┼─────┼─────┼─────┤
│41  │普林特圖文股份有限公司  │JU00000000│94年12月│46,500    │2,325     │          │          │
├──┼────────────┼─────┼────┼─────┼─────┼─────┼─────┤
│42  │逢大工業有限公司        │JU00000000│94年12月│170,230   │8,512     │          │          │
├──┼────────────┼─────┼────┼─────┼─────┼─────┼─────┤
│43  │逢大工業有限公司        │JU00000000│94年12月│130,180   │6,509     │          │          │
├──┼────────────┼─────┼────┼─────┼─────┼─────┼─────┤
│44  │致耀企業有限公司        │KU00000000│95年1月 │96,300    │4,815     │          │          │
├──┼────────────┼─────┼────┼─────┼─────┼─────┼─────┤
│45  │致耀企業有限公司        │KU00000000│95年1月 │42,500    │2,125     │          │          │
├──┼────────────┼─────┼────┼─────┼─────┼─────┼─────┤
│46  │致耀企業有限公司        │KU00000000│95年1月 │78,450    │3,923     │          │          │
├──┼────────────┼─────┼────┼─────┼─────┼─────┼─────┤
│47  │致耀企業有限公司        │KU00000000│95年2月 │85,140    │4,257     │          │          │
├──┼────────────┼─────┼────┼─────┼─────┼─────┼─────┤
│48  │全球華人電視製作股份有限│HU00000000│94年9月 │113,860   │5,693     │          │          │
│    │公司                    │          │        │          │          │          │          │
├──┼────────────┼─────┼────┼─────┼─────┼─────┼─────┤
│49  │全球華人電視製作股份有限│HU00000000│94年9月 │98,290    │4,915     │          │          │
│    │公司                    │          │        │          │          │          │          │
├──┼────────────┼─────┼────┼─────┼─────┼─────┼─────┤
│50  │全球華人電視製作股份有限│HU00000000│94年10月│137,900   │6,895     │          │          │
│    │公司                    │          │        │          │          │          │          │
├──┼────────────┼─────┼────┼─────┼─────┼─────┼─────┤
│51  │全球華人電視製作股份有限│KU00000000│95年1月 │4,950     │248       │          │          │
│    │公司                    │          │        │          │          │          │          │
├──┼────────────┼─────┼────┼─────┼─────┼─────┼─────┤
│52  │全球華人電視製作股份有限│KU00000000│95年1月 │3,600     │180       │          │          │
│    │公司                    │          │        │          │          │          │          │
├──┼────────────┼─────┼────┼─────┼─────┼─────┼─────┤
│53  │全球華人電視製作股份有限│KU00000000│95年1月 │2,140     │107       │          │          │
│    │公司                    │          │        │          │          │          │          │
├──┼────────────┼─────┼────┼─────┼─────┼─────┼─────┤
│54  │全球華人電視製作股份有限│KU00000000│95年2月 │1,200     │60        │          │          │
│    │公司                    │          │        │          │          │          │          │
├──┼────────────┼─────┼────┼─────┼─────┼─────┼─────┤
│55  │全球華人電視製作股份有限│KU00000000│95年2月 │5,350     │268       │          │          │
│    │公司                    │          │        │          │          │          │          │
├──┼────────────┼─────┼────┼─────┼─────┼─────┼─────┤
│56  │全球華人電視製作股份有限│KU00000000│95年2月 │3,600     │180       │          │          │
│    │公司                    │          │        │          │          │          │          │
├──┼────────────┼─────┼────┼─────┼─────┼─────┼─────┤
│57  │全球華人電視製作股份有限│LU00000000│95年3月 │1,960     │98        │          │          │
│    │公司                    │          │        │          │          │          │          │
├──┼────────────┼─────┼────┼─────┼─────┼─────┼─────┤
│58  │全球華人電視製作股份有限│LU00000000│95年3月 │2,025     │101       │          │          │
│    │公司                    │          │        │          │          │          │          │
├──┼────────────┼─────┼────┼─────┼─────┼─────┼─────┤
│59  │全球華人電視製作股份有限│LU00000000│95年3月 │1,820     │91        │          │          │
│    │公司                    │          │        │          │          │          │          │
├──┼────────────┼─────┼────┼─────┼─────┼─────┼─────┤
│60  │全球華人電視製作股份有限│LU00000000│95年3月 │3,860     │193       │          │          │
│    │公司                    │          │        │          │          │          │          │
├──┼────────────┼─────┼────┼─────┼─────┼─────┼─────┤
│61  │全球華人電視製作股份有限│LU00000000│95年3月 │1,798     │90        │          │          │
│    │公司                    │          │        │          │          │          │          │
├──┼────────────┼─────┼────┼─────┼─────┼─────┼─────┤
│62  │全球華人電視製作股份有限│LU00000000│95年3月 │890       │45        │          │          │
│    │公司                    │          │        │          │          │          │          │
├──┼────────────┼─────┼────┼─────┼─────┼─────┼─────┤
│63  │全球華人電視製作股份有限│LU00000000│95年3月 │1,340     │67        │          │          │
│    │公司                    │          │        │          │          │          │          │
├──┼────────────┼─────┼────┼─────┼─────┼─────┼─────┤
│64  │全球華人電視製作股份有限│LU00000000│95年4月 │4,580     │229       │          │          │
│    │公司                    │          │        │          │          │          │          │
├──┼────────────┼─────┼────┼─────┼─────┼─────┼─────┤
│65  │勁草文化出版事業股份有限│LU00000000│95年3月 │249,500   │12,475    │          │          │
│    │公司                    │          │        │          │          │          │          │
├──┼────────────┼─────┼────┼─────┼─────┼─────┼─────┤
│66  │勁草文化出版事業股份有限│LU00000000│95年3月 │86,470    │4,324     │          │          │
│    │公司                    │          │        │          │          │          │          │
├──┼────────────┼─────┼────┼─────┼─────┼─────┼─────┤
│67  │勁草文化出版事業股份有限│LU00000000│95年3月 │38,680    │1,934     │          │          │
│    │公司                    │          │        │          │          │          │          │
├──┼────────────┼─────┼────┼─────┼─────┼─────┼─────┤
│68  │省錢電腦有限公司        │JU00000000│94年11月│137,810   │6,891     │          │          │
├──┼────────────┼─────┼────┼─────┼─────┼─────┼─────┤
│69  │省錢電腦有限公司        │JU00000000│94年12月│112,240   │5,612     │          │          │
├──┼────────────┼─────┼────┼─────┼─────┼─────┼─────┤
│70  │睿翔科技有限公司        │LU00000000│95年3月 │199,600   │9,980     │          │          │
├──┼────────────┼─────┼────┼─────┼─────┼─────┼─────┤
│71  │睿翔科技有限公司        │LU00000000│95年3月 │164,000   │8,200     │          │          │
├──┼────────────┼─────┼────┼─────┼─────┼─────┼─────┤
│72  │睿翔科技有限公司        │LU00000000│95年3月 │121,500   │6,075     │          │          │
├──┼────────────┼─────┼────┼─────┼─────┼─────┼─────┤
│73  │睿翔科技有限公司        │LU00000000│95年4月 │143,640   │7,182     │          │          │
├──┼────────────┼─────┼────┼─────┼─────┼─────┼─────┤
│74  │睿翔科技有限公司        │LU00000000│95年4月 │101,250   │5,063     │          │          │
├──┼────────────┼─────┼────┼─────┼─────┼─────┼─────┤
│75  │睿翔科技有限公司        │LU00000000│95年4月 │151,200   │7,560     │          │          │
├──┼────────────┼─────┼────┼─────┼─────┼─────┼─────┤
│76  │迪倫有限公司            │HU00000000│94年9月 │91,850    │4,593     │          │          │
├──┼────────────┼─────┼────┼─────┼─────┼─────┼─────┤
│77  │迪倫有限公司            │HU00000000│94年10月│58,680    │2,934     │          │          │
├──┼────────────┼─────┼────┼─────┼─────┼─────┼─────┤
│78  │迪倫有限公司            │HU00000000│94年10月│94,500    │4,725     │          │          │
├──┼────────────┼─────┼────┼─────┼─────┼─────┼─────┤
│79  │迪倫有限公司            │KU00000000│95年1月 │2,340     │117       │          │          │
├──┼────────────┼─────┼────┼─────┼─────┼─────┼─────┤
│80  │迪倫有限公司            │KU00000000│95年1月 │31,200    │1,560     │          │          │
├──┼────────────┼─────┼────┼─────┼─────┼─────┼─────┤
│81  │迪倫有限公司            │KU00000000│95年1月 │9,600     │480       │          │          │
├──┼────────────┼─────┼────┼─────┼─────┼─────┼─────┤
│82  │迪倫有限公司            │KU00000000│95年1月 │1,600     │80        │          │          │
├──┼────────────┼─────┼────┼─────┼─────┼─────┼─────┤
│83  │迪倫有限公司            │KU00000000│95年1月 │2,340     │117       │          │          │
├──┼────────────┼─────┼────┼─────┼─────┼─────┼─────┤
│84  │迪倫有限公司            │KU00000000│95年2月 │2,340     │117       │          │          │
├──┼────────────┼─────┼────┼─────┼─────┼─────┼─────┤
│85  │迪倫有限公司            │KU00000000│95年2月 │2,340     │117       │          │          │
├──┼────────────┼─────┼────┼─────┼─────┼─────┼─────┤
│86  │迪倫有限公司            │LU00000000│95年3月 │1,400     │70        │          │          │
├──┼────────────┼─────┼────┼─────┼─────┼─────┼─────┤
│87  │迪倫有限公司            │LU00000000│95年3月 │1,190     │60        │          │          │
├──┼────────────┼─────┼────┼─────┼─────┼─────┼─────┤
│88  │迪倫有限公司            │LU00000000│95年3月 │3,075     │154       │          │          │
├──┼────────────┼─────┼────┼─────┼─────┼─────┼─────┤
│89  │迪倫有限公司            │LU00000000│95年3月 │1,995     │100       │          │          │
├──┼────────────┼─────┼────┼─────┼─────┼─────┼─────┤
│90  │迪倫有限公司            │LU00000000│95年3月 │900       │45        │          │          │
├──┼────────────┼─────┼────┼─────┼─────┼─────┼─────┤
│91  │迪倫有限公司            │LU00000000│95年4月 │2,990     │150       │          │          │
├──┼────────────┼─────┼────┼─────┼─────┼─────┼─────┤
│92  │迪倫有限公司            │MU00000000│95年5月 │53,000    │2,650     │          │          │
├──┼────────────┼─────┼────┼─────┼─────┼─────┼─────┤
│93  │迪倫有限公司            │MU00000000│95年5月 │15,000    │750       │          │          │
├──┼────────────┼─────┼────┼─────┼─────┼─────┼─────┤
│94  │迪倫有限公司            │MU00000000│95年5月 │45,500    │2,275     │          │          │
├──┼────────────┼─────┼────┼─────┼─────┼─────┼─────┤
│95  │迪倫有限公司            │MU00000000│95年5月 │45,820    │2,291     │          │          │
├──┼────────────┼─────┼────┼─────┼─────┼─────┼─────┤
│96  │迪倫有限公司            │MU00000000│95年5月 │45,100    │2,255     │          │          │
├──┼────────────┼─────┼────┼─────┼─────┼─────┼─────┤
│97  │迪倫有限公司            │MU00000000│95年6月 │34,850    │1,742     │          │          │
├──┼────────────┼─────┼────┼─────┼─────┼─────┼─────┤
│98  │迪倫有限公司            │MU00000000│95年6月 │56,930    │2,846     │          │          │
├──┼────────────┼─────┼────┼─────┼─────┼─────┼─────┤
│99  │迪倫有限公司            │MU00000000│95年6月 │82,000    │4,100     │          │          │
├──┼────────────┼─────┼────┼─────┼─────┼─────┼─────┤
│100 │迪倫有限公司            │MU00000000│95年6月 │124,750   │6,237     │          │          │
├──┼────────────┼─────┼────┼─────┼─────┼─────┼─────┤
│101 │大洋國際電子材料有限公司│JU00000000│94年12月│124,750   │6,238     │          │          │
├──┼────────────┼─────┼────┼─────┼─────┼─────┼─────┤
│102 │大洋國際電子材料有限公司│JU00000000│94年12月│75,840    │3,792     │          │          │
├──┼────────────┼─────┼────┼─────┼─────┼─────┼─────┤
│103 │欣洋電子材料有限公司    │JU00000000│94年11月│192,450   │9,623     │          │          │
├──┼────────────┼─────┼────┼─────┼─────┼─────┼─────┤
│104 │新亞洲儀器股份有限公司  │JU00000000│94年11月│49,900    │2,495     │          │          │
├──┼────────────┼─────┼────┼─────┼─────┼─────┼─────┤
│105 │新亞洲儀器股份有限公司  │JU00000000│94年11月│52,000    │2,600     │          │          │
├──┼────────────┼─────┼────┼─────┼─────┼─────┼─────┤
│106 │新亞洲儀器股份有限公司  │JU00000000│94年11月│57,600    │2,880     │          │          │
├──┼────────────┼─────┼────┼─────┼─────┼─────┼─────┤
│107 │新亞洲儀器股份有限公司  │JU00000000│94年12月│49,200    │2,460     │          │          │
├──┼────────────┼─────┼────┼─────┼─────┼─────┼─────┤
│108 │新亞洲儀器股份有限公司  │JU00000000│94年12月│57,200    │2,860     │          │          │
├──┼────────────┼─────┼────┼─────┼─────┼─────┼─────┤
│109 │新亞洲儀器股份有限公司  │JU00000000│94年12月│57,000    │2,850     │          │          │
├──┼────────────┼─────┼────┼─────┼─────┼─────┼─────┤
│110 │新亞洲儀器股份有限公司  │JU00000000│94年12月│57,000    │2,850     │          │          │
├──┼────────────┼─────┼────┼─────┼─────┼─────┼─────┤
│111 │新亞洲儀器股份有限公司  │JU00000000│94年12月│58,100    │2,905     │          │          │
├──┼────────────┼─────┼────┼─────┼─────┼─────┼─────┤
│112 │新亞洲儀器股份有限公司  │JU00000000│94年12月│58,000    │2,900     │          │          │
├──┼────────────┼─────┼────┼─────┼─────┼─────┼─────┤
│113 │新亞洲儀器股份有限公司  │KU00000000│95年1月 │58,905    │2,945     │          │          │
├──┼────────────┼─────┼────┼─────┼─────┼─────┼─────┤
│114 │新亞洲儀器股份有限公司  │KU00000000│95年1月 │56,700    │2,835     │          │          │
├──┼────────────┼─────┼────┼─────┼─────┼─────┼─────┤
│115 │新亞洲儀器股份有限公司  │KU00000000│95年1月 │59,400    │2,970     │          │          │
├──┼────────────┼─────┼────┼─────┼─────┼─────┼─────┤
│116 │新亞洲儀器股份有限公司  │KU00000000│95年1月 │58,905    │2,945     │          │          │
├──┼────────────┼─────┼────┼─────┼─────┼─────┼─────┤
│117 │新亞洲儀器股份有限公司  │KU00000000│95年1月 │58,500    │2,925     │          │          │
├──┼────────────┼─────┼────┼─────┼─────┼─────┼─────┤
│118 │新亞洲儀器股份有限公司  │KU00000000│95年2月 │56,700    │2,835     │          │          │
├──┼────────────┼─────┼────┼─────┼─────┼─────┼─────┤
│119 │新亞洲儀器股份有限公司  │KU00000000│95年2月 │57,960    │2,898     │          │          │
├──┼────────────┼─────┼────┼─────┼─────┼─────┼─────┤
│120 │新亞洲儀器股份有限公司  │KU00000000│95年2月 │59,400    │2,970     │          │          │
├──┼────────────┼─────┼────┼─────┼─────┼─────┼─────┤
│121 │新亞洲儀器股份有限公司  │KU00000000│95年2月 │59,850    │2,993     │          │          │
├──┼────────────┼─────┼────┼─────┼─────┼─────┼─────┤
│122 │新亞洲儀器股份有限公司  │KU00000000│95年2月 │63,000    │3,150     │          │          │
├──┼────────────┼─────┼────┼─────┼─────┼─────┼─────┤
│123 │賀誠五金有限公司        │JU00000000│94年12月│35,870    │1,794     │          │          │
├──┼────────────┼─────┼────┼─────┼─────┼─────┼─────┤
│124 │賀誠五金有限公司        │JU00000000│94年12月│31,940    │1,597     │          │          │
├──┼────────────┼─────┼────┼─────┼─────┼─────┼─────┤
│125 │賀誠五金有限公司        │JU00000000│94年12月│126,720   │6,336     │          │          │
├──┼────────────┼─────┼────┼─────┼─────┼─────┼─────┤
│126 │賀誠五金有限公司        │JU00000000│94年12月│27,870    │1,394     │          │          │
├──┼────────────┼─────┼────┼─────┼─────┼─────┼─────┤
│127 │賀誠五金有限公司        │JU00000000│94年12月│38,650    │1,933     │          │          │
├──┼────────────┼─────┼────┼─────┼─────┼─────┼─────┤
│128 │賀誠五金有限公司        │JU00000000│94年12月│39,120    │1,956     │          │          │
├──┼────────────┼─────┼────┼─────┼─────┼─────┼─────┤
│129 │康特宏科技股份有限公司  │KU00000000│95年1月 │          │          │203,400   │10,170    │
├──┼────────────┼─────┼────┼─────┼─────┼─────┼─────┤
│130 │康特宏科技股份有限公司  │KU00000000│95年1月 │          │          │269,400   │13,470    │
├──┼────────────┼─────┼────┼─────┼─────┼─────┼─────┤
│131 │康特宏科技股份有限公司  │KU00000000│95年2月 │          │          │235,000   │11,750    │
├──┼────────────┼─────┼────┼─────┼─────┼─────┼─────┤
│132 │康特宏科技股份有限公司  │KU00000000│95年2月 │          │          │183,060   │9,153     │
├──┼────────────┼─────┼────┼─────┼─────┼─────┼─────┤
│133 │健晨實業股份有限公司    │HU00000000│94年9月 │          │          │65,200    │3,260     │
├──┼────────────┼─────┼────┼─────┼─────┼─────┼─────┤
│134 │健晨實業股份有限公司    │HU00000000│94年9月 │          │          │238,000   │11,900    │
├──┼────────────┼─────┼────┼─────┼─────┼─────┼─────┤
│135 │健晨實業股份有限公司    │HU00000000│94年9月 │          │          │65,200    │3,260     │
├──┼────────────┼─────┼────┼─────┼─────┼─────┼─────┤
│136 │健晨實業股份有限公司    │HU00000000│94年10月│          │          │15,380    │769       │
├──┼────────────┼─────┼────┼─────┼─────┼─────┼─────┤
│137 │健晨實業股份有限公司    │HU00000000│94年10月│          │          │19,360    │968       │
├──┼────────────┼─────┼────┼─────┼─────┼─────┼─────┤
│138 │健晨實業股份有限公司    │HU00000000│94年10月│          │          │49,680    │2,484     │
├──┼────────────┼─────┼────┼─────┼─────┼─────┼─────┤
│139 │文茗企業有限公司        │HU00000000│94年10月│          │          │208,900   │10,445    │
├──┼────────────┼─────┼────┼─────┼─────┼─────┼─────┤
│140 │文茗企業有限公司        │HU00000000│94年10月│          │          │163,000   │8,150     │
├──┼────────────┼─────┼────┼─────┼─────┼─────┼─────┤
│141 │文茗企業有限公司        │HU00000000│94年10月│          │          │238,000   │11,900    │
├──┼────────────┼─────┼────┼─────┼─────┼─────┼─────┤
│142 │文茗企業有限公司        │HU00000000│94年10月│          │          │283,390   │14,170    │
├──┼────────────┼─────┼────┼─────┼─────┼─────┼─────┤
│143 │文茗企業有限公司        │HU00000000│94年10月│          │          │149,040   │7,452     │
├──┼────────────┼─────┼────┼─────┼─────┼─────┼─────┤
│144 │文茗企業有限公司        │KU00000000│95年1月 │          │          │35,000    │1,750     │
├──┼────────────┼─────┼────┼─────┼─────┼─────┼─────┤
│145 │文茗企業有限公司        │KU00000000│95年1月 │          │          │96,700    │4,835     │
├──┼────────────┼─────┼────┼─────┼─────┼─────┼─────┤
│146 │文茗企業有限公司        │KU00000000│95年1月 │          │          │48,250    │2,413     │
├──┼────────────┼─────┼────┼─────┼─────┼─────┼─────┤
│147 │文茗企業有限公司        │KU00000000│95年1月 │          │          │62,100    │3,105     │
├──┼────────────┼─────┼────┼─────┼─────┼─────┼─────┤
│148 │文茗企業有限公司        │KU00000000│95年1月 │          │          │17,500    │875       │
├──┼────────────┼─────┼────┼─────┼─────┼─────┼─────┤
│149 │文茗企業有限公司        │KU00000000│95年1月 │          │          │25,600    │1,280     │
├──┼────────────┼─────┼────┼─────┼─────┼─────┼─────┤
│150 │文茗企業有限公司        │KU00000000│95年1月 │          │          │38,000    │1,900     │
├──┼────────────┼─────┼────┼─────┼─────┼─────┼─────┤
│151 │文茗企業有限公司        │KU00000000│95年1月 │          │          │210,000   │10,500    │
├──┼────────────┼─────┼────┼─────┼─────┼─────┼─────┤
│152 │文茗企業有限公司        │KU00000000│95年2月 │          │          │119,000   │5,950     │
├──┼────────────┼─────┼────┼─────┼─────┼─────┼─────┤
│153 │糖果王有限公司          │JU00000000│94年11月│          │          │276,920   │13,846    │
├──┼────────────┼─────┼────┼─────┼─────┼─────┼─────┤
│154 │糖果王有限公司          │JU00000000│94年11月│          │          │290,120   │14,506    │
├──┼────────────┼─────┼────┼─────┼─────┼─────┼─────┤
│155 │糖果王有限公司          │JU00000000│94年11月│          │          │252,000   │12,600    │
├──┼────────────┼─────┼────┼─────┼─────┼─────┼─────┤
│156 │糖果王有限公司          │JU00000000│94年11月│          │          │217,750   │10,888    │
├──┼────────────┼─────┼────┼─────┼─────┼─────┼─────┤
│157 │糖果王有限公司          │JU00000000│94年11月│          │          │282,970   │14,149    │
├──┼────────────┼─────┼────┼─────┼─────┼─────┼─────┤
│158 │糖果王有限公司          │JU00000000│94年11月│          │          │306,280   │15,314    │
├──┼────────────┼─────┼────┼─────┼─────┼─────┼─────┤
│159 │糖果王有限公司          │JU00000000│94年12月│          │          │199,130   │9,957     │
├──┼────────────┼─────┼────┼─────┼─────┼─────┼─────┤
│160 │糖果王有限公司          │JU00000000│94年12月│          │          │260,640   │13,032    │
├──┼────────────┼─────┼────┼─────┼─────┼─────┼─────┤
│161 │糖果王有限公司          │JU00000000│94年12月│          │          │261,080   │13,054    │
├──┼────────────┼─────┼────┼─────┼─────┼─────┼─────┤
│162 │糖果王有限公司          │JU00000000│94年12月│          │          │576,200   │28,810    │
├──┼────────────┼─────┼────┼─────┼─────┼─────┼─────┤
│163 │糖果王有限公司          │JU00000000│94年12月│          │          │722,500   │36,125    │
├──┼────────────┼─────┼────┼─────┼─────┼─────┼─────┤
│164 │糖果王有限公司          │JU00000000│94年12月│          │          │233,900   │11,695    │
├──┼────────────┼─────┼────┼─────┼─────┼─────┼─────┤
│165 │活力京華股份有限公司    │NU00000000│95年7月 │          │          │204,850   │10,243    │
├──┼────────────┼─────┼────┼─────┼─────┼─────┼─────┤
│166 │活力京華股份有限公司    │NU00000000│95年7月 │          │          │161,820   │8,091     │
├──┼────────────┼─────┼────┼─────┼─────┼─────┼─────┤
│167 │活力京華股份有限公司    │NU00000000│95年7月 │          │          │167,454   │8,373     │
├──┼────────────┼─────┼────┼─────┼─────┼─────┼─────┤
│168 │活力京華股份有限公司    │NU00000000│95年8月 │          │          │148,600   │7,430     │
├──┼────────────┼─────┼────┼─────┼─────┼─────┼─────┤
│169 │活力京華股份有限公司    │NU00000000│95年8月 │          │          │210,400   │10,520    │
├──┼────────────┼─────┼────┼─────┼─────┼─────┼─────┤
│170 │活力京華股份有限公司    │NU00000000│95年8月 │          │          │195,914   │9,796     │
├──┼────────────┼─────┼────┼─────┼─────┼─────┼─────┤
│171 │睿翔科技有限公司        │MU00000000│95年5月 │          │          │118,500   │5,925     │
├──┼────────────┼─────┼────┼─────┼─────┼─────┼─────┤
│172 │睿翔科技有限公司        │MU00000000│95年5月 │          │          │117,300   │5,865     │
├──┼────────────┼─────┼────┼─────┼─────┼─────┼─────┤
│173 │睿翔科技有限公司        │MU00000000│95年6月 │          │          │77,900    │3,895     │
├──┼────────────┼─────┼────┼─────┼─────┼─────┼─────┤
│174 │訊達資訊國際有限公司    │HU00000000│94年9月 │          │          │124,180   │6,209     │
├──┼────────────┼─────┼────┼─────┼─────┼─────┼─────┤
│175 │訊達資訊國際有限公司    │HU00000000│94年9月 │          │          │152,920   │7,646     │
├──┼────────────┼─────┼────┼─────┼─────┼─────┼─────┤
│176 │訊達資訊國際有限公司    │HU00000000│94年9月 │          │          │96,550    │4,828     │
├──┼────────────┼─────┼────┼─────┼─────┼─────┼─────┤
│177 │訊達資訊國際有限公司    │HU00000000│94年10月│          │          │141,850   │7,093     │
├──┼────────────┼─────┼────┼─────┼─────┼─────┼─────┤
│178 │訊達資訊國際有限公司    │HU00000000│94年10月│          │          │163,630   │8,182     │
├──┼────────────┼─────┼────┼─────┼─────┼─────┼─────┤
│179 │訊達資訊國際有限公司    │HU00000000│94年10月│          │          │45,170    │2,259     │
├──┼────────────┼─────┼────┼─────┼─────┼─────┼─────┤
│180 │訊達資訊國際有限公司    │HU00000000│94年10月│          │          │130,400   │6,520     │
├──┼────────────┼─────┼────┼─────┼─────┼─────┼─────┤
│181 │訊達資訊國際有限公司    │HU00000000│94年10月│          │          │139,470   │6,974     │
├──┼────────────┼─────┼────┼─────┼─────┼─────┼─────┤
│182 │訊達資訊國際有限公司    │KU00000000│95年1月 │          │          │52,800    │2,640     │
├──┼────────────┼─────┼────┼─────┼─────┼─────┼─────┤
│183 │訊達資訊國際有限公司    │KU00000000│95年1月 │          │          │35,200    │1,760     │
├──┼────────────┼─────┼────┼─────┼─────┼─────┼─────┤
│184 │訊達資訊國際有限公司    │KU00000000│95年1月 │          │          │12,500    │625       │
├──┼────────────┼─────┼────┼─────┼─────┼─────┼─────┤
│185 │訊達資訊國際有限公司    │KU00000000│95年1月 │          │          │30,600    │1,530     │
├──┼────────────┼─────┼────┼─────┼─────┼─────┼─────┤
│186 │訊達資訊國際有限公司    │KU00000000│95年1月 │          │          │9,850     │493       │
├──┼────────────┼─────┼────┼─────┼─────┼─────┼─────┤
│187 │訊達資訊國際有限公司    │KU00000000│95年1月 │          │          │29,550    │1,478     │
├──┼────────────┼─────┼────┼─────┼─────┼─────┼─────┤
│188 │訊達資訊國際有限公司    │KU00000000│95年1月 │          │          │3,800     │190       │
├──┼────────────┼─────┼────┼─────┼─────┼─────┼─────┤
│189 │訊達資訊國際有限公司    │KU00000000│95年1月 │          │          │3,800     │190       │
├──┼────────────┼─────┼────┼─────┼─────┼─────┼─────┤
│190 │訊達資訊國際有限公司    │KU00000000│95年1月 │          │          │17,600    │880       │
├──┼────────────┼─────┼────┼─────┼─────┼─────┼─────┤
│191 │訊達資訊國際有限公司    │KU00000000│95年2月 │          │          │3,800     │190       │
├──┼────────────┼─────┼────┼─────┼─────┼─────┼─────┤
│192 │訊達資訊國際有限公司    │KU00000000│95年2月 │          │          │2,560     │128       │
├──┼────────────┼─────┼────┼─────┼─────┼─────┼─────┤
│193 │訊達資訊國際有限公司    │KU00000000│95年2月 │          │          │5,000     │250       │
├──┼────────────┼─────┼────┼─────┼─────┼─────┼─────┤
│194 │訊達資訊國際有限公司    │KU00000000│95年2月 │          │          │3,650     │183       │
├──┼────────────┼─────┼────┼─────┼─────┼─────┼─────┤
│195 │訊達資訊國際有限公司    │KU00000000│95年2月 │          │          │5,600     │280       │
├──┼────────────┼─────┼────┼─────┼─────┼─────┼─────┤
│196 │訊達資訊國際有限公司    │KU00000000│95年2月 │          │          │4,925     │246       │
├──┼────────────┼─────┼────┼─────┼─────┼─────┼─────┤
│197 │訊達資訊國際有限公司    │KU00000000│95年2月 │          │          │2,280     │114       │
├──┼────────────┼─────┼────┼─────┼─────┼─────┼─────┤
│198 │訊達資訊國際有限公司    │KU00000000│95年2月 │          │          │7,880     │394       │
├──┼────────────┼─────┼────┼─────┼─────┼─────┼─────┤
│    │合計                    │          │        │9,866,013 │493,309   │9,545,953 │477,305   │
└──┴────────────┴─────┴────┴─────┴─────┴─────┴─────┘
附表7：（康特宏科技股份有限公司95年1月至95年2月）
┌──────────────────────────────────────────────────┐
│康特宏科技股份有限公司95年1月至95年2月涉嫌取得及開立不實發票金額明細表（依卷附專案申請調檔統一發票查│
│核清單編製）                                                                                        │
├──────────────────────────────────────────────────┤
│                                                                                 單位：新台幣   元  │
├──┬────────────┬─────┬────┬───────────┬───────────┤
│編號│公司名稱                │統一發票編│發票日期│開立不實銷項發票金    │取得不實進項發票金    │
│    │                        │號        │        │額（銷項營業人）      │額（進項營業人）      │
│    │                        │          │        ├─────┬─────┼─────┬─────┤
│    │                        │          │        │銷項金額  │稅額      │進項金額  │稅額      │
├──┼────────────┼─────┼────┼─────┼─────┼─────┼─────┤
│1   │迪倫有限公司            │KU00000000│95年1月 │  113,700 │  5,685   │          │          │
├──┼────────────┼─────┼────┼─────┼─────┼─────┼─────┤
│2   │迪倫有限公司            │KU00000000│95年1月 │  107,700 │  5,385   │          │          │
├──┼────────────┼─────┼────┼─────┼─────┼─────┼─────┤
│3   │迪倫有限公司            │KU00000000│95年1月 │   76,960 │  3,848   │          │          │
├──┼────────────┼─────┼────┼─────┼─────┼─────┼─────┤
│4   │迪倫有限公司            │KU00000000│95年2月 │   45,300 │  2,265   │          │          │
├──┼────────────┼─────┼────┼─────┼─────┼─────┼─────┤
│5   │迪倫有限公司            │KU00000000│95年2月 │   38,500 │  1,925   │          │          │
├──┼────────────┼─────┼────┼─────┼─────┼─────┼─────┤
│6   │迪倫有限公司            │KU00000000│95年2月 │   47,000 │  2,350   │          │          │
├──┼────────────┼─────┼────┼─────┼─────┼─────┼─────┤
│7   │迪倫有限公司            │KU00000000│95年2月 │   68,400 │  3,420   │          │          │
├──┼────────────┼─────┼────┼─────┼─────┼─────┼─────┤
│8   │迪倫有限公司            │KU00000000│95年2月 │  117,900 │  5,895   │          │          │
├──┼────────────┼─────┼────┼─────┼─────┼─────┼─────┤
│9   │（迅中興業有限公司）    │KU00000000│95年1月 │  203,400 │ 10,170   │          │          │
├──┼────────────┼─────┼────┼─────┼─────┼─────┼─────┤
│10  │迅中興業有限公司        │KU00000000│95年1月 │  269,400 │ 13,470   │          │          │
├──┼────────────┼─────┼────┼─────┼─────┼─────┼─────┤
│11  │迅中興業有限公司        │KU00000000│95年2月 │  235,000 │ 11,750   │          │          │
├──┼────────────┼─────┼────┼─────┼─────┼─────┼─────┤
│12  │迅中興業有限公司        │KU00000000│95年2月 │  183,060 │  9,153   │          │          │
├──┼────────────┼─────┼────┼─────┼─────┼─────┼─────┤
│13  │文茗企業有限公司        │KU00000000│95年1月 │          │          │   241,750│ 12,088   │
├──┼────────────┼─────┼────┼─────┼─────┼─────┼─────┤
│14  │文茗企業有限公司        │KU00000000│95年1月 │          │          │   126,939│  6,347   │
├──┼────────────┼─────┼────┼─────┼─────┼─────┼─────┤
│15  │文茗企業有限公司        │KU00000000│95年1月 │          │          │   108,015│  5,401   │
├──┼────────────┼─────┼────┼─────┼─────┼─────┼─────┤
│16  │文茗企業有限公司        │KU00000000│95年1月 │          │          │   109,136│  5,457   │
├──┼────────────┼─────┼────┼─────┼─────┼─────┼─────┤
│17  │文茗企業有限公司        │KU00000000│95年1月 │          │          │    76,755│  3,838   │
├──┼────────────┼─────┼────┼─────┼─────┼─────┼─────┤
│18  │文茗企業有限公司        │KU00000000│95年2月 │          │          │    47,300│  2,365   │
├──┼────────────┼─────┼────┼─────┼─────┼─────┼─────┤
│19  │文茗企業有限公司        │KU00000000│95年2月 │          │          │   193,200│  9,660   │
├──┼────────────┼─────┼────┼─────┼─────┼─────┼─────┤
│20  │訊達資訊國際有限公司    │KU00000000│95年1月 │          │          │   290,020│ 14,501   │
├──┼────────────┼─────┼────┼─────┼─────┼─────┼─────┤
│21  │訊達資訊國際有限公司    │KU00000000│95年2月 │          │          │   289,900│ 14,495   │
├──┼────────────┼─────┼────┼─────┼─────┼─────┼─────┤
│22  │訊達資訊國際有限公司    │KU00000000│95年2月 │          │          │    40,150│  2,008   │
├──┼────────────┼─────┼────┼─────┼─────┼─────┼─────┤
│23  │訊達資訊國際有限公司    │KU00000000│95年2月 │          │          │    65,000│  3,250   │
├──┼────────────┼─────┼────┼─────┼─────┼─────┼─────┤
│    │合計                    │          │        │1,506,320 │ 75,316   │1,588,165 │ 79,410   │
├──┴────────────┴─────┴────┴─────┴─────┴─────┴─────┤
│開立部分因迅中興業有限公司為虛設行號，應無構成幫助該公司逃漏營業稅之餘地，自應扣除該公司之稅額為44, │
│543，故僅幫助迪倫有限公司逃漏營業稅為30,773元（75,316-44,543）                                      │
└──────────────────────────────────────────────────┘
附表8：（佳璋商行95年1月至95年2月）
┌──────────────────────────────────────────────────┐
│佳璋商行95年1月至95年2月涉嫌取得及開立不實發票金額明細表（依卷附專案申請調檔統一發票查核清單編製）  │
├──────────────────────────────────────────────────┤
│                                                                                 單位：新台幣   元  │
├──┬────────────┬─────┬────┬───────────┬───────────┤
│編號│公司名稱                │統一發票編│發票日期│開立不實銷項發票金    │取得不實進項發票金    │
│    │                        │號        │        │額（銷項營業人）      │額（進項營業人）      │
│    │                        │          │        ├─────┬─────┼─────┬─────┤
│    │                        │          │        │銷項金額  │稅額      │進項金額  │稅額      │
├──┼────────────┼─────┼────┼─────┼─────┼─────┼─────┤
│1   │東昱土木包工業          │KU00000000│95年1月 │2,800,000 │140,000   │          │          │
├──┼────────────┼─────┼────┼─────┼─────┼─────┼─────┤
│2   │東昱土木包工業          │KU00000000│95年1月 │2,900,000 │145,000   │          │          │
├──┼────────────┼─────┼────┼─────┼─────┼─────┼─────┤
│3   │東昱土木包工業          │KU00000000│95年1月 │2,650,000 │132,500   │          │          │
├──┼────────────┼─────┼────┼─────┼─────┼─────┼─────┤
│4   │東昱土木包工業          │KU00000000│95年1月 │2,750,000 │137,500   │          │          │
├──┼────────────┼─────┼────┼─────┼─────┼─────┼─────┤
│5   │東昱土木包工業          │KU00000000│95年1月 │2,880,000 │144,000   │          │          │
├──┼────────────┼─────┼────┼─────┼─────┼─────┼─────┤
│6   │東昱土木包工業          │KU00000000│95年1月 │2,770,000 │138,500   │          │          │
├──┼────────────┼─────┼────┼─────┼─────┼─────┼─────┤
│7   │東昱土木包工業          │KU00000000│95年1月 │2,950,000 │147,500   │          │          │
├──┼────────────┼─────┼────┼─────┼─────┼─────┼─────┤
│8   │東昱土木包工業          │KU00000000│95年1月 │2,750,000 │137,500   │          │          │
├──┼────────────┼─────┼────┼─────┼─────┼─────┼─────┤
│9   │東昱土木包工業          │KU00000000│95年1月 │2,600,000 │130,000   │          │          │
├──┼────────────┼─────┼────┼─────┼─────┼─────┼─────┤
│10  │東昱土木包工業          │KU00000000│95年1月 │1,950,000 │ 97,500   │          │          │
├──┼────────────┼─────┼────┼─────┼─────┼─────┼─────┤
│11  │（中訊科技有限公司）    │KU00000000│95年1月 │2,300,000 │115,000   │          │          │
├──┼────────────┼─────┼────┼─────┼─────┼─────┼─────┤
│12  │中訊科技有限公司        │KU00000000│95年1月 │2,400,000 │120,000   │          │          │
├──┼────────────┼─────┼────┼─────┼─────┼─────┼─────┤
│13  │中訊科技有限公司        │KU00000000│95年1月 │2,200,000 │110,000   │          │          │
├──┼────────────┼─────┼────┼─────┼─────┼─────┼─────┤
│14  │中訊科技有限公司        │KU00000000│95年1月 │2,100,000 │105,000   │          │          │
├──┼────────────┼─────┼────┼─────┼─────┼─────┼─────┤
│15  │中訊科技有限公司        │KU00000000│95年1月 │2,350,000 │117,500   │          │          │
├──┼────────────┼─────┼────┼─────┼─────┼─────┼─────┤
│16  │中訊科技有限公司        │KU00000000│95年1月 │2,050,000 │102,500   │          │          │
├──┼────────────┼─────┼────┼─────┼─────┼─────┼─────┤
│17  │中訊科技有限公司        │KU00000000│95年1月 │2,250,000 │112,500   │          │          │
├──┼────────────┼─────┼────┼─────┼─────┼─────┼─────┤
│18  │中訊科技有限公司        │KU00000000│95年1月 │2,000,000 │100,000   │          │          │
├──┼────────────┼─────┼────┼─────┼─────┼─────┼─────┤
│19  │中訊科技有限公司        │KU00000000│95年1月 │2,400,000 │120,000   │          │          │
├──┼────────────┼─────┼────┼─────┼─────┼─────┼─────┤
│20  │中訊科技有限公司        │KU00000000│95年1月 │2,450,000 │122,500   │          │          │
├──┼────────────┼─────┼────┼─────┼─────┼─────┼─────┤
│21  │中訊科技有限公司        │KU00000000│95年1月 │2,250,000 │112,500   │          │          │
├──┼────────────┼─────┼────┼─────┼─────┼─────┼─────┤
│22  │中訊科技有限公司        │KU00000000│95年2月 │2,250,000 │112,500   │          │          │
├──┼────────────┼─────┼────┼─────┼─────┼─────┼─────┤
│23  │中訊科技有限公司        │KU00000000│95年2月 │2,150,000 │107,500   │          │          │
├──┼────────────┼─────┼────┼─────┼─────┼─────┼─────┤
│24  │中訊科技有限公司        │KU00000000│95年2月 │2,400,000 │120,000   │          │          │
├──┼────────────┼─────┼────┼─────┼─────┼─────┼─────┤
│25  │中訊科技有限公司        │KU00000000│95年2月 │2,100,000 │105,000   │          │          │
├──┼────────────┼─────┼────┼─────┼─────┼─────┼─────┤
│26  │（鉛鑫實業有限公司）    │KU00000000│95年1月 │  890,000 │ 44,500   │          │          │
├──┼────────────┼─────┼────┼─────┼─────┼─────┼─────┤
│27  │鉛鑫實業有限公司        │KU00000000│95年1月 │  930,000 │ 46,500   │          │          │
├──┼────────────┼─────┼────┼─────┼─────┼─────┼─────┤
│28  │鉛鑫實業有限公司        │KU00000000│95年1月 │  830,000 │ 41,500   │          │          │
├──┼────────────┼─────┼────┼─────┼─────┼─────┼─────┤
│29  │鉛鑫實業有限公司        │KU00000000│95年1月 │  920,000 │ 46,000   │          │          │
├──┼────────────┼─────┼────┼─────┼─────┼─────┼─────┤
│30  │鉛鑫實業有限公司        │KU00000000│95年2月 │  460,000 │ 23,000   │          │          │
├──┼────────────┼─────┼────┼─────┼─────┼─────┼─────┤
│31  │亦聖有限公司            │KU00000000│95年1月 │          │          │ 3,000,000│150,000   │
├──┼────────────┼─────┼────┼─────┼─────┼─────┼─────┤
│32  │亦聖有限公司            │KU00000000│95年1月 │          │          │ 3,150,000│157,500   │
├──┼────────────┼─────┼────┼─────┼─────┼─────┼─────┤
│33  │亦聖有限公司            │KU00000000│95年1月 │          │          │ 3,260,000│163,000   │
├──┼────────────┼─────┼────┼─────┼─────┼─────┼─────┤
│34  │亦聖有限公司            │KU00000000│95年1月 │          │          │ 3,000,000│150,000   │
├──┼────────────┼─────┼────┼─────┼─────┼─────┼─────┤
│35  │亦聖有限公司            │KU00000000│95年1月 │          │          │ 3,300,000│165,000   │
├──┼────────────┼─────┼────┼─────┼─────┼─────┼─────┤
│36  │亦聖有限公司            │KU00000000│95年1月 │          │          │ 3,200,000│160,000   │
├──┼────────────┼─────┼────┼─────┼─────┼─────┼─────┤
│37  │亦聖有限公司            │KU00000000│95年1月 │          │          │ 3,100,000│155,000   │
├──┼────────────┼─────┼────┼─────┼─────┼─────┼─────┤
│38  │亦聖有限公司            │KU00000000│95年1月 │          │          │ 2,850,000│142,500   │
├──┼────────────┼─────┼────┼─────┼─────┼─────┼─────┤
│39  │亦聖有限公司            │KU00000000│95年1月 │          │          │ 3,150,000│157,500   │
├──┼────────────┼─────┼────┼─────┼─────┼─────┼─────┤
│40  │亦聖有限公司            │KU00000000│95年1月 │          │          │ 3,250,000│162,500   │
├──┼────────────┼─────┼────┼─────┼─────┼─────┼─────┤
│41  │亦聖有限公司            │KU00000000│95年1月 │          │          │ 3,350,000│167,500   │
├──┼────────────┼─────┼────┼─────┼─────┼─────┼─────┤
│42  │亦聖有限公司            │KU00000000│95年1月 │          │          │ 3,400,000│170,000   │
├──┼────────────┼─────┼────┼─────┼─────┼─────┼─────┤
│43  │亦聖有限公司            │KU00000000│95年1月 │          │          │ 3,250,000│162,500   │
├──┼────────────┼─────┼────┼─────┼─────┼─────┼─────┤
│44  │亦聖有限公司            │KU00000000│95年2月 │          │          │ 3,000,000│150,000   │
├──┼────────────┼─────┼────┼─────┼─────┼─────┼─────┤
│45  │亦聖有限公司            │KU00000000│95年2月 │          │          │ 3,100,000│155,000   │
├──┼────────────┼─────┼────┼─────┼─────┼─────┼─────┤
│46  │亦聖有限公司            │KU00000000│95年2月 │          │          │ 2,950,000│147,500   │
├──┼────────────┼─────┼────┼─────┼─────┼─────┼─────┤
│47  │亦聖有限公司            │KU00000000│95年2月 │          │          │ 3,200,000│160,000   │
├──┼────────────┼─────┼────┼─────┼─────┼─────┼─────┤
│48  │亦聖有限公司            │KU00000000│95年2月 │          │          │ 2,880,000│144,000   │
├──┼────────────┼─────┼────┼─────┼─────┼─────┼─────┤
│49  │亦聖有限公司            │KU00000000│95年2月 │          │          │ 3,450,000│172,500   │
├──┼────────────┼─────┼────┼─────┼─────┼─────┼─────┤
│50  │亦聖有限公司            │KU00000000│95年2月 │          │          │ 1,010,000│ 50,500   │
├──┼────────────┼─────┼────┼─────┼─────┼─────┼─────┤
│    │合計                    │          │        │64,680,000│3,234,000 │60,850,000│3,042,500 │
├──┴────────────┴─────┴────┴─────┴─────┴─────┴─────┤
│開立部分因中訊科技有限公司、鉛鑫實業有限公司均為虛設行號，應無構成幫助該2家公司逃漏營業稅之餘地，自 │
│應扣除該2家公司之稅額合計為1,884,000，故僅幫助東昱土木包工業逃漏營業稅為1,350,000元（3,234,000-1,884│
│,000） 。                                                                                           │
└──────────────────────────────────────────────────┘
附表9：（東泰隆有限公司95年1月至95年12月）
┌──────────────────────────────────────────────────┐
│東泰隆有限公司95年1月至95年12月涉嫌取得及開立不實發票金額明細表（依卷附專案申請調檔統一發票查核清單 │
│編製）                                                                                              │
├──────────────────────────────────────────────────┤
│                                                                                 單位：新台幣   元  │
├──┬────────────┬─────┬────┬───────────┬───────────┤
│編號│公司名稱                │統一發票編│發票日期│開立不實銷項發票金    │取得不實進項發票金    │
│    │                        │號        │        │額（銷項營業人）      │額（進項營業人）      │
│    │                        │          │        ├─────┬─────┼─────┬─────┤
│    │                        │          │        │銷項金額  │稅額      │進項金額  │稅額      │
├──┼────────────┼─────┼────┼─────┼─────┼─────┼─────┤
│1   │翊鴻企業股份有限公司    │PU00000000│95年10月│391,050   │19,553    │          │          │
├──┼────────────┼─────┼────┼─────┼─────┼─────┼─────┤
│2   │翊鴻企業股份有限公司    │PU00000000│95年10月│501,150   │25,058    │          │          │
├──┼────────────┼─────┼────┼─────┼─────┼─────┼─────┤
│3   │翊鴻企業股份有限公司    │PU00000000│95年10月│458,580   │22,929    │          │          │
├──┼────────────┼─────┼────┼─────┼─────┼─────┼─────┤
│4   │翊鴻企業股份有限公司    │PU00000000│95年10月│421,750   │21,088    │          │          │
├──┼────────────┼─────┼────┼─────┼─────┼─────┼─────┤
│5   │翊鴻企業股份有限公司    │PU00000000│95年10月│373,520   │18,676    │          │          │
├──┼────────────┼─────┼────┼─────┼─────┼─────┼─────┤
│6   │鑫立汽車材料行          │MU00000000│95年5月 │337,800   │16,890    │          │          │
├──┼────────────┼─────┼────┼─────┼─────┼─────┼─────┤
│7   │鑫立汽車材料行          │MU00000000│95年5月 │346,460   │17,323    │          │          │
├──┼────────────┼─────┼────┼─────┼─────┼─────┼─────┤
│8   │鑫立汽車材料行          │MU00000000│95年5月 │368,290   │18,415    │          │          │
├──┼────────────┼─────┼────┼─────┼─────┼─────┼─────┤
│9   │鑫立汽車材料行          │MU00000000│95年6月 │394,550   │19,728    │          │          │
├──┼────────────┼─────┼────┼─────┼─────┼─────┼─────┤
│10  │鑫立汽車材料行          │MU00000000│95年6月 │343,600   │17,180    │          │          │
├──┼────────────┼─────┼────┼─────┼─────┼─────┼─────┤
│11  │菁英電腦國際貿易有限公司│LU00000000│95年3月 │647,203   │32,360    │          │          │
├──┼────────────┼─────┼────┼─────┼─────┼─────┼─────┤
│12  │菁英電腦國際貿易有限公司│LU00000000│95年3月 │647,203   │32,360    │          │          │
├──┼────────────┼─────┼────┼─────┼─────┼─────┼─────┤
│13  │威誠營造有限公司        │PU00000000│95年10月│655,000   │32,750    │          │          │
├──┼────────────┼─────┼────┼─────┼─────┼─────┼─────┤
│14  │威誠營造有限公司        │PU00000000│95年10月│624,000   │31,200    │          │          │
├──┼────────────┼─────┼────┼─────┼─────┼─────┼─────┤
│15  │威誠營造有限公司        │PU00000000│95年10月│650,000   │32,500    │          │          │
├──┼────────────┼─────┼────┼─────┼─────┼─────┼─────┤
│16  │威誠營造有限公司        │PU00000000│95年10月│668,000   │33,400    │          │          │
├──┼────────────┼─────┼────┼─────┼─────┼─────┼─────┤
│17  │威誠營造有限公司        │PU00000000│95年10月│705,476   │35,274    │          │          │
├──┼────────────┼─────┼────┼─────┼─────┼─────┼─────┤
│18  │威誠營造有限公司        │PU00000000│95年10月│615,000   │30,750    │          │          │
├──┼────────────┼─────┼────┼─────┼─────┼─────┼─────┤
│19  │威誠營造有限公司        │PU00000000│95年10月│722,000   │36,100    │          │          │
├──┼────────────┼─────┼────┼─────┼─────┼─────┼─────┤
│20  │威誠營造有限公司        │PU00000000│95年10月│689,000   │34,450    │          │          │
├──┼────────────┼─────┼────┼─────┼─────┼─────┼─────┤
│21  │威誠營造有限公司        │PU00000000│95年10月│620,000   │31,000    │          │          │
├──┼────────────┼─────┼────┼─────┼─────┼─────┼─────┤
│22  │威誠營造有限公司        │PU00000000│95年10月│652,000   │32,600    │          │          │
├──┼────────────┼─────┼────┼─────┼─────┼─────┼─────┤
│23  │威誠營造有限公司        │QU00000000│95年12月│1,200,000 │60,000    │          │          │
├──┼────────────┼─────┼────┼─────┼─────┼─────┼─────┤
│24  │威誠營造有限公司        │QU00000000│95年12月│1,175,000 │58,750    │          │          │
├──┼────────────┼─────┼────┼─────┼─────┼─────┼─────┤
│25  │威誠營造有限公司        │QU00000000│95年12月│1,318,000 │65,900    │          │          │
├──┼────────────┼─────┼────┼─────┼─────┼─────┼─────┤
│26  │威誠營造有限公司        │QU00000000│95年12月│1,075,000 │53,750    │          │          │
├──┼────────────┼─────┼────┼─────┼─────┼─────┼─────┤
│27  │威誠營造有限公司        │QU00000000│95年12月│2,442,000 │122,100   │          │          │
├──┼────────────┼─────┼────┼─────┼─────┼─────┼─────┤
│28  │威誠營造有限公司        │QU00000000│95年12月│2,307,000 │115,350   │          │          │
├──┼────────────┼─────┼────┼─────┼─────┼─────┼─────┤
│29  │威誠營造有限公司        │QU00000000│95年12月│2,222,162 │111,108   │          │          │
├──┼────────────┼─────┼────┼─────┼─────┼─────┼─────┤
│30  │威誠營造有限公司        │QU00000000│95年12月│1,343,000 │67,150    │          │          │
├──┼────────────┼─────┼────┼─────┼─────┼─────┼─────┤
│31  │德興實業廠              │QU00000000│95年12月│227,300   │11,365    │（未申報）│          │
├──┼────────────┼─────┼────┼─────┼─────┼─────┼─────┤
│32  │德興實業廠              │QU00000000│95年12月│297,240   │14,862    │（未申報）│          │
├──┼────────────┼─────┼────┼─────┼─────┼─────┼─────┤
│33  │屘屘食品水行          │KU00000000│95年1月 │184,600   │ 9,230    │（未申報）│          │
├──┼────────────┼─────┼────┼─────┼─────┼─────┼─────┤
│34  │屘屘食品水行          │KU00000000│95年2月 │127,500   │ 6,375    │（未申報）│          │
├──┼────────────┼─────┼────┼─────┼─────┼─────┼─────┤
│35  │屘屘食品水行          │LU00000000│95年3月 │183,500   │ 9,175    │（未申報）│          │
├──┼────────────┼─────┼────┼─────┼─────┼─────┼─────┤
│36  │屘屘食品水行          │LU00000000│95年3月 │155,000   │ 7,750    │（未申報）│          │
├──┼────────────┼─────┼────┼─────┼─────┼─────┼─────┤
│37  │屘屘食品水行          │LU00000000│95年4月 │166,500   │ 8,325    │（未申報）│          │
├──┼────────────┼─────┼────┼─────┼─────┼─────┼─────┤
│38  │屘屘食品水行          │LU00000000│95年4月 │112,600   │ 5,630    │（未申報）│          │
├──┼────────────┼─────┼────┼─────┼─────┼─────┼─────┤
│39  │屘屘食品水行          │MU00000000│95年5月 │182,000   │ 9,100    │（未申報）│          │
├──┼────────────┼─────┼────┼─────┼─────┼─────┼─────┤
│40  │屘屘食品水行          │MU00000000│95年6月 │218,000   │10,900    │（未申報）│          │
├──┼────────────┼─────┼────┼─────┼─────┼─────┼─────┤
│41  │屘屘食品水行          │NU00000000│95年7月 │47,350    │ 2,368    │（未申報）│          │
├──┼────────────┼─────┼────┼─────┼─────┼─────┼─────┤
│42  │屘屘食品水行          │NU00000000│95年7月 │266,850   │13,343    │（未申報）│          │
├──┼────────────┼─────┼────┼─────┼─────┼─────┼─────┤
│43  │屘屘食品水行          │NU00000000│95年8月 │52,650    │ 2,633    │（未申報）│          │
├──┼────────────┼─────┼────┼─────┼─────┼─────┼─────┤
│44  │屘屘食品水行          │NU00000000│95年8月 │133,150   │ 6,658    │（未申報）│          │
├──┼────────────┼─────┼────┼─────┼─────┼─────┼─────┤
│45  │富甯興業有限公司        │PU00000000│95年10月│2,838,142 │141,907   │          │          │
├──┼────────────┼─────┼────┼─────┼─────┼─────┼─────┤
│46  │富甯興業有限公司        │PU00000000│95年10月│3,316,020 │165,801   │          │          │
├──┼────────────┼─────┼────┼─────┼─────┼─────┼─────┤
│47  │富甯興業有限公司        │PU00000000│95年10月│2,975,700 │148,785   │          │          │
├──┼────────────┼─────┼────┼─────┼─────┼─────┼─────┤
│48  │富甯興業有限公司        │PU00000000│95年10月│3,155,768 │157,788   │          │          │
├──┼────────────┼─────┼────┼─────┼─────┼─────┼─────┤
│49  │富甯興業有限公司        │PU00000000│95年10月│1,740,732 │87,037    │          │          │
├──┼────────────┼─────┼────┼─────┼─────┼─────┼─────┤
│50  │富甯興業有限公司        │PU00000000│95年10月│2,747,238 │137,362   │          │          │
├──┼────────────┼─────┼────┼─────┼─────┼─────┼─────┤
│51  │富甯興業有限公司        │PU00000000│95年10月│3,226,400 │161,320   │          │          │
├──┼────────────┼─────┼────┼─────┼─────┼─────┼─────┤
│52  │富甯興業有限公司        │QU00000000│95年12月│1,100,000 │55,000    │          │          │
├──┼────────────┼─────┼────┼─────┼─────┼─────┼─────┤
│53  │富甯興業有限公司        │QU00000000│95年12月│2,136,400 │106,820   │          │          │
├──┼────────────┼─────┼────┼─────┼─────┼─────┼─────┤
│54  │富甯興業有限公司        │QU00000000│95年12月│2,402,142 │120,107   │          │          │
├──┼────────────┼─────┼────┼─────┼─────┼─────┼─────┤
│55  │富甯興業有限公司        │QU00000000│95年12月│1,140,150 │57,008    │          │          │
├──┼────────────┼─────┼────┼─────┼─────┼─────┼─────┤
│56  │富甯興業有限公司        │QU00000000│95年12月│2,738,700 │136,935   │          │          │
├──┼────────────┼─────┼────┼─────┼─────┼─────┼─────┤
│57  │富甯興業有限公司        │QU00000000│95年12月│1,084,160 │54,208    │          │          │
├──┼────────────┼─────┼────┼─────┼─────┼─────┼─────┤
│58  │富甯興業有限公司        │QU00000000│95年12月│2,979,842 │148,992   │          │          │
├──┼────────────┼─────┼────┼─────┼─────┼─────┼─────┤
│59  │富甯興業有限公司        │QU00000000│95年12月│1,215,720 │60,786    │          │          │
├──┼────────────┼─────┼────┼─────┼─────┼─────┼─────┤
│60  │富甯興業有限公司        │QU00000000│95年12月│2,968,812 │148,441   │          │          │
├──┼────────────┼─────┼────┼─────┼─────┼─────┼─────┤
│61  │富甯興業有限公司        │QU00000000│95年12月│1,841,100 │92,055    │          │          │
├──┼────────────┼─────┼────┼─────┼─────┼─────┼─────┤
│62  │富甯興業有限公司        │QU00000000│95年12月│2,232,058 │111,603   │          │          │
├──┼────────────┼─────┼────┼─────┼─────┼─────┼─────┤
│63  │富甯興業有限公司        │QU00000000│95年12月│1,380,060 │69,003    │          │          │
├──┼────────────┼─────┼────┼─────┼─────┼─────┼─────┤
│64  │富甯興業有限公司        │QU00000000│95年12月│2,373,744 │118,687   │          │          │
├──┼────────────┼─────┼────┼─────┼─────┼─────┼─────┤
│65  │富甯興業有限公司        │QU00000000│95年12月│2,232,974 │111,649   │          │          │
├──┼────────────┼─────┼────┼─────┼─────┼─────┼─────┤
│66  │富甯興業有限公司        │QU00000000│95年12月│1,155,000 │57,750    │          │          │
├──┼────────────┼─────┼────┼─────┼─────┼─────┼─────┤
│67  │富甯興業有限公司        │QU00000000│95年12月│2,119,832 │105,992   │          │          │
├──┼────────────┼─────┼────┼─────┼─────┼─────┼─────┤
│68  │富甯興業有限公司        │QU00000000│95年12月│2,292,144 │114,608   │          │          │
├──┼────────────┼─────┼────┼─────┼─────┼─────┼─────┤
│69  │三鈦切削刀具有限公司    │NU00000000│95年7月 │314,482   │15,724    │          │          │
├──┼────────────┼─────┼────┼─────┼─────┼─────┼─────┤
│70  │三鈦切削刀具有限公司    │NU00000000│95年7月 │303,237   │15,162    │          │          │
├──┼────────────┼─────┼────┼─────┼─────┼─────┼─────┤
│71  │三鈦切削刀具有限公司    │NU00000000│95年7月 │299,666   │14,983    │          │          │
├──┼────────────┼─────┼────┼─────┼─────┼─────┼─────┤
│72  │三鈦切削刀具有限公司    │NU00000000│95年7月 │235,064   │11,753    │          │          │
├──┼────────────┼─────┼────┼─────┼─────┼─────┼─────┤
│73  │三鈦切削刀具有限公司    │NU00000000│95年7月 │353,602   │17,680    │          │          │
├──┼────────────┼─────┼────┼─────┼─────┼─────┼─────┤
│74  │三鈦切削刀具有限公司    │NU00000000│95年8月 │284,235   │14,212    │          │          │
├──┼────────────┼─────┼────┼─────┼─────┼─────┼─────┤
│75  │三鈦切削刀具有限公司    │NU00000000│95年8月 │391,196   │19,560    │          │          │
├──┼────────────┼─────┼────┼─────┼─────┼─────┼─────┤
│76  │三鈦切削刀具有限公司    │NU00000000│95年8月 │391,180   │19,559    │          │          │
├──┼────────────┼─────┼────┼─────┼─────┼─────┼─────┤
│77  │三鈦切削刀具有限公司    │NU00000000│95年8月 │227,570   │11,379    │          │          │
├──┼────────────┼─────┼────┼─────┼─────┼─────┼─────┤
│78  │三鈦切削刀具有限公司    │NU00000000│95年8月 │200,792   │10,040    │          │          │
├──┼────────────┼─────┼────┼─────┼─────┼─────┼─────┤
│79  │三鈦切削刀具有限公司    │PU00000000│95年9月 │237,091   │11,855    │          │          │
├──┼────────────┼─────┼────┼─────┼─────┼─────┼─────┤
│80  │三鈦切削刀具有限公司    │PU00000000│95年9月 │260,935   │13,047    │          │          │
├──┼────────────┼─────┼────┼─────┼─────┼─────┼─────┤
│81  │三鈦切削刀具有限公司    │PU00000000│95年10月│61,704    │ 3,085    │          │          │
├──┼────────────┼─────┼────┼─────┼─────┼─────┼─────┤
│82  │三鈦切削刀具有限公司    │PU00000000│95年10月│273,250   │13,663    │          │          │
├──┼────────────┼─────┼────┼─────┼─────┼─────┼─────┤
│83  │三鈦切削刀具有限公司    │PU00000000│95年10月│58,000    │ 2,900    │          │          │
├──┼────────────┼─────┼────┼─────┼─────┼─────┼─────┤
│84  │三鈦切削刀具有限公司    │PU00000000│95年10月│294,630   │14,732    │          │          │
├──┼────────────┼─────┼────┼─────┼─────┼─────┼─────┤
│85  │三鈦切削刀具有限公司    │PU00000000│95年10月│249,590   │12,480    │          │          │
├──┼────────────┼─────┼────┼─────┼─────┼─────┼─────┤
│86  │三鈦切削刀具有限公司    │PU00000000│95年10月│54,460    │ 2,723    │          │          │
├──┼────────────┼─────┼────┼─────┼─────┼─────┼─────┤
│87  │三鈦切削刀具有限公司    │PU00000000│95年10月│187,645   │ 9,382    │          │          │
├──┼────────────┼─────┼────┼─────┼─────┼─────┼─────┤
│88  │三鈦切削刀具有限公司    │PU00000000│95年10月│248,973   │12,449    │          │          │
├──┼────────────┼─────┼────┼─────┼─────┼─────┼─────┤
│89  │三鈦切削刀具有限公司    │PU00000000│95年10月│78,330    │ 3,917    │          │          │
├──┼────────────┼─────┼────┼─────┼─────┼─────┼─────┤
│90  │三鈦切削刀具有限公司    │PU00000000│95年10月│204,021   │10,201    │          │          │
├──┼────────────┼─────┼────┼─────┼─────┼─────┼─────┤
│91  │三鈦切削刀具有限公司    │PU00000000│95年10月│244,169   │12,208    │          │          │
├──┼────────────┼─────┼────┼─────┼─────┼─────┼─────┤
│92  │三鈦切削刀具有限公司    │PU00000000│95年10月│267,670   │13,384    │          │          │
├──┼────────────┼─────┼────┼─────┼─────┼─────┼─────┤
│93  │三鈦切削刀具有限公司    │PU00000000│95年10月│294,020   │14,701    │          │          │
├──┼────────────┼─────┼────┼─────┼─────┼─────┼─────┤
│94  │三鈦切削刀具有限公司    │QU00000000│95年12月│421,268   │21,063    │          │          │
├──┼────────────┼─────┼────┼─────┼─────┼─────┼─────┤
│95  │三鈦切削刀具有限公司    │QU00000000│95年12月│412,740   │20,637    │          │          │
├──┼────────────┼─────┼────┼─────┼─────┼─────┼─────┤
│96  │三鈦切削刀具有限公司    │QU00000000│95年12月│126,500   │ 6,325    │          │          │
├──┼────────────┼─────┼────┼─────┼─────┼─────┼─────┤
│97  │三鈦切削刀具有限公司    │QU00000000│95年12月│366,720   │18,336    │          │          │
├──┼────────────┼─────┼────┼─────┼─────┼─────┼─────┤
│98  │三鈦切削刀具有限公司    │QU00000000│95年12月│420,450   │21,023    │          │          │
├──┼────────────┼─────┼────┼─────┼─────┼─────┼─────┤
│99  │三鈦切削刀具有限公司    │QU00000000│95年12月│420,450   │21,023    │          │          │
├──┼────────────┼─────┼────┼─────┼─────┼─────┼─────┤
│100 │三鈦切削刀具有限公司    │QU00000000│95年12月│357,105   │17,855    │          │          │
├──┼────────────┼─────┼────┼─────┼─────┼─────┼─────┤
│101 │三鈦切削刀具有限公司    │QU00000000│95年12月│352,200   │17,610    │          │          │
├──┼────────────┼─────┼────┼─────┼─────┼─────┼─────┤
│102 │三鈦切削刀具有限公司    │QU00000000│95年12月│261,882   │13,094    │          │          │
├──┼────────────┼─────┼────┼─────┼─────┼─────┼─────┤
│103 │三鈦切削刀具有限公司    │QU00000000│95年12月│199,000   │ 9,950    │          │          │
├──┼────────────┼─────┼────┼─────┼─────┼─────┼─────┤
│104 │萱萱國際有限公司        │PU00000000│95年10月│408,500   │20,425    │          │          │
├──┼────────────┼─────┼────┼─────┼─────┼─────┼─────┤
│105 │財團法人屏東縣私立聖欣老│QU00000000│95年12月│541,200   │27,060    │（未申報）│          │
│    │人養護中心              │          │        │          │          │          │          │
├──┼────────────┼─────┼────┼─────┼─────┼─────┼─────┤
│106 │財團法人屏東縣私立聖欣老│QU00000000│95年12月│590,400   │29,520    │（未申報）│          │
│    │人養護中心              │          │        │          │          │          │          │
├──┼────────────┼─────┼────┼─────┼─────┼─────┼─────┤
│107 │財團法人屏東縣私立聖欣老│QU00000000│95年12月│729,600   │36,480    │（未申報）│          │
│    │人養護中心              │          │        │          │          │          │          │
├──┼────────────┼─────┼────┼─────┼─────┼─────┼─────┤
│108 │鑫立汽車材料行          │NU00000000│95年7月 │          │          │718,718   │35,936    │
├──┼────────────┼─────┼────┼─────┼─────┼─────┼─────┤
│109 │鑫立汽車材料行          │NU00000000│95年7月 │          │          │814,432   │40,722    │
├──┼────────────┼─────┼────┼─────┼─────┼─────┼─────┤
│110 │鑫立汽車材料行          │NU00000000│95年7月 │          │          │810,846   │40,542    │
├──┼────────────┼─────┼────┼─────┼─────┼─────┼─────┤
│111 │鑫立汽車材料行          │NU00000000│95年7月 │          │          │582,634   │29,132    │
├──┼────────────┼─────┼────┼─────┼─────┼─────┼─────┤
│112 │鑫立汽車材料行          │NU00000000│95年7月 │          │          │674,394   │33,720    │
├──┼────────────┼─────┼────┼─────┼─────┼─────┼─────┤
│113 │菁英電腦國際貿易有限公司│NU00000000│95年8月 │          │          │5,127,800 │256,390   │
├──┼────────────┼─────┼────┼─────┼─────┼─────┼─────┤
│114 │菁英電腦國際貿易有限公司│NU00000000│95年8月 │          │          │5,355,000 │267,750   │
├──┼────────────┼─────┼────┼─────┼─────┼─────┼─────┤
│115 │菁英電腦國際貿易有限公司│NU00000000│95年8月 │          │          │5,168,000 │258,400   │
├──┼────────────┼─────┼────┼─────┼─────┼─────┼─────┤
│116 │菁英電腦國際貿易有限公司│NU00000000│95年8月 │          │          │5,367,200 │268,360   │
├──┼────────────┼─────┼────┼─────┼─────┼─────┼─────┤
│117 │菁英電腦國際貿易有限公司│PU00000000│95年9月 │          │          │5,546,000 │277,300   │
├──┼────────────┼─────┼────┼─────┼─────┼─────┼─────┤
│118 │菁英電腦國際貿易有限公司│PU00000000│95年9月 │          │          │5,128,000 │256,400   │
├──┼────────────┼─────┼────┼─────┼─────┼─────┼─────┤
│119 │菁英電腦國際貿易有限公司│PU00000000│95年9月 │          │          │5,400,000 │270,000   │
├──┼────────────┼─────┼────┼─────┼─────┼─────┼─────┤
│120 │菁英電腦國際貿易有限公司│PU00000000│95年9月 │          │          │5,300,000 │265,000   │
├──┼────────────┼─────┼────┼─────┼─────┼─────┼─────┤
│121 │菁英電腦國際貿易有限公司│PU00000000│95年10月│          │          │5,520,000 │276,000   │
├──┼────────────┼─────┼────┼─────┼─────┼─────┼─────┤
│122 │菁英電腦國際貿易有限公司│PU00000000│95年10月│          │          │5,266,570 │263,329   │
├──┼────────────┼─────┼────┼─────┼─────┼─────┼─────┤
│123 │中訊有限公司            │LU00000000│95年4月 │          │          │869,000   │43,450    │
├──┼────────────┼─────┼────┼─────┼─────┼─────┼─────┤
│124 │中訊有限公司            │LU00000000│95年4月 │          │          │620,000   │31,000    │
├──┼────────────┼─────┼────┼─────┼─────┼─────┼─────┤
│125 │中訊科技有限公司        │KJ00000000│95年1月 │          │          │280,000   │14,000    │
├──┼────────────┼─────┼────┼─────┼─────┼─────┼─────┤
│126 │豪義國際有限公司        │MU00000000│95年5月 │          │          │356,000   │17,800    │
├──┼────────────┼─────┼────┼─────┼─────┼─────┼─────┤
│127 │豪義國際有限公司        │MU00000000│95年5月 │          │          │589,300   │29,465    │
├──┼────────────┼─────┼────┼─────┼─────┼─────┼─────┤
│128 │豪義國際有限公司        │MU00000000│95年5月 │          │          │574,860   │28,743    │
├──┼────────────┼─────┼────┼─────┼─────┼─────┼─────┤
│129 │豪義國際有限公司        │MU00000000│95年5月 │          │          │623,060   │31,153    │
├──┼────────────┼─────┼────┼─────┼─────┼─────┼─────┤
│130 │鉛鑫興業有限公司        │LU00000000│95年3月 │          │          │450,000   │22,500    │
├──┼────────────┼─────┼────┼─────┼─────┼─────┼─────┤
│131 │謵裕企業有限公司        │QU00000000│95年11月│          │          │2,450,000 │122,500   │
├──┼────────────┼─────┼────┼─────┼─────┼─────┼─────┤
│132 │謵裕企業有限公司        │QU00000000│95年11月│          │          │2,660,000 │133,000   │
├──┼────────────┼─────┼────┼─────┼─────┼─────┼─────┤
│133 │謵裕企業有限公司        │QU00000000│95年11月│          │          │2,550,000 │127,500   │
├──┼────────────┼─────┼────┼─────┼─────┼─────┼─────┤
│134 │謵裕企業有限公司        │QU00000000│95年11月│          │          │2,300,000 │115,000   │
├──┼────────────┼─────┼────┼─────┼─────┼─────┼─────┤
│135 │謵裕企業有限公司        │QU00000000│95年11月│          │          │2,670,000 │133,500   │
├──┼────────────┼─────┼────┼─────┼─────┼─────┼─────┤
│136 │謵裕企業有限公司        │QU00000000│95年12月│          │          │2,580,000 │129,000   │
├──┼────────────┼─────┼────┼─────┼─────┼─────┼─────┤
│137 │謵裕企業有限公司        │QU00000000│95年12月│          │          │2,360,000 │118,000   │
├──┼────────────┼─────┼────┼─────┼─────┼─────┼─────┤
│138 │謵裕企業有限公司        │QU00000000│95年12月│          │          │2,590,000 │129,500   │
├──┼────────────┼─────┼────┼─────┼─────┼─────┼─────┤
│139 │謵裕企業有限公司        │QU00000000│95年12月│          │          │2,620,000 │131,000   │
├──┼────────────┼─────┼────┼─────┼─────┼─────┼─────┤
│140 │謵裕企業有限公司        │QU00000000│95年12月│          │          │2,330,000 │116,500   │
├──┼────────────┼─────┼────┼─────┼─────┼─────┼─────┤
│141 │謵裕企業有限公司        │QU00000000│95年12月│          │          │4,400,000 │220,000   │
├──┼────────────┼─────┼────┼─────┼─────┼─────┼─────┤
│142 │謵裕企業有限公司        │QU00000000│95年12月│          │          │3,097,724 │154,886   │
├──┼────────────┼─────┼────┼─────┼─────┼─────┼─────┤
│    │合計                    │          │        │92,284,399│4,614,230 │93,749,538│4,687,478 │
├──┼────────────┼─────┼────┼─────┼─────┼─────┼─────┤
│    │已申報之金額及稅額      │          │        │88,068,959│4,403,456 │          │          │
└──┴────────────┴─────┴────┴─────┴─────┴─────┴─────┘
附表10：（正威有限公司95年1月至96年2月）
┌──────────────────────────────────────────────────┐
│正威有限公司95年1月至96年2月涉嫌取得及開立不實發票金額明細表（依卷附專案申請調檔統一發票查核清單編製│
│）                                                                                                  │
├──────────────────────────────────────────────────┤
│                                                                                 單位：新台幣   元  │
├──┬────────────┬─────┬────┬───────────┬───────────┤
│編號│公司名稱                │統一發票編│發票日期│開立不實銷項發票金    │取得不實進項發票金    │
│    │                        │號        │        │額（銷項營業人）      │額（進項營業人）      │
│    │                        │          │        ├─────┬─────┼─────┬─────┤
│    │                        │          │        │銷項金額  │稅額      │進項金額  │稅額      │
├──┼────────────┼─────┼────┼─────┼─────┼─────┼─────┤
│1   │靖高有限公司            │QU00000000│95年11月│  57,143  │  2,857   │          │          │
├──┼────────────┼─────┼────┼─────┼─────┼─────┼─────┤
│2   │靖高有限公司            │QU00000000│95年11月│  57,143  │  2,857   │          │          │
├──┼────────────┼─────┼────┼─────┼─────┼─────┼─────┤
│3   │靖高有限公司            │QU00000000│95年11月│  57,143  │  2,857   │          │          │
├──┼────────────┼─────┼────┼─────┼─────┼─────┼─────┤
│4   │靖高有限公司            │QU00000000│95年11月│  57,143  │  2,857   │          │          │
├──┼────────────┼─────┼────┼─────┼─────┼─────┼─────┤
│5   │靖高有限公司            │QU00000000│95年11月│  57,143  │  2,857   │          │          │
├──┼────────────┼─────┼────┼─────┼─────┼─────┼─────┤
│6   │靖高有限公司            │QU00000000│95年11月│ 123,810  │  6,191   │          │          │
├──┼────────────┼─────┼────┼─────┼─────┼─────┼─────┤
│7   │靖高有限公司            │QU00000000│95年11月│  57,143  │  2,857   │          │          │
├──┼────────────┼─────┼────┼─────┼─────┼─────┼─────┤
│8   │靖高有限公司            │QU00000000│95年11月│  57,143  │  2,857   │          │          │
├──┼────────────┼─────┼────┼─────┼─────┼─────┼─────┤
│9   │靖高有限公司            │QU00000000│95年11月│  57,143  │  2,857   │          │          │
├──┼────────────┼─────┼────┼─────┼─────┼─────┼─────┤
│10  │靖高有限公司            │QU00000000│95年12月│  57,143  │  2,857   │          │          │
├──┼────────────┼─────┼────┼─────┼─────┼─────┼─────┤
│11  │靖高有限公司            │QU00000000│95年12月│ 123,810  │  6,191   │          │          │
├──┼────────────┼─────┼────┼─────┼─────┼─────┼─────┤
│12  │農福實業有限公司        │NU00000000│95年7月 │  79,580  │  3,979   │          │          │
├──┼────────────┼─────┼────┼─────┼─────┼─────┼─────┤
│13  │農福實業有限公司        │NU00000000│95年7月 │  68,770  │  3,439   │          │          │
├──┼────────────┼─────┼────┼─────┼─────┼─────┼─────┤
│14  │喬登建材股份有限公司    │RU00000000│96年1月 │ 278,600  │ 13,930   │          │          │
├──┼────────────┼─────┼────┼─────┼─────┼─────┼─────┤
│15  │喬登建材股份有限公司    │RU00000000│96年1月 │ 312,300  │ 15,615   │          │          │
├──┼────────────┼─────┼────┼─────┼─────┼─────┼─────┤
│16  │禕興有限公司            │LU00000000│95年3月 │ 125,840  │  6,292   │          │          │
├──┼────────────┼─────┼────┼─────┼─────┼─────┼─────┤
│17  │禕興有限公司            │LU00000000│95年3月 │ 168,570  │  8,429   │          │          │
├──┼────────────┼─────┼────┼─────┼─────┼─────┼─────┤
│18  │禕興有限公司            │LU00000000│95年3月 │ 162,968  │  8,148   │          │          │
├──┼────────────┼─────┼────┼─────┼─────┼─────┼─────┤
│19  │禕興有限公司            │LU00000000│95年3月 │  73,670  │  3,684   │          │          │
├──┼────────────┼─────┼────┼─────┼─────┼─────┼─────┤
│20  │禕興有限公司            │QU00000000│95年11月│ 794,800  │ 39,740   │          │          │
├──┼────────────┼─────┼────┼─────┼─────┼─────┼─────┤
│21  │禕興有限公司            │QU00000000│95年11月│ 757,400  │ 37,870   │          │          │
├──┼────────────┼─────┼────┼─────┼─────┼─────┼─────┤
│22  │禕興有限公司            │QU00000000│95年11月│ 796,500  │ 39,825   │          │          │
├──┼────────────┼─────┼────┼─────┼─────┼─────┼─────┤
│23  │禕興有限公司            │QU00000000│95年11月│ 726,900  │ 36,345   │          │          │
├──┼────────────┼─────┼────┼─────┼─────┼─────┼─────┤
│24  │禕興有限公司            │QU00000000│95年12月│ 739,700  │ 36,985   │          │          │
├──┼────────────┼─────┼────┼─────┼─────┼─────┼─────┤
│25  │禕興有限公司            │QU00000000│95年12月│ 768,500  │ 38,425   │          │          │
├──┼────────────┼─────┼────┼─────┼─────┼─────┼─────┤
│26  │禕興有限公司            │QU00000000│95年12月│ 789,400  │ 39,470   │          │          │
├──┼────────────┼─────┼────┼─────┼─────┼─────┼─────┤
│27  │禕興有限公司            │QU00000000│95年12月│ 631,300  │ 31,565   │          │          │
├──┼────────────┼─────┼────┼─────┼─────┼─────┼─────┤
│28  │東剛科技事業股份有限公司│NU00000000│95年7月 │ 300,950  │ 15,048   │          │          │
├──┼────────────┼─────┼────┼─────┼─────┼─────┼─────┤
│29  │東剛科技事業股份有限公司│NU00000000│95年7月 │ 302,400  │ 15,120   │          │          │
├──┼────────────┼─────┼────┼─────┼─────┼─────┼─────┤
│30  │東剛科技事業股份有限公司│NU00000000│95年7月 │ 331,720  │ 16,586   │          │          │
├──┼────────────┼─────┼────┼─────┼─────┼─────┼─────┤
│31  │東剛科技事業股份有限公司│NU00000000│95年7月 │ 298,980  │ 14,949   │          │          │
├──┼────────────┼─────┼────┼─────┼─────┼─────┼─────┤
│32  │東剛科技事業股份有限公司│NU00000000│95年7月 │ 284,326  │ 14,216   │          │          │
├──┼────────────┼─────┼────┼─────┼─────┼─────┼─────┤
│33  │東剛科技事業股份有限公司│NU00000000│95年7月 │ 307,320  │ 15,366   │          │          │
├──┼────────────┼─────┼────┼─────┼─────┼─────┼─────┤
│34  │東剛科技事業股份有限公司│NU00000000│95年8月 │ 281,700  │ 14,085   │          │          │
├──┼────────────┼─────┼────┼─────┼─────┼─────┼─────┤
│35  │東剛科技事業股份有限公司│NU00000000│95年8月 │ 281,220  │ 14,061   │          │          │
├──┼────────────┼─────┼────┼─────┼─────┼─────┼─────┤
│36  │東剛科技事業股份有限公司│NU00000000│95年8月 │ 298,350  │ 14,918   │          │          │
├──┼────────────┼─────┼────┼─────┼─────┼─────┼─────┤
│37  │東剛科技事業股份有限公司│NU00000000│95年8月 │ 296,856  │ 14,843   │          │          │
├──┼────────────┼─────┼────┼─────┼─────┼─────┼─────┤
│38  │東剛科技事業股份有限公司│NU00000000│95年8月 │ 276,976  │ 13,849   │          │          │
├──┼────────────┼─────┼────┼─────┼─────┼─────┼─────┤
│39  │東剛科技事業股份有限公司│NU00000000│95年8月 │ 292,300  │ 14,615   │          │          │
├──┼────────────┼─────┼────┼─────┼─────┼─────┼─────┤
│40  │東剛科技事業股份有限公司│NU00000000│95年8月 │ 304,275  │ 15,214   │          │          │
├──┼────────────┼─────┼────┼─────┼─────┼─────┼─────┤
│41  │東剛科技事業股份有限公司│NU00000000│95年8月 │ 199,420  │  9,971   │          │          │
├──┼────────────┼─────┼────┼─────┼─────┼─────┼─────┤
│42  │東剛科技事業股份有限公司│NU00000000│95年8月 │ 191,520  │  9,576   │          │          │
├──┼────────────┼─────┼────┼─────┼─────┼─────┼─────┤
│43  │東剛科技事業股份有限公司│NU00000000│95年8月 │ 280,976  │ 14,049   │          │          │
├──┼────────────┼─────┼────┼─────┼─────┼─────┼─────┤
│44  │東剛科技事業股份有限公司│NU00000000│95年8月 │ 306,515  │ 15,326   │          │          │
├──┼────────────┼─────┼────┼─────┼─────┼─────┼─────┤
│45  │東剛科技事業股份有限公司│NU00000000│95年8月 │ 299,250  │ 14,963   │          │          │
├──┼────────────┼─────┼────┼─────┼─────┼─────┼─────┤
│46  │東剛科技事業股份有限公司│NU00000000│95年8月 │ 386,560  │ 19,328   │（未申報）│          │
├──┼────────────┼─────┼────┼─────┼─────┼─────┼─────┤
│47  │東剛科技事業股份有限公司│NU00000000│95年8月 │ 109,380  │  5,469   │（未申報）│          │
├──┼────────────┼─────┼────┼─────┼─────┼─────┼─────┤
│48  │東剛科技事業股份有限公司│NU00000000│95年8月 │ 359,780  │ 17,989   │（未申報）│          │
├──┼────────────┼─────┼────┼─────┼─────┼─────┼─────┤
│49  │東剛科技事業股份有限公司│NU00000000│95年8月 │ 290,350  │ 14,518   │（未申報）│          │
├──┼────────────┼─────┼────┼─────┼─────┼─────┼─────┤
│50  │東剛科技事業股份有限公司│NU00000000│95年8月 │ 257,250  │ 12,863   │（未申報）│          │
├──┼────────────┼─────┼────┼─────┼─────┼─────┼─────┤
│51  │采欣工程有限公司        │KU00000000│95年1月 │  90,000  │  4,500   │（未申報）│          │
├──┼────────────┼─────┼────┼─────┼─────┼─────┼─────┤
│52  │神廣有限公司            │PU00000000│95年10月│ 180,000  │  9,000   │          │          │
├──┼────────────┼─────┼────┼─────┼─────┼─────┼─────┤
│53  │神廣有限公司            │PU00000000│95年10月│ 251,460  │ 12,573   │          │          │
├──┼────────────┼─────┼────┼─────┼─────┼─────┼─────┤
│54  │神廣有限公司            │PU00000000│95年10月│ 281,450  │ 14,073   │          │          │
├──┼────────────┼─────┼────┼─────┼─────┼─────┼─────┤
│55  │神廣有限公司            │PU00000000│95年10月│ 309,400  │ 15,470   │          │          │
├──┼────────────┼─────┼────┼─────┼─────┼─────┼─────┤
│56  │神廣有限公司            │PU00000000│95年10月│ 223,411  │ 11,171   │          │          │
├──┼────────────┼─────┼────┼─────┼─────┼─────┼─────┤
│57  │神廣有限公司            │PU00000000│95年10月│ 172,380  │  8,619   │          │          │
├──┼────────────┼─────┼────┼─────┼─────┼─────┼─────┤
│58  │神廣有限公司            │PU00000000│95年10月│ 218,700  │ 10,935   │          │          │
├──┼────────────┼─────┼────┼─────┼─────┼─────┼─────┤
│59  │神廣有限公司            │PU00000000│95年10月│ 193,800  │  9,690   │          │          │
├──┼────────────┼─────┼────┼─────┼─────┼─────┼─────┤
│60  │神廣有限公司            │QU00000000│95年11月│ 411,650  │ 20,583   │          │          │
├──┼────────────┼─────┼────┼─────┼─────┼─────┼─────┤
│61  │神廣有限公司            │QU00000000│95年11月│ 268,750  │ 13,438   │          │          │
├──┼────────────┼─────┼────┼─────┼─────┼─────┼─────┤
│62  │神廣有限公司            │QU00000000│95年11月│ 757,200  │ 37,860   │          │          │
├──┼────────────┼─────┼────┼─────┼─────┼─────┼─────┤
│63  │神廣有限公司            │QU00000000│95年12月│ 286,480  │ 14,324   │          │          │
├──┼────────────┼─────┼────┼─────┼─────┼─────┼─────┤
│64  │神廣有限公司            │QU00000000│95年12月│ 291,280  │ 14,564   │          │          │
├──┼────────────┼─────┼────┼─────┼─────┼─────┼─────┤
│65  │神廣有限公司            │QU00000000│95年12月│ 476,300  │ 23,815   │          │          │
├──┼────────────┼─────┼────┼─────┼─────┼─────┼─────┤
│66  │神廣有限公司            │QU00000000│95年12月│ 337,480  │ 16,874   │          │          │
├──┼────────────┼─────┼────┼─────┼─────┼─────┼─────┤
│67  │神廣有限公司            │QU00000000│95年12月│ 548,460  │ 27,423   │          │          │
├──┼────────────┼─────┼────┼─────┼─────┼─────┼─────┤
│68  │神廣有限公司            │QU00000000│95年12月│ 403,000  │ 20,150   │          │          │
├──┼────────────┼─────┼────┼─────┼─────┼─────┼─────┤
│69  │神廣有限公司            │QU00000000│95年12月│ 549,960  │ 27,498   │          │          │
├──┼────────────┼─────┼────┼─────┼─────┼─────┼─────┤
│70  │神廣有限公司            │QU00000000│95年12月│ 765,200  │ 38,260   │          │          │
├──┼────────────┼─────┼────┼─────┼─────┼─────┼─────┤
│71  │匯德工程股份有限公司    │NU00000000│95年8月 │ 109,380  │  5,469   │          │          │
├──┼────────────┼─────┼────┼─────┼─────┼─────┼─────┤
│72  │匯德工程股份有限公司    │NU00000000│95年8月 │ 290,350  │ 14,518   │          │          │
├──┼────────────┼─────┼────┼─────┼─────┼─────┼─────┤
│73  │眾望工程股份有限公司    │NU00000000│95年8月 │ 386,560  │ 19,328   │          │          │
├──┼────────────┼─────┼────┼─────┼─────┼─────┼─────┤
│74  │眾望工程股份有限公司    │NU00000000│95年8月 │ 359,780  │ 17,989   │          │          │
├──┼────────────┼─────┼────┼─────┼─────┼─────┼─────┤
│75  │眾望工程股份有限公司    │NU00000000│95年8月 │ 257,250  │ 12,863   │          │          │
├──┼────────────┼─────┼────┼─────┼─────┼─────┼─────┤
│76  │眾望工程股份有限公司    │RU00000000│96年1月 │  64,000  │  3,200   │          │          │
├──┼────────────┼─────┼────┼─────┼─────┼─────┼─────┤
│77  │眾望工程股份有限公司    │RU00000000│96年1月 │  60,800  │  3,040   │          │          │
├──┼────────────┼─────┼────┼─────┼─────┼─────┼─────┤
│78  │眾望工程股份有限公司    │RU00000000│96年1月 │  48,000  │  2,400   │          │          │
├──┼────────────┼─────┼────┼─────┼─────┼─────┼─────┤
│79  │眾望工程股份有限公司    │RU00000000│96年1月 │  64,000  │  3,200   │          │          │
├──┼────────────┼─────┼────┼─────┼─────┼─────┼─────┤
│80  │眾望工程股份有限公司    │RU00000000│96年1月 │  57,600  │  2,880   │          │          │
├──┼────────────┼─────┼────┼─────┼─────┼─────┼─────┤
│81  │眾望工程股份有限公司    │RU00000000│96年1月 │  51,200  │  2,560   │          │          │
├──┼────────────┼─────┼────┼─────┼─────┼─────┼─────┤
│82  │眾望工程股份有限公司    │RU00000000│96年1月 │  67,200  │  3,360   │          │          │
├──┼────────────┼─────┼────┼─────┼─────┼─────┼─────┤
│83  │眾望工程股份有限公司    │RU00000000│96年1月 │  54,400  │  2,720   │          │          │
├──┼────────────┼─────┼────┼─────┼─────┼─────┼─────┤
│84  │眾望工程股份有限公司    │RU00000000│96年1月 │  76,800  │  3,840   │          │          │
├──┼────────────┼─────┼────┼─────┼─────┼─────┼─────┤
│85  │眾望工程股份有限公司    │RU00000000│96年1月 │  57,600  │  2,880   │          │          │
├──┼────────────┼─────┼────┼─────┼─────┼─────┼─────┤
│86  │財團法人晨光社會福利基金│QU00000000│95年11月│  40,500  │  2,025   │（未申報）│          │
│    │會附設金門縣私立晨光教養│          │        │          │          │          │          │
│    │家園                    │          │        │          │          │          │          │
├──┼────────────┼─────┼────┼─────┼─────┼─────┼─────┤
│87  │明惶營造有限公司        │LU00000000│95年3月 │ 342,160  │ 17,108   │          │          │
├──┼────────────┼─────┼────┼─────┼─────┼─────┼─────┤
│88  │明惶營造有限公司        │LU00000000│95年3月 │ 355,160  │ 17,758   │          │          │
├──┼────────────┼─────┼────┼─────┼─────┼─────┼─────┤
│89  │明惶營造有限公司        │LU00000000│95年3月 │ 351,000  │ 17,550   │          │          │
├──┼────────────┼─────┼────┼─────┼─────┼─────┼─────┤
│90  │明惶營造有限公司        │LU00000000│95年4月 │ 337,480  │ 16,874   │          │          │
├──┼────────────┼─────┼────┼─────┼─────┼─────┼─────┤
│91  │明惶營造有限公司        │LU00000000│95年4月 │ 340,080  │ 17,004   │          │          │
├──┼────────────┼─────┼────┼─────┼─────┼─────┼─────┤
│92  │明惶營造有限公司        │LU00000000│95年4月 │ 359,320  │ 17,966   │          │          │
├──┼────────────┼─────┼────┼─────┼─────┼─────┼─────┤
│93  │明惶營造有限公司        │LU00000000│95年4月 │ 318,240  │ 15,912   │          │          │
├──┼────────────┼─────┼────┼─────┼─────┼─────┼─────┤
│94  │王朝興業有限公司        │MU00000000│95年5月 │ 129,760  │  6,488   │          │          │
├──┼────────────┼─────┼────┼─────┼─────┼─────┼─────┤
│95  │王朝興業有限公司        │MU00000000│95年5月 │ 153,840  │  7,692   │          │          │
├──┼────────────┼─────┼────┼─────┼─────┼─────┼─────┤
│96  │王朝興業有限公司        │QU00000000│95年11月│ 376,830  │ 18,842   │          │          │
├──┼────────────┼─────┼────┼─────┼─────┼─────┼─────┤
│97  │王朝興業有限公司        │QU00000000│95年12月│ 487,350  │ 24,368   │          │          │
├──┼────────────┼─────┼────┼─────┼─────┼─────┼─────┤
│98  │王朝興業有限公司        │QU00000000│95年12月│ 403,920  │ 20,196   │          │          │
├──┼────────────┼─────┼────┼─────┼─────┼─────┼─────┤
│99  │王朝興業有限公司        │QU00000000│95年12月│ 265,710  │ 13,286   │          │          │
├──┼────────────┼─────┼────┼─────┼─────┼─────┼─────┤
│100 │振誠營造股份有限公司    │QU00000000│95年11月│ 548,690  │ 27,435   │          │          │
├──┼────────────┼─────┼────┼─────┼─────┼─────┼─────┤
│101 │振誠營造股份有限公司    │QU00000000│95年11月│ 394,860  │ 19,743   │          │          │
├──┼────────────┼─────┼────┼─────┼─────┼─────┼─────┤
│102 │振誠營造股份有限公司    │QU00000000│95年12月│ 486,570  │ 24,329   │          │          │
├──┼────────────┼─────┼────┼─────┼─────┼─────┼─────┤
│103 │振誠營造股份有限公司    │QU00000000│95年12月│ 468,530  │ 23,427   │          │          │
├──┼────────────┼─────┼────┼─────┼─────┼─────┼─────┤
│104 │振誠營造股份有限公司    │QU00000000│95年12月│ 504,620  │ 25,231   │          │          │
├──┼────────────┼─────┼────┼─────┼─────┼─────┼─────┤
│105 │利年億企業有限公司      │PU00000000│95年10月│ 223,850  │ 11,193   │          │          │
├──┼────────────┼─────┼────┼─────┼─────┼─────┼─────┤
│106 │京鑫興業有限公司        │LU00000000│95年3月 │ 498,000  │ 24,900   │          │          │
├──┼────────────┼─────┼────┼─────┼─────┼─────┼─────┤
│107 │京鑫興業有限公司        │LU00000000│95年3月 │ 472,000  │ 23,600   │          │          │
├──┼────────────┼─────┼────┼─────┼─────┼─────┼─────┤
│108 │京鑫興業有限公司        │LU00000000│95年3月 │ 555,200  │ 27,760   │          │          │
├──┼────────────┼─────┼────┼─────┼─────┼─────┼─────┤
│109 │京鑫興業有限公司        │LU00000000│95年3月 │ 600,000  │ 30,000   │          │          │
├──┼────────────┼─────┼────┼─────┼─────┼─────┼─────┤
│110 │京鑫興業有限公司        │LU00000000│95年4月 │ 460,000  │ 23,000   │          │          │
├──┼────────────┼─────┼────┼─────┼─────┼─────┼─────┤
│111 │京鑫興業有限公司        │LU00000000│95年4月 │ 534,000  │ 26,700   │          │          │
├──┼────────────┼─────┼────┼─────┼─────┼─────┼─────┤
│112 │京鑫興業有限公司        │LU00000000│95年4月 │ 663,000  │ 33,150   │          │          │
├──┼────────────┼─────┼────┼─────┼─────┼─────┼─────┤
│113 │京鑫興業有限公司        │LU00000000│95年4月 │ 352,000  │ 17,600   │          │          │
├──┼────────────┼─────┼────┼─────┼─────┼─────┼─────┤
│114 │健晨實業股份有限公司    │MU00000000│95年5月 │ 119,027  │  5,951   │          │          │
├──┼────────────┼─────┼────┼─────┼─────┼─────┼─────┤
│115 │健晨實業股份有限公司    │MU00000000│95年5月 │  13,549  │    677   │          │          │
├──┼────────────┼─────┼────┼─────┼─────┼─────┼─────┤
│116 │健晨實業股份有限公司    │MU00000000│95年5月 │  97,135  │  4,857   │          │          │
├──┼────────────┼─────┼────┼─────┼─────┼─────┼─────┤
│117 │健晨實業股份有限公司    │MU00000000│95年5月 │ 116,692  │  5,835   │          │          │
├──┼────────────┼─────┼────┼─────┼─────┼─────┼─────┤
│118 │健晨實業股份有限公司    │MU00000000│95年5月 │ 203,100  │ 10,155   │          │          │
├──┼────────────┼─────┼────┼─────┼─────┼─────┼─────┤
│119 │健晨實業股份有限公司    │MU00000000│95年5月 │ 109,337  │  5,467   │          │          │
├──┼────────────┼─────┼────┼─────┼─────┼─────┼─────┤
│120 │健晨實業股份有限公司    │MU00000000│95年5月 │ 128,530  │  6,427   │          │          │
├──┼────────────┼─────┼────┼─────┼─────┼─────┼─────┤
│121 │健晨實業股份有限公司    │MU00000000│95年5月 │ 190,554  │  9,528   │          │          │
├──┼────────────┼─────┼────┼─────┼─────┼─────┼─────┤
│122 │健晨實業股份有限公司    │MU00000000│95年5月 │ 206,992  │ 10,350   │          │          │
├──┼────────────┼─────┼────┼─────┼─────┼─────┼─────┤
│123 │健晨實業股份有限公司    │MU00000000│95年5月 │ 261,982  │ 13,099   │          │          │
├──┼────────────┼─────┼────┼─────┼─────┼─────┼─────┤
│124 │健晨實業股份有限公司    │MU00000000│95年5月 │ 216,720  │ 10,836   │（未申報）│          │
├──┼────────────┼─────┼────┼─────┼─────┼─────┼─────┤
│125 │健晨實業股份有限公司    │MU00000000│95年5月 │ 256,318  │ 12,816   │          │          │
├──┼────────────┼─────┼────┼─────┼─────┼─────┼─────┤
│126 │健晨實業股份有限公司    │MU00000000│95年5月 │ 130,900  │  6,545   │          │          │
├──┼────────────┼─────┼────┼─────┼─────┼─────┼─────┤
│127 │健晨實業股份有限公司    │MU00000000│95年5月 │ 119,027  │  5,951   │（未申報）│          │
├──┼────────────┼─────┼────┼─────┼─────┼─────┼─────┤
│128 │健晨實業股份有限公司    │MU00000000│95年5月 │  76,960  │  3,848   │          │          │
├──┼────────────┼─────┼────┼─────┼─────┼─────┼─────┤
│129 │健晨實業股份有限公司    │MU00000000│95年5月 │ 129,920  │  6,496   │          │          │
├──┼────────────┼─────┼────┼─────┼─────┼─────┼─────┤
│130 │健晨實業股份有限公司    │MU00000000│95年5月 │ 128,226  │  6,411   │          │          │
├──┼────────────┼─────┼────┼─────┼─────┼─────┼─────┤
│131 │健晨實業股份有限公司    │MU00000000│95年5月 │ 216,720  │ 10,836   │          │          │
├──┼────────────┼─────┼────┼─────┼─────┼─────┼─────┤
│132 │健晨實業股份有限公司    │MU00000000│95年6月 │  26,700  │  1,335   │          │          │
├──┼────────────┼─────┼────┼─────┼─────┼─────┼─────┤
│133 │健晨實業股份有限公司    │MU00000000│95年6月 │ 200,860  │ 10,043   │          │          │
├──┼────────────┼─────┼────┼─────┼─────┼─────┼─────┤
│134 │四維木包工業            │PU00000000│95年10月│ 207,240  │ 10,362   │          │          │
├──┼────────────┼─────┼────┼─────┼─────┼─────┼─────┤
│135 │四維木包工業            │PU00000000│95年10月│ 251,295  │ 12,565   │          │          │
├──┼────────────┼─────┼────┼─────┼─────┼─────┼─────┤
│136 │四維木包工業            │PU00000000│95年10月│ 245,355  │ 12,268   │          │          │
├──┼────────────┼─────┼────┼─────┼─────┼─────┼─────┤
│137 │四維木包工業            │PU00000000│95年10月│ 268,620  │ 13,431   │          │          │
├──┼────────────┼─────┼────┼─────┼─────┼─────┼─────┤
│138 │四維木包工業            │PU00000000│95年10月│ 255,255  │ 12,763   │          │          │
├──┼────────────┼─────┼────┼─────┼─────┼─────┼─────┤
│139 │四維木包工業            │PU00000000│95年10月│ 269,610  │ 13,481   │          │          │
├──┼────────────┼─────┼────┼─────┼─────┼─────┼─────┤
│140 │四維木包工業            │PU00000000│95年10月│ 246,675  │ 12,334   │          │          │
├──┼────────────┼─────┼────┼─────┼─────┼─────┼─────┤
│141 │四維木包工業            │PU00000000│95年10月│ 257,070  │ 12,854   │          │          │
├──┼────────────┼─────┼────┼─────┼─────┼─────┼─────┤
│142 │岦杰工業有限公司        │PU00000000│95年10月│  37,503  │  1,875   │          │          │
├──┼────────────┼─────┼────┼─────┼─────┼─────┼─────┤
│143 │岦杰興業有限公司        │PU00000000│95年10月│ 176,550  │  8,828   │          │          │
├──┼────────────┼─────┼────┼─────┼─────┼─────┼─────┤
│144 │岦杰有限公司            │PU00000000│95年10月│ 399,883  │ 19,994   │          │          │
├──┼────────────┼─────┼────┼─────┼─────┼─────┼─────┤
│145 │展興企業社              │LU00000000│95年3月 │ 286,000  │ 14,300   │          │          │
├──┼────────────┼─────┼────┼─────┼─────┼─────┼─────┤
│146 │展興企業社              │LU00000000│95年3月 │ 408,000  │ 20,400   │          │          │
├──┼────────────┼─────┼────┼─────┼─────┼─────┼─────┤
│147 │展興企業社              │LU00000000│95年3月 │ 294,000  │ 14,700   │          │          │
├──┼────────────┼─────┼────┼─────┼─────┼─────┼─────┤
│148 │展興企業社              │LU00000000│95年3月 │ 321,000  │ 16,050   │          │          │
├──┼────────────┼─────┼────┼─────┼─────┼─────┼─────┤
│149 │展興企業社              │LU00000000│95年3月 │ 216,000  │ 10,800   │          │          │
├──┼────────────┼─────┼────┼─────┼─────┼─────┼─────┤
│150 │展興企業社              │LU00000000│95年3月 │ 366,000  │ 18,300   │          │          │
├──┼────────────┼─────┼────┼─────┼─────┼─────┼─────┤
│151 │展興企業社              │LU00000000│95年4月 │ 345,100  │ 17,255   │          │          │
├──┼────────────┼─────┼────┼─────┼─────┼─────┼─────┤
│152 │展興企業社              │LU00000000│95年4月 │ 201,000  │ 10,050   │          │          │
├──┼────────────┼─────┼────┼─────┼─────┼─────┼─────┤
│153 │展興企業社              │LU00000000│95年4月 │ 239,200  │ 11,960   │          │          │
├──┼────────────┼─────┼────┼─────┼─────┼─────┼─────┤
│154 │展興企業社              │LU00000000│95年4月 │ 285,000  │ 14,250   │          │          │
├──┼────────────┼─────┼────┼─────┼─────┼─────┼─────┤
│155 │展興企業社              │LU00000000│95年4月 │ 180,600  │  9,030   │          │          │
├──┼────────────┼─────┼────┼─────┼─────┼─────┼─────┤
│156 │展興企業社              │LU00000000│95年4月 │ 140,000  │  7,000   │          │          │
├──┼────────────┼─────┼────┼─────┼─────┼─────┼─────┤
│157 │展興企業社              │LU00000000│95年4月 │ 377,800  │ 18,890   │          │          │
├──┼────────────┼─────┼────┼─────┼─────┼─────┼─────┤
│158 │全有工程有限公司        │RU00000000│96年1月 │ 420,000  │ 21,000   │          │          │
├──┼────────────┼─────┼────┼─────┼─────┼─────┼─────┤
│159 │全有工程有限公司        │RU00000000│96年1月 │ 350,000  │ 17,500   │          │          │
├──┼────────────┼─────┼────┼─────┼─────┼─────┼─────┤
│160 │全有工程有限公司        │RU00000000│96年1月 │ 350,000  │ 17,500   │          │          │
├──┼────────────┼─────┼────┼─────┼─────┼─────┼─────┤
│161 │全有工程有限公司        │RU00000000│96年1月 │ 320,000  │ 16,000   │          │          │
├──┼────────────┼─────┼────┼─────┼─────┼─────┼─────┤
│162 │全有工程有限公司        │RU00000000│96年1月 │ 350,000  │ 17,500   │          │          │
├──┼────────────┼─────┼────┼─────┼─────┼─────┼─────┤
│163 │全有工程有限公司        │RU00000000│96年1月 │ 280,000  │ 14,000   │          │          │
├──┼────────────┼─────┼────┼─────┼─────┼─────┼─────┤
│164 │全有工程有限公司        │RU00000000│96年1月 │ 133,000  │  6,650   │          │          │
├──┼────────────┼─────┼────┼─────┼─────┼─────┼─────┤
│165 │全有工程有限公司        │RU00000000│96年1月 │ 300,000  │ 15,000   │          │          │
├──┼────────────┼─────┼────┼─────┼─────┼─────┼─────┤
│166 │久誠工程有限公司        │QU00000000│95年11月│ 350,000  │ 17,500   │          │          │
├──┼────────────┼─────┼────┼─────┼─────┼─────┼─────┤
│167 │久誠工程有限公司        │QU00000000│95年11月│ 346,250  │ 17,313   │          │          │
├──┼────────────┼─────┼────┼─────┼─────┼─────┼─────┤
│168 │久誠工程有限公司        │QU00000000│95年11月│ 343,350  │ 17,168   │          │          │
├──┼────────────┼─────┼────┼─────┼─────┼─────┼─────┤
│169 │久誠工程有限公司        │QU00000000│95年11月│ 220,000  │ 11,000   │          │          │
├──┼────────────┼─────┼────┼─────┼─────┼─────┼─────┤
│170 │久誠工程有限公司        │QU00000000│95年12月│ 411,000  │ 20,550   │          │          │
├──┼────────────┼─────┼────┼─────┼─────┼─────┼─────┤
│171 │久誠工程有限公司        │QU00000000│95年12月│ 318,825  │ 15,941   │          │          │
├──┼────────────┼─────┼────┼─────┼─────┼─────┼─────┤
│172 │強泰興業有限公司        │NU00000000│95年7月 │ 254,400  │ 12,720   │          │          │
├──┼────────────┼─────┼────┼─────┼─────┼─────┼─────┤
│173 │晶譽大理石              │MU00000000│95年5月 │ 350,800  │ 17,540   │          │          │
├──┼────────────┼─────┼────┼─────┼─────┼─────┼─────┤
│174 │晶譽大理石              │MU00000000│95年5月 │ 318,600  │ 15,930   │          │          │
├──┼────────────┼─────┼────┼─────┼─────┼─────┼─────┤
│175 │晶譽大理石              │MU00000000│95年5月 │ 337,400  │ 16,870   │          │          │
├──┼────────────┼─────┼────┼─────┼─────┼─────┼─────┤
│176 │晶譽大理石              │MU00000000│95年6月 │ 345,800  │ 17,290   │          │          │
├──┼────────────┼─────┼────┼─────┼─────┼─────┼─────┤
│177 │晶譽大理石              │MU00000000│95年6月 │ 283,200  │ 14,160   │          │          │
├──┼────────────┼─────┼────┼─────┼─────┼─────┼─────┤
│178 │晶譽大理石              │MU00000000│95年6月 │ 269,000  │ 13,450   │          │          │
├──┼────────────┼─────┼────┼─────┼─────┼─────┼─────┤
│179 │懷特先生有限公司        │MU00000000│95年5月 │          │          │1,477,763 │73,888    │
├──┼────────────┼─────┼────┼─────┼─────┼─────┼─────┤
│180 │懷特先生有限公司        │MU00000000│95年5月 │          │          │1,507,608 │75,380    │
├──┼────────────┼─────┼────┼─────┼─────┼─────┼─────┤
│181 │懷特先生有限公司        │MU00000000│95年5月 │          │          │  939,522 │46,976    │
├──┼────────────┼─────┼────┼─────┼─────┼─────┼─────┤
│182 │懷特先生有限公司        │MU00000000│95年6月 │          │          │  837,225 │41,861    │
├──┼────────────┼─────┼────┼─────┼─────┼─────┼─────┤
│183 │懷特先生有限公司        │NU00000000│95年7月 │          │          │  458,640 │22,932    │
├──┼────────────┼─────┼────┼─────┼─────┼─────┼─────┤
│184 │懷特先生有限公司        │NU00000000│95年7月 │          │          │  439,600 │21,980    │
├──┼────────────┼─────┼────┼─────┼─────┼─────┼─────┤
│185 │懷特先生有限公司        │NU00000000│95年7月 │          │          │  502,870 │25,144    │
├──┼────────────┼─────┼────┼─────┼─────┼─────┼─────┤
│186 │懷特先生有限公司        │NU00000000│95年7月 │          │          │  534,230 │26,712    │
├──┼────────────┼─────┼────┼─────┼─────┼─────┼─────┤
│187 │懷特先生有限公司        │NU00000000│95年8月 │          │          │  295,000 │14,750    │
├──┼────────────┼─────┼────┼─────┼─────┼─────┼─────┤
│188 │懷特先生有限公司        │NU00000000│95年8月 │          │          │  287,500 │14,375    │
├──┼────────────┼─────┼────┼─────┼─────┼─────┼─────┤
│189 │懷特先生有限公司        │NU00000000│95年8月 │          │          │  272,250 │13,613    │
├──┼────────────┼─────┼────┼─────┼─────┼─────┼─────┤
│190 │懷特先生有限公司        │NU00000000│95年8月 │          │          │  297,500 │14,875    │
├──┼────────────┼─────┼────┼─────┼─────┼─────┼─────┤
│191 │懷特先生有限公司        │NU00000000│95年8月 │          │          │  274,000 │13,700    │
├──┼────────────┼─────┼────┼─────┼─────┼─────┼─────┤
│192 │懷特先生有限公司        │NU00000000│95年8月 │          │          │  300,000 │15,000    │
├──┼────────────┼─────┼────┼─────┼─────┼─────┼─────┤
│193 │懷特先生有限公司        │NU00000000│95年8月 │          │          │  289,000 │14,450    │
├──┼────────────┼─────┼────┼─────┼─────┼─────┼─────┤
│194 │懷特先生有限公司        │NU00000000│95年8月 │          │          │  285,000 │14,250    │
├──┼────────────┼─────┼────┼─────┼─────┼─────┼─────┤
│195 │懷特先生有限公司        │NU00000000│95年8月 │          │          │  283,000 │14,150    │
├──┼────────────┼─────┼────┼─────┼─────┼─────┼─────┤
│196 │懷特先生有限公司        │NU00000000│95年8月 │          │          │  297,000 │14,850    │
├──┼────────────┼─────┼────┼─────┼─────┼─────┼─────┤
│197 │懷特先生有限公司        │NU00000000│95年8月 │          │          │  303,500 │15,175    │
├──┼────────────┼─────┼────┼─────┼─────┼─────┼─────┤
│198 │懷特先生有限公司        │NU00000000│95年8月 │          │          │  283,000 │14,150    │
├──┼────────────┼─────┼────┼─────┼─────┼─────┼─────┤
│199 │懷特先生有限公司        │NU00000000│95年8月 │          │          │  304,000 │15,200    │
├──┼────────────┼─────┼────┼─────┼─────┼─────┼─────┤
│200 │懷特先生有限公司        │NU00000000│95年8月 │          │          │  299,330 │14,967    │
├──┼────────────┼─────┼────┼─────┼─────┼─────┼─────┤
│201 │懷特先生有限公司        │NU00000000│95年8月 │          │          │  312,500 │15,625    │
├──┼────────────┼─────┼────┼─────┼─────┼─────┼─────┤
│202 │懷特先生有限公司        │NU00000000│95年8月 │          │          │  301,300 │15,065    │
├──┼────────────┼─────┼────┼─────┼─────┼─────┼─────┤
│203 │懷特先生有限公司        │NU00000000│95年8月 │          │          │  306,850 │15,343    │
├──┼────────────┼─────┼────┼─────┼─────┼─────┼─────┤
│204 │懷特先生有限公司        │NU00000000│95年8月 │          │          │  149,000 │ 7,450    │
├──┼────────────┼─────┼────┼─────┼─────┼─────┼─────┤
│205 │豐瑋科技有限公司        │QU00000000│95年11月│          │          │  836,570 │41,829    │
├──┼────────────┼─────┼────┼─────┼─────┼─────┼─────┤
│206 │豐瑋科技有限公司        │QU00000000│95年11月│          │          │  884,980 │44,249    │
├──┼────────────┼─────┼────┼─────┼─────┼─────┼─────┤
│207 │豐瑋科技有限公司        │QU00000000│95年11月│          │          │  711,450 │35,573    │
├──┼────────────┼─────┼────┼─────┼─────┼─────┼─────┤
│208 │豐瑋科技有限公司        │QU00000000│95年11月│          │          │  847,320 │42,366    │
├──┼────────────┼─────┼────┼─────┼─────┼─────┼─────┤
│209 │豐瑋科技有限公司        │QU00000000│95年11月│          │          │  784,600 │39,230    │
├──┼────────────┼─────┼────┼─────┼─────┼─────┼─────┤
│210 │豐瑋科技有限公司        │QU00000000│95年12月│          │          │  656,560 │32,828    │
├──┼────────────┼─────┼────┼─────┼─────┼─────┼─────┤
│211 │豐瑋科技有限公司        │QU00000000│95年12月│          │          │  872,760 │43,638    │
├──┼────────────┼─────┼────┼─────┼─────┼─────┼─────┤
│212 │豐瑋科技有限公司        │QU00000000│95年12月│          │          │  516,150 │25,808    │
├──┼────────────┼─────┼────┼─────┼─────┼─────┼─────┤
│213 │豐瑋科技有限公司        │QU00000000│95年12月│          │          │  858,240 │42,912    │
├──┼────────────┼─────┼────┼─────┼─────┼─────┼─────┤
│214 │豐瑋科技有限公司        │QU00000000│95年12月│          │          │  904,820 │45,241    │
├──┼────────────┼─────┼────┼─────┼─────┼─────┼─────┤
│215 │豐瑋科技有限公司        │QU00000000│95年12月│          │          │  916,430 │45,821    │
├──┼────────────┼─────┼────┼─────┼─────┼─────┼─────┤
│216 │豐瑋科技有限公司        │QU00000000│95年12月│          │          │  837,500 │41,875    │
├──┼────────────┼─────┼────┼─────┼─────┼─────┼─────┤
│217 │豐瑋科技有限公司        │QU00000000│95年12月│          │          │  926,360 │46,318    │
├──┼────────────┼─────┼────┼─────┼─────┼─────┼─────┤
│218 │豐瑋科技有限公司        │QU00000000│95年12月│          │          │  750,760 │37,538    │
├──┼────────────┼─────┼────┼─────┼─────┼─────┼─────┤
│219 │源得股份有限公司        │PU00000000│95年9月 │          │          │  411,292 │20,565    │
├──┼────────────┼─────┼────┼─────┼─────┼─────┼─────┤
│220 │源得股份有限公司        │PU00000000│95年9月 │          │          │  675,000 │33,750    │
├──┼────────────┼─────┼────┼─────┼─────┼─────┼─────┤
│221 │源得股份有限公司        │PU00000000│95年9月 │          │          │  461,020 │23,051    │
├──┼────────────┼─────┼────┼─────┼─────┼─────┼─────┤
│222 │源得股份有限公司        │PU00000000│95年9月 │          │          │  631,219 │31,561    │
├──┼────────────┼─────┼────┼─────┼─────┼─────┼─────┤
│223 │源得股份有限公司        │PU00000000│95年9月 │          │          │  470,788 │23,539    │
├──┼────────────┼─────┼────┼─────┼─────┼─────┼─────┤
│224 │源得股份有限公司        │PU00000000│95年10月│          │          │  451,844 │22,592    │
├──┼────────────┼─────┼────┼─────┼─────┼─────┼─────┤
│225 │源得股份有限公司        │PU00000000│95年10月│          │          │  785,173 │39,259    │
├──┼────────────┼─────┼────┼─────┼─────┼─────┼─────┤
│226 │源得股份有限公司        │QU00000000│95年12月│          │          │  826,740 │41,337    │
├──┼────────────┼─────┼────┼─────┼─────┼─────┼─────┤
│227 │源得股份有限公司        │QU00000000│95年12月│          │          │  896,700 │44,835    │
├──┼────────────┼─────┼────┼─────┼─────┼─────┼─────┤
│228 │源得股份有限公司        │QU00000000│95年12月│          │          │  584,860 │29,243    │
├──┼────────────┼─────┼────┼─────┼─────┼─────┼─────┤
│229 │源得股份有限公司        │QU00000000│95年12月│          │          │  874,930 │43,747    │
├──┼────────────┼─────┼────┼─────┼─────┼─────┼─────┤
│230 │源得股份有限公司        │QU00000000│95年12月│          │          │  817,650 │40,883    │
├──┼────────────┼─────┼────┼─────┼─────┼─────┼─────┤
│231 │源得股份有限公司        │QU00000000│95年12月│          │          │  768,640 │38,432    │
├──┼────────────┼─────┼────┼─────┼─────┼─────┼─────┤
│232 │源得股份有限公司        │QU00000000│95年12月│          │          │  863,950 │43,198    │
├──┼────────────┼─────┼────┼─────┼─────┼─────┼─────┤
│233 │源得股份有限公司        │QU00000000│95年12月│          │          │  857,600 │42,880    │
├──┼────────────┼─────┼────┼─────┼─────┼─────┼─────┤
│234 │育創實業有限公司        │RU00000000│96年1月 │          │          │  292,900 │14,645    │
├──┼────────────┼─────┼────┼─────┼─────┼─────┼─────┤
│235 │育創實業有限公司        │RU00000000│96年1月 │          │          │  316,100 │15,805    │
├──┼────────────┼─────┼────┼─────┼─────┼─────┼─────┤
│236 │育創實業有限公司        │RU00000000│96年1月 │          │          │  480,000 │24,000    │
├──┼────────────┼─────┼────┼─────┼─────┼─────┼─────┤
│237 │育創實業有限公司        │RU00000000│96年1月 │          │          │  535,000 │26,750    │
├──┼────────────┼─────┼────┼─────┼─────┼─────┼─────┤
│238 │育創實業有限公司        │RU00000000│96年2月 │          │          │  362,500 │18,125    │
├──┼────────────┼─────┼────┼─────┼─────┼─────┼─────┤
│239 │育創實業有限公司        │RU00000000│96年2月 │          │          │  337,500 │16,875    │
├──┼────────────┼─────┼────┼─────┼─────┼─────┼─────┤
│240 │育創實業有限公司        │RU00000000│96年2月 │          │          │  591,500 │29,575    │
├──┼────────────┼─────┼────┼─────┼─────┼─────┼─────┤
│241 │育創實業有限公司        │RU00000000│96年2月 │          │          │  471,860 │23,593    │
├──┼────────────┼─────┼────┼─────┼─────┼─────┼─────┤
│242 │富賓實業有限公司        │KU00000000│95年2月 │          │          │   81,450 │ 4,073    │
├──┼────────────┼─────┼────┼─────┼─────┼─────┼─────┤
│243 │元凱工業有限公司        │LU00000000│95年3月 │          │          │  963,100 │48,155    │
├──┼────────────┼─────┼────┼─────┼─────┼─────┼─────┤
│244 │元凱工業有限公司        │LU00000000│95年3月 │          │          │  853,000 │42,650    │
├──┼────────────┼─────┼────┼─────┼─────┼─────┼─────┤
│245 │元凱工業有限公司        │LU00000000│95年3月 │          │          │  798,800 │39,940    │
├──┼────────────┼─────┼────┼─────┼─────┼─────┼─────┤
│246 │元凱工業有限公司        │LU00000000│95年3月 │          │          │  829,125 │41,456    │
├──┼────────────┼─────┼────┼─────┼─────┼─────┼─────┤
│247 │元凱工業有限公司        │LU00000000│95年3月 │          │          │  978,470 │48,924    │
├──┼────────────┼─────┼────┼─────┼─────┼─────┼─────┤
│248 │元凱工業有限公司        │LU00000000│95年3月 │          │          │  858,314 │42,916    │
├──┼────────────┼─────┼────┼─────┼─────┼─────┼─────┤
│249 │元凱工業有限公司        │LU00000000│95年4月 │          │          │  800,910 │40,046    │
├──┼────────────┼─────┼────┼─────┼─────┼─────┼─────┤
│250 │元凱工業有限公司        │LU00000000│95年4月 │          │          │  561,360 │28,068    │
├──┼────────────┼─────┼────┼─────┼─────┼─────┼─────┤
│251 │元凱工業有限公司        │LU00000000│95年4月 │          │          │  979,000 │48,950    │
├──┼────────────┼─────┼────┼─────┼─────┼─────┼─────┤
│252 │元凱工業有限公司        │LU00000000│95年4月 │          │          │1,249,700 │62,485    │
├──┼────────────┼─────┼────┼─────┼─────┼─────┼─────┤
│253 │元凱工業有限公司        │LU00000000│95年4月 │          │          │  984,000 │49,200    │
├──┼────────────┼─────┼────┼─────┼─────┼─────┼─────┤
│254 │元凱工業有限公司        │LU00000000│95年4月 │          │          │  960,200 │48,010    │
├──┼────────────┼─────┼────┼─────┼─────┼─────┼─────┤
│    │合計                    │          │        │50,494,660│2,524,747 │47,803,883│2,390,200 │
├──┼────────────┼─────┼────┼─────┼─────┼─────┼─────┤
│    │已申報之金額及稅額      │          │        │48,625,093│2,431,268 │          │          │
└──┴────────────┴─────┴────┴─────┴─────┴─────┴─────┘
附表11：碩康科技股份有限公司93年9月至93年12月
┌─────────────────────────────────────────────────┐
│碩康科技股份有限公司93年9月至93年12月涉嫌取得及開立不實發票金額明細表（依卷附專案申請調檔統一發票 │
│查核清單編製）                                                                                    │
├─────────────────────────────────────────────────┤
│                                                                               單位：新台幣   元  │
├──┬────────────┬─────┬────┬───────────┬──────────┤
│編號│公司名稱                │統一發票編│發票日期│開立不實銷項發票金    │取得不實進項發票金  │
│    │                        │號        │        │額（銷項營業人）      │額（進項營業人）    │
│    │                        │          │        ├─────┬─────┼─────┬────┤
│    │                        │          │        │銷項金額  │稅額      │進項金額  │稅額    │
├──┼────────────┼─────┼────┼─────┼─────┼─────┼────┤
│1   │（亞高貿易有限公司）    │CU00000000│93年11月│1,282,000 │64,100    │          │        │
├──┼────────────┼─────┼────┼─────┼─────┼─────┼────┤
│2   │亞高貿易有限公司        │CU00000000│93年12月│891,000   │44,550    │          │        │
├──┼────────────┼─────┼────┼─────┼─────┼─────┼────┤
│3   │亞高貿易有限公司        │CU00000000│93年12月│135,760   │6,788     │          │        │
├──┼────────────┼─────┼────┼─────┼─────┼─────┼────┤
│4   │亞高貿易有限公司        │CU00000000│93年12月│891,240   │44,562    │          │        │
├──┼────────────┼─────┼────┼─────┼─────┼─────┼────┤
│5   │保強固有限公司          │BU00000000│93年9月 │          │          │679,050   │33,953  │
├──┼────────────┼─────┼────┼─────┼─────┼─────┼────┤
│6   │保強固有限公司          │BU00000000│93年10月│          │          │679,050   │33,953  │
├──┼────────────┼─────┼────┼─────┼─────┼─────┼────┤
│7   │保強固有限公司          │CU00000000│93年11月│          │          │1,193,500 │59,675  │
├──┼────────────┼─────┼────┼─────┼─────┼─────┼────┤
│8   │保強固有限公司          │CU00000000│93年11月│          │          │1,166,370 │58,319  │
├──┼────────────┼─────┼────┼─────┼─────┼─────┼────┤
│9   │保強固有限公司          │CU00000000│93年11月│          │          │1,515,800 │75,790  │
├──┼────────────┼─────┼────┼─────┼─────┼─────┼────┤
│10  │保強固有限公司          │CU00000000│93年11月│          │          │1,200,000 │60,000  │
├──┼────────────┼─────┼────┼─────┼─────┼─────┼────┤
│11  │保強固有限公司          │CU00000000│93年11月│          │          │806,100   │40,305  │
├──┼────────────┼─────┼────┼─────┼─────┼─────┼────┤
│12  │保強固有限公司          │CU00000000│93年12月│          │          │1,187,100 │59,355  │
├──┼────────────┼─────┼────┼─────┼─────┼─────┼────┤
│13  │保強固有限公司          │CU00000000│93年12月│          │          │730,000   │36,500  │
├──┼────────────┼─────┼────┼─────┼─────┼─────┼────┤
│14  │亞高貿易有限公司        │BY00000000│93年9月 │          │          │1,292,850 │64,643  │
├──┼────────────┼─────┼────┼─────┼─────┼─────┼────┤
│15  │固銘企業有限公司        │CU00000000│93年11月│          │          │900,000   │45,000  │
├──┼────────────┼─────┼────┼─────┼─────┼─────┼────┤
│16  │固銘企業有限公司        │CU00000000│93年12月│          │          │900,000   │45,000  │
├──┼────────────┼─────┼────┼─────┼─────┼─────┼────┤
│17  │固銘企業有限公司        │CU00000000│93年12月│          │          │900,000   │45,000  │
├──┼────────────┼─────┼────┼─────┼─────┼─────┼────┤
│    │合計                    │          │        │3,200,000 │160,000   │13,149,820│657,493 │
├──┴────────────┴─────┴────┴─────┴─────┴─────┴────┤
│開立部分因亞高貿易有限公司為虛設行號，故無構成幫助該公司逃漏營業稅之餘地。                        │
└─────────────────────────────────────────────────┘
附表12：明樣國際科技股份有限公司93年8月至93年10月
┌──────────────────────────────────────────────────┐
│明樣國際科技股份有限公司93年8月涉嫌取得及開立不實發票金額明細表（依卷附專案申請調檔統一發票查核清單 │
│編製）                                                                                              │
├──────────────────────────────────────────────────┤
│                                                                                 單位：新台幣   元  │
├──┬────────────┬─────┬────┬───────────┬───────────┤
│編號│公司名稱                │統一編號  │發票日期│開立不實銷項發票金    │取得不實進項發票金    │
│    │                        │          │        │額（銷項營業人）      │額（進項營業人）      │
│    │                        │          │        ├─────┬─────┼─────┬─────┤
│    │                        │          │        │銷項金額  │稅額      │進項金額  │稅額      │
├──┼────────────┼─────┼────┼─────┼─────┼─────┼─────┤
│1   │（保強固有限公司）      │AU00000000│93年8月 │447,300   │22,365    │          │          │
├──┼────────────┼─────┼────┼─────┼─────┼─────┼─────┤
│2   │保強固有限公司          │AU00000000│93年8月 │447,300   │22,365    │          │          │
├──┼────────────┼─────┼────┼─────┼─────┼─────┼─────┤
│3   │保強固有限公司          │AU00000000│93年8月 │447,300   │22,365    │          │          │
├──┼────────────┼─────┼────┼─────┼─────┼─────┼─────┤
│4   │保強固有限公司          │AU00000000│93年8月 │447,300   │22,365    │          │          │
├──┼────────────┼─────┼────┼─────┼─────┼─────┼─────┤
│5   │保強固有限公司          │AU00000000│93年8月 │447,300   │22,365    │          │          │
├──┼────────────┼─────┼────┼─────┼─────┼─────┼─────┤
│6   │保強固有限公司          │AU00000000│93年8月 │447,300   │22,365    │          │          │
├──┼────────────┼─────┼────┼─────┼─────┼─────┼─────┤
│    │合計                    │          │        │2,683,800 │134,190   │          │          │
├──┴────────────┴─────┴────┴─────┴─────┴─────┴─────┤
│開立部分因保強固有限公司為虛設行號，故無構成幫助該公司逃漏營業稅之餘地。                            │
└──────────────────────────────────────────────────┘